臺灣雲林地方法院刑事判決
110年度訴字第434號
                                      110年度訴字第595號
公  訴  人  臺灣雲林地方檢察署檢察官  
被      告  張崇𧘻



            許尊勝



            王伯修



            蔡沛翰



            黃奕翔


            郭品宏




上列被告等因組織犯罪防制條例等案件，經檢察官提起公訴（11
0年度偵字第2952號、第3169號、第3170號、第3536號、第3756
號、第3757號、第4681號、第5725號、110年度軍偵字第24號、1
10年度少連偵字第23號）、追加起訴（110年度偵字第7697號）
，及移送併辦（同前檢察署111年度軍偵字第7號、臺灣嘉義地方
檢察署檢察官110年度少連偵字第56號、110年度偵字第4156號、
第4157號、110年度軍偵字第12號、臺灣臺中地方檢察署檢察官1
10年度偵字第25014號、110年度偵字第38944號），本院合併審
理並判決如下：
    主  文
㈠Ｇ○○○所犯罪名及宣告刑，分別如附表一編號5、7、8、13至18、
  42、45、60、61「罪名、宣告刑」欄所示。應執行有期徒刑貳
  年陸月。未扣案犯罪所得新臺幣貳萬捌仟伍佰貳拾玖元沒收，
  於全部或一部不能沒收或不宜執行沒收時，追徵其價額。
㈡Ｌ○○所犯罪名及宣告刑，分別如附表一編號3、4、8、9、10至20
  、22至59、62至74「罪名、宣告刑」欄所示。應執行有期徒刑
  陸年。扣案如附表二編號15、16、19所示之物均沒收；未扣案
  犯罪所得新臺幣肆萬肆仟元沒收，於全部或一部不能沒收或不
  宜執行沒收時，追徵其價額。
㈢甲○○所犯罪名及宣告刑，分別如附表一編號3、4「罪名、宣告
  刑」欄所示。應執行有期徒刑壹年肆月。未扣案犯罪所得新臺
  幣玖仟元沒收，於全部或一部不能沒收或不宜執行沒收時，追
  徵其價額。
㈣ｉ○○所犯罪名及宣告刑，分別如附表一編號41、47、54、55、56
  、57、59、62、67、68、72、73、74「罪名、宣告刑」欄所示
  。應執行有期徒刑貳年參月。未扣案犯罪所得新臺幣貳萬玖仟
  伍佰貳拾肆元沒收，於全部或一部不能沒收或不宜執行沒收時
  ，追徵其價額。
㈤Ｙ○○所犯罪名及宣告刑，分別如附表一編號42、45、48、67至71
  「罪名、宣告刑」欄所示。應執行有期徒刑壹年拾月。未扣案
  犯罪所得新臺幣肆仟玖佰參拾參元沒收，於全部或一部不能沒
  收或不宜執行沒收時，追徵其價額。
㈥Ｏ○○所犯罪名及宣告刑，分別如附表一編號69至74「罪名、宣告
  刑」欄所示。應執行有期徒刑壹年陸月。未扣案犯罪所得新臺
  幣貳仟元沒收，於全部或一部不能沒收或不宜執行沒收時，追
  徵其價額。
    事  實
一、Ｇ○○○（所涉參與犯罪組織罪，業經本院以110年度訴字第246
    號判決確定在案）於民國109年10月某日起、甲○○於109年10
    月某日起，Ｌ○○於109年11月某日起，ｉ○○、Ｙ○○自109年12月2
    1日起、Ｏ○○自109年12月某日起，基於參與犯罪組織之犯意
    ，陸續加入由ｌ○○（另行審結）所指揮及其他真實姓名年籍
    不詳之人所組成三人以上以實施詐術為手段，有持續性、牟
    利性及結構性之詐欺集團。ｌ○○在該車手集團中擔任車手頭
    ，負責指揮、聯絡、監督、管理車手及收取轉交贓款之職務
    ，以微信暱稱「R8」、「R9」、「R10」、「純白體驗」、
    「美國隊長（109年12月23日前）」等帳號，監督、督促車
    手成員詐欺犯行之行使，確保其所屬車手均會確實依照幕後
    不詳詐欺集團成員之指示從事取款車手之犯行。由Ｌ○○持用
    微信暱稱「如果只有你」之工作手機、Ｇ○○○則持用微信暱稱
    「呱呱呱」之工作手機，Ｙ○○持用微信暱稱「美國隊長（109
    年12月24日以後）」之工作手機、ｉ○○持用微信暱稱「綠巨
    人浩呆」之工作手機、甲○○與ｋ○○則先後持用微信暱稱「我
    愛你不需要理由」之工作手機與詐欺集團成員互為通聯。Ｌ○
    ○擔任收水手，Ｇ○○○、甲○○、ｉ○○、Ｙ○○、ｋ○○（另行審結）等
    擔任車手，Ｏ○○知悉車手從事詐欺集團不法行為，擔任駕車
    搭載車手之駕駛，車手依微信暱稱「大誠」、「豐泰」、「
    美娜」等姓名年籍不詳之共犯之指使，先自台鐵車站、高鐵
    車站之置物櫃交付或取得人頭帳戶金融卡，再依照上開「大
    誠」、「豐泰」、「美娜」之指使，將人頭帳戶之金融卡測
    試是否堪用（俗稱「洗車」），若可順利使用，則由該詐騙
    集團其他成員撥打電話向被害人施行詐術，致被害人陷於錯
    誤匯款，車手再操作提款機提領詐欺贓款，交付詐欺贓款予
    本案車手集團之收水手Ｌ○○或詐欺集團指示之不詳收水手，Ｌ
    ○○取款後，再將上開贓款交付予ｌ○○或詐欺集團之不詳成員
    ，渠等再依指示轉交予更上層之不詳詐欺集團成員。
二、Ｇ○○○、Ｌ○○、甲○○、ｉ○○、Ｙ○○、Ｏ○○，與ｌ○○、ｋ○○、「大誠」
    、「豐泰」、「美娜」及該詐欺集團所屬其餘真實姓名年籍
    不詳之成員，共同意圖為自己不法之所有，基於三人以上共
    同詐欺取財、隱匿詐欺所得去向之洗錢犯意聯絡，先由詐欺
    集團之不詳成員以如附表一編號3至5、7至20、22至59、62
    至74所示之詐騙方式，致附表一編號3至5、7至20、22至59
    、62至74所示之被害人陷於錯誤而交付如附表一編號3至5、
    7至20、22至59、62至74所示之財物，旋遭附表一編號3至5
    、7至20、22至59、62至74「車手領款時間、地點、金額」欄
    所示之車手分別依指示於為附表一所示之分工，由Ｌ○○向附
    表一編號3、4、8、9、10至20、22至59、62至74「車手領款
    時間、地點、金額」欄所示之車手收取領得之詐欺款項；由詐
    欺集團其他不詳成員向附表一編號5、7「車手領款時間、地
    點、金額」欄所示之車手收取領得之詐欺款項。Ｌ○○再依指示
    將當日收取之詐欺贓款交給ｌ○○或不詳成員，復由ｌ○○、詐欺
    集團不詳成員層轉詐欺集團不詳上游成員，製造詐欺犯罪所
    得金流斷點，使詐欺所得財物之流向不明，隱匿犯罪所得之
    效果。Ｇ○○○、ｉ○○、Ｙ○○得自提領款項分取約3％作為報酬（細
    節詳後述），甲○○實際取得所提領款項之總額2％作為報酬，Ｌ
    ○○每日可領取約新臺幣（下同）2,000元之報酬，Ｏ○○實際取
    得每日約1000元之車資。
三、「豐泰」、ｌ○○、Ｇ○○○共同意圖為自己不法之所有，基於三
    人以上共同詐欺取財、洗錢之犯意聯絡，推由Ｇ○○○於109年1
    2月26日前往雲林高鐵站，使用置物櫃交付人頭帳戶卡片，
    嗣Ｇ○○○委由劉豐義（另案審理）前往，於109年12月26日14
    時2分許，將湯秋榕之國泰世華銀行帳戶（000-00000000000
    0）提款卡放置於臺灣高鐵雲林站18號置物櫃，嗣由不詳詐
    欺集團成員於翌（27）日11時43分許取走使用於詐騙附表一
    編號60、61之被害人，車手提領財物由不詳成員上繳給詐欺
    集團之上手，製造詐欺犯罪所得金流斷點，使詐欺所得財物
    之流向不明，隱匿犯罪所得之效果。
四、嗣於109年12月30日警員持拘票、搜索票查獲被告Ｇ○○○，被
    告ｉ○○於110年1月24日在嘉義市被警查獲。警方於110年4月1
    2日持檢察官核發之拘票、本院核發之搜索票前往被告ｌ○○住
    、居處執行搜索，扣得如附表二編號1至14所示之物。警方
    於110年4月14日持本院核發之搜索票前往被告Ｙ○○住處執行
    搜索，扣得如附表二編號22、23所示之物。警方於110年4月
    20日持本院核發之搜索票前往被告甲○○住處執行搜索，扣得
    如附表二編號27所示之物。警方於110年5月11日持檢察官核
    發之拘票前往拘提被告Ｌ○○，並扣得如附表二編號15至21所
    示之物。
五、案經雲林縣警察局、屏東縣政府警察局移送、臺中市政府警
    察局第四分局、雲林縣警察局斗六分局報告、臺灣雲林地方
    檢察署檢察官偵查起訴。　　　　
    理  由
壹、程序方面：
一、本案審理範圍之說明：
    被告Ｇ○○○涉犯組織犯罪防制條例相關罪嫌部分，經本院以11
    0年度訴字第246號判決認定被告Ｇ○○○犯同條例第3條第1項後
    段之參與犯罪組織罪。依最高法院109年度台上字第3945號
    判決意旨，如行為人於參與同一詐欺集團之多次加重詐欺行
    為，因部分犯行發覺在後或偵查階段之先後不同，肇致起訴
    後分由不同之法官審理，為裨益法院審理範圍明確、便於事
    實認定，即應以數案中「最先繫屬於法院之案件」為準，以
    「該案件」中之「首次」加重詐欺犯行與參與犯罪組織罪論
    以想像競合。查被告Ｇ○○○上開另案繫屬時間係在本案繫屬之
    前，有臺灣高等法院被告〈Ｇ○○○〉前案紀錄表存卷可參，即應
    以該最先繫屬於法院之案件中之首次加重詐欺取財犯行與其
    參與犯罪組織犯行論以想像競合。而本院既於另案對於被告
    Ｇ○○○參與犯罪組織之犯行作成裁判，則其參與犯罪組織之行
    為已被評價，不得重複於他次加重詐欺取財犯行中再次論罪
    ，以免過度評價及悖於一事不再理原則，是本案即不應就其
    參與犯罪組織犯行再予起訴、審判，臺灣臺中地方檢察署檢
    察官110年度偵字第25014號移送併辦雖論及被告Ｇ○○○涉犯組
    織犯罪防制條例之罪名（本院卷一第403至409頁），惟檢察
    官於本院審理過程中表示刪除被告Ｇ○○○涉犯組織犯罪防制條
    例之罪名（本院卷五第114頁），堪認本案檢察官並未起訴
    及移送併辦上開被告Ｇ○○○參與犯罪組織之犯行，自非屬本案
    審理範圍。
二、依兒童及少年福利與權益保障法第69條第2項規定，司法機
    關所製作必須公開之文書，不得揭露足以識別刑事案件之當
    事人或被害人兒童及少年身分之資訊。本案判決書屬需對外
    公示之文書，而吳○麟於行為時，為未滿18歲之少年，有其
    年籍資料在卷可憑，為免其身分資訊曝光，故本判決以下敘
    及該等少年部分，均依上開規定隱匿足資識別其等身分資訊
    之相關資料，並以吳○麟稱之，合先敘明。
三、關於證據能力之說明：
    按組織犯罪防制條例第12條第1項中段規定：「訊問證人之
    證述，以在檢察官或法官面前作成，並經踐行刑事訴訟法所
    定訊問證人之程序者為限，始得採為證據」，係以立法排除
    被告以外之人於警詢或檢察事務官調查中所為之陳述，得適
    用刑事訴訟法第159條之2、第159條之3及第159條之5之規定
    ，是證人於警詢時之陳述，於違反組織犯罪防制條例案件，
    即絕對不具有證據能力，自不得採為判決基礎；至於共同被
    告於偵查中以被告身分之陳述，仍應類推適用上開規定，定
    其得否為證據（最高法院107年度台上字第3589號判決意旨
    參照），惟上開規定，必以犯罪組織成員係犯該條例之罪者
    ，始足與焉，若係犯該條例以外之罪，即使與該條例所規定
    之罪，有裁判上一罪之關係，關於該被告所犯該條例以外之
    罪，其被告以外之人所為之陳述，自仍應依刑事訴訟法相關
    規定，定其得否為證據（最高法院103年度台上字第2915號
    判決意旨可資參照）。是以，本案關於被告Ｌ○○、甲○○、ｉ○○
    、Ｏ○○、Ｙ○○涉犯組織犯罪防制條例之罪部分，就後述證人（
    含共同被告、共同被告以外之人）之供述、證述，僅有經檢
    察官及本院命具結後所為之證述，始具有證據能力，至於後
    述證人於警詢、偵訊、本院準備程序及審理時未經具結之供
    述、證述，在認定上開被告5人涉犯組織犯罪防制條例之犯
    罪事實時，均無證據能力，僅就認定其等涉犯加重詐欺取財
    及洗錢等罪部分之犯罪事實時，具有證據能力，先予敘明。
四、本案被告Ｇ○○○、Ｌ○○、甲○○、ｉ○○、Ｙ○○、Ｏ○○所犯之罪，非死
    刑、無期徒刑、最輕本刑為3年以上有期徒刑之罪，或高等
    法院管轄第一審之案件，被告於準備程序中，就前揭被訴事
    實為有罪之陳述，經告以簡式審判程序之旨，並聽取被告與
    公訴人之意見後，本院爰依刑事訴訟法第273條之1第1項規
    定，裁定本案行簡式審判程序。
貳、認定事實所憑之證據及理由：
一、上揭犯罪事實，業經被告Ｇ○○○、Ｌ○○、甲○○、ｉ○○、Ｏ○○、Ｙ○○
    6人坦承不諱，除彼此供述大致相符，可互為補強佐證以外
    ，並有如附件所示之人證（被告Ｌ○○、甲○○、ｉ○○、Ｏ○○、Ｙ○○
    5人所涉組織犯罪之部分，如前所述，各不包含上開所述證
    人即告訴人、被害人、同案被告於警詢、偵訊未經具結之供
    述、證述）、書證及物證等為憑，是被告6人上開自白均核
    與事實相符，俱堪採信。
二、按組織犯罪防制條例所稱之犯罪組織，係指3人以上，以實
    施強暴、脅迫、詐欺、恐嚇為手段或最重本刑逾5年有期徒
    刑之罪，所組成具有持續性或牟利性之有結構性組織；而所
    稱有結構性組織，係指非為立即實施犯罪而隨意組成，不以
    具有名稱、規約、儀式、固定處所、成員持續參與或分工明
    確為必要，組織犯罪防制條例第2條第1項、第2項分別定有
    明文。經查，本案詐欺集團成員除被告Ｇ○○○、Ｌ○○、甲○○、ｉ
    ○○、Ｙ○○、Ｏ○○、共犯ｌ○○、ｋ○○等人外，尚包含其餘不詳之電
    信機房成員、收簿手成員，由不詳之成員以附表一編號3至5
    、7至20、22至59、62至74所示方式詐騙告訴人、被害人等
    人，其等受詐騙後，分別將如附表一編號3至5、7至20、22
    至59、62至74所示之金額匯入如附表一編號3至5、7至20、2
    2至59、62至74所示之人頭帳戶內，本案詐欺集團不詳成員
    確認款項入帳後，隨即以通訊軟體微信指示被告Ｇ○○○、甲○○
    、ｉ○○、Ｙ○○、共犯ｋ○○依詐欺集團成員之指示提領帳戶內之
    款項，被告Ｏ○○搭載車手，再將款項交由被告Ｌ○○等人，被告
    Ｌ○○等人再交付給共同被告ｌ○○等人，可認該集團在詐騙、取
    款等節，係分工由不同成員負責，足見組織縝密、分工精細
    ，顯非為立即實施犯罪而隨意組成者，為有結構性之組織，
    且被告Ｇ○○○、甲○○、ｉ○○、Ｙ○○因提領款項而獲有報酬、被告
    Ｏ○○因搭載車手提領款項而獲有油資、被告Ｌ○○亦因收取款項
    而獲有報酬（詳如下述），核屬三人以上，以反覆實施詐術
    騙取財物為手段，所組成具牟利性及持續性之有結構性組織
    ，應屬犯罪組織無疑，足認被告Ｌ○○、甲○○、ｉ○○、Ｙ○○、Ｏ○○
    確有參與犯罪組織之故意及行為無訛。查被告Ｇ○○○、甲○○、
    ｉ○○、Ｙ○○擔任本案詐欺集團之車手，被告Ｏ○○擔任駕駛，車
    手提領被害人等之款項後再由被告Ｌ○○收水繳交上手等行為
    ，已發生製造上述詐欺犯罪所得金流斷點，實質上使該犯罪
    所得嗣後之去向不明，達成隱匿犯罪所得之效果，屬本案詐
    欺取財、洗錢犯行所不可或缺之重要環節，足徵被告Ｇ○○○、
    Ｌ○○、甲○○、ｉ○○、Ｙ○○、Ｏ○○犯三人以上共同詐欺取財及洗錢
    等犯行之任意性自白與事實相符，且有相關證據可以佐證，
    堪以採信。
三、有關附表編號60、61：
　㈠查「點將令」對話，「豐泰」說「國泰也拿出門，我讓另一
    組人過去接」，「（貼湯秋榕國泰帳戶提款卡照片），這台
    ，明天約那裡先說一下，我好安排」，又說「先把東西放在
    虎尾車站的置物櫃，再拍照跟密碼給我」等語，有對話紀錄
    截圖在卷可稽（警2678卷一第172至176頁）。共犯劉豐義坦
    承於109年12月26日在雲林高鐵站，使用置物櫃交付人頭帳
    戶卡片，此有監視器錄影畫面為證。又查被告Ｇ○○○稱：109
    年12月26日那天我與洪汶育剛起床，我工作機放在客廳，劉
    豐義有看到群組內的訊息，訊息內容是要求我們於指定時間
    將人頭帳戶提款卡放到高鐵站置物櫃，劉豐義看到後問我要
    不要出去工作，我說還沒，我告訴他照控台指示去做，於是
    他就去雲林高鐵站使用置物櫃交付人頭帳戶卡片等語（偵57
    25卷第293至304頁），亦即「豐泰」指使被告Ｇ○○○利用置物
    櫃交付人頭帳戶，「豐泰」說「讓另一組人去接」，共同被
    告ｌ○○、被告Ｇ○○○也可預見交付人頭帳戶金融卡給「另一組
    人」是要用於詐騙、洗錢，此帳戶也被不詳之人利用詐騙附
    表一編號60、61之人，被害人均有匯款至該等帳戶並經其他
    詐欺集團成員領款，而掩飾、隱匿詐欺犯罪所得之來源及去
    向。
  ㈡關於正犯與幫助犯之區別，實務上係以行為人主觀之犯意及
    客觀之犯行為標準，凡以自己犯罪之意思而參與犯罪，無論
    其所參與者是否犯罪構成要件之行為，皆為正犯；其以幫助
    他人犯罪之意思而參與犯罪，其所參與者，苟係犯罪構成要
    件之行為，亦為正犯，必以幫助他人犯罪之意思而參與犯罪
    ，而其所參與者又為犯罪構成要件以外之行為，始為幫助犯
    。又按共同實行犯罪行為之人，在共同意思範圍以內，各自
    分擔犯罪行為之一部，彼此協力、相互補充以達其等共同犯
    罪之目的者，即應對於全部所發生之結果，共同負責，故不
    以實際參與犯罪構成要件行為或參與每一階段之犯罪行為為
    必要。又共同正犯之意思聯絡，原不以數人間直接發生者為
    限，即有間接之聯絡者，亦包括在內。查本案詐欺集團於從
    事詐欺取財犯行之分工上極為精細，分別有實施詐術（例如
    打電話行騙）詐騙被害人之「機房」人員、領取並轉交內有
    人頭帳戶提款卡包裹之「取簿手」、提領並轉交人頭帳戶內
    詐欺所得贓款之「車手」、收取詐欺贓款後繳回上游之「收
    水」及擔任管理車手、結算分配報酬等各分層成員，以遂行
    詐欺犯行而牟取不法所得。本案詐欺集團成員間固未必彼此
    有所認識或清楚知悉他人所分擔之犯罪工作內容，然此一間
    接聯絡犯罪之態樣，正係具備一定規模犯罪所衍生之細密分
    工模式，參與犯罪者透過相互利用彼此之犯罪角色分工，而
    形成一個共同犯罪之整體以利犯罪牟財。共同被告ｌ○○擔任
    本案詐欺集團之「車手頭」、被告Ｇ○○○擔任本案詐欺集團之
    「車手」，雖未始終參與本案詐欺集團各階段不同任務之詐
    欺取財行為，「豐泰」、共同被告ｌ○○、被告Ｇ○○○推由被告Ｇ
    ○○○利用置物櫃交付人頭帳戶金融卡，共同被告ｌ○○、被告Ｇ○
    ○○就附表一編號60、61所參與之行為，也屬本案詐欺集團完
    成犯罪計畫不可或缺之重要環節，屬於以自己犯罪之意思而
    參與本案加重詐欺取財、一般洗錢之犯罪構成要件之行為，
    並非僅參與加重詐欺取財、一般洗錢構成要件以外之行為，
    自均應成立被訴之加重詐欺取財、一般洗錢之正犯，且就其
    所參與犯行所生之全部犯罪結果共同負責，併此敘明。　
四、綜上，本件事證已臻明確，被告Ｇ○○○就附表一編號5、7、8
    、13至18、42、45、60、61；被告Ｌ○○就附表一編號3、4、8
    、9、10至20、22至59、62至74；被告甲○○就附表一編號3、
    4；被告ｉ○○就附表一編號41、47、54、55、56、57、59、62
    、67、68、72、73、74；被告Ｙ○○就附表一編號42、45、48
    、67至71；被告Ｏ○○就附表一編號69至74所為之犯行，堪以
    認定，均應依法論罪科刑。　
參、論罪科刑 　　　　　　
一、關於違反組織犯罪防制條例部分：
  ㈠按組織犯罪防制條例第2條第1項之條文，已於107年1月3日修
    正公布，將原先之「本條例所稱犯罪組織，指三人以上，以
    實施強暴、脅迫、詐欺、恐嚇為手段或最重本刑逾五年有期
    徒刑之罪，所組成具有持續性『及』牟利性之有結構性組織」
    之規定，修正為「本條例所稱犯罪組織，指三人以上，以實
    施強暴、脅迫、詐欺、恐嚇為手段或最重本刑逾五年有期徒
    刑之罪，所組成具有持續性『或』牟利性之有結構性組織」，
    並自公布日施行，足見現行之條文已將犯罪組織，原須同時
    具有「持續性」及「牟利性」二構成要件之規定，修正為僅
    須具有「持續性」或「牟利性」其中一要件即可。查共同被
    告ｌ○○加入本案詐欺集團後，指揮該集團車手集團之運作，
    車手集團有擔任提款車手之被告Ｇ○○○、甲○○、ｉ○○、Ｙ○○、共
    同被告ｋ○○，向車手收取詐欺贓款的被告Ｌ○○，擔任駕駛的被
    告Ｏ○○，是詐欺集團之成員至少為3人以上，且本案詐欺集團
    係以向民眾詐取財物為目的，組織縝密，分工精細，非為立
    即實施犯罪而隨意組成，已如前述，自屬3人以上，以實施
    詐術為手段，所組成具有持續性及牟利性之有結構性組織。
　㈡如行為人於參與同一詐欺集團之多次加重詐欺行為，因部分
    犯行發覺在後或偵查階段之先後不同，肇致起訴後分由不同
    之法官審理，為裨益法院審理範圍明確、便於事實認定，即
    應以數案中「最先繫屬於法院之案件」為準，以「該案件」
    中之「首次」加重詐欺犯行與參與犯罪組織罪論以想像競合
    。縱該首次犯行非屬事實上之首次，亦因參與犯罪組織之繼
    續行為，已為該案中之首次犯行所包攝，該參與犯罪組織行
    為之評價已獲滿足，自不再重複於他次詐欺犯行中再次論罪
    ，俾免於過度評價及悖於一事不再理原則。至於「另案」起
    訴之他次加重詐欺犯行，縱屬事實上之首次犯行，仍需單獨
    論以加重詐欺罪，以彰顯刑法對不同被害人財產保護之完整
    性，避免評價不足（最高法院109年度台上字第3945號、110
    年度台上字第3882號判決意旨參照）。再按犯罪之著手，係
    指行為人基於犯罪之決意而開始實行密接或合於該罪構成要
    件之行為而言。而首次加重詐欺犯行，其時序之認定，自應
    以詐欺取財罪之著手時點為判斷標準；詐欺取財罪之著手起
    算時點，依一般社會通念，咸認行為人以詐欺取財之目的，
    向被害人施用詐術，傳遞與事實不符之資訊，使被害人陷於
    錯誤，致財產有被侵害之危險時，即屬詐欺取財罪構成要件
    行為之著手，並非以取得財物之先後順序為認定依據（最高
    法院110年度台上字第4697號判決意旨參照）。經查：
  ⒈被告Ｌ○○加入本案詐欺集團後所實施之加重詐欺取財犯行，本
    案乃最先繫屬於法院之案件，此有臺灣高等法院被告前案紀
    錄表存卷可按。故被告Ｌ○○於本案之首次加重詐欺（即附表
    一編號3）犯行，應併論參與犯罪組織罪。
  ⒉被告甲○○加入本案詐欺集團後所實施之加重詐欺取財犯行，
    本案乃最先繫屬於法院之案件，此有臺灣高等法院被告前案
    紀錄表附卷足參。又依上說明，其中附表一編號3部分，本
    案詐欺集團成員向告訴人Ｚ○○施以詐術之時間為109年11月17
    日17時30分，較附表一編號4所示詐欺集團成員於109年11月
    17日18時許對告訴人ｈ○○施以詐術之時間為早，堪認附表一
    編號3所示之加重詐欺取財犯行，乃被告甲○○參與本案詐欺
    集團之犯罪組織後，所為「首次」加重詐欺取財犯行，應併
    論參與犯罪組織罪。
  ⒊被告ｉ○○加入本案詐欺集團後所實施之加重詐欺取財犯行，本
    案乃最先繫屬於法院之案件，此有臺灣高等法院被告前案紀
    錄表附卷可憑，故被告ｉ○○於本案之首次加重詐欺（即附表
    一編號41）犯行，應併論參與犯罪組織罪。
  ⒋被告Ｙ○○加入本案詐欺集團後所實施之加重詐欺取財犯行，本
    案乃最先繫屬於法院之案件，此有臺灣高等法院被告前案紀
    錄表附卷可憑，故被告Ｙ○○於本案之首次加重詐欺（即附表
    一編號42）犯行，應併論參與犯罪組織罪。
  ⒌被告Ｏ○○加入本案詐欺集團後所實施之加重詐欺取財犯行，本
    案乃最先繫屬於法院之案件，此有臺灣高等法院被告前案紀
    錄表附卷足參，故被告Ｏ○○於本案之首次加重詐欺（即附表
    一編號69）犯行，應併論參與犯罪組織罪。　　　
二、關於三人以上共同犯詐欺取財罪部分：
  ㈠依本案犯罪情節，可知本案詐欺集團內，除控台「大誠」、
    「豐泰」、「美娜」、車手頭共同被告ｌ○○、收水手被告Ｌ○○
    ，及擔任提款車手之被告Ｇ○○○、甲○○、ｉ○○、Ｙ○○、共同被告
    ｋ○○，搭載車手領款的被告Ｏ○○外，尚有負責撥打電話、傳送
    通訊軟體Line訊息予附表一各被害人或告訴人實施詐騙之人
    、收簿手等人參與詐欺集團分工，涉案人數顯然達3人以上
    ，是被告Ｇ○○○、Ｌ○○、甲○○、ｉ○○、Ｙ○○、Ｏ○○就犯罪事實一、
    二、三對應附表一編號3至5、7至20、22至74所為之各該次
    犯行，均係犯刑法第339條之4第1項第2款之三人以上共同詐
    欺取財罪。
  ㈡關於附表一編號60、61，「豐泰」、共同被告ｌ○○、被告Ｇ○○○
    推由被告Ｇ○○○使用置物櫃交付人頭帳戶卡片，附表一編號60
    、61之被害人也遭詐騙匯款至該人頭帳戶內，斯時本案詐欺
    集團不詳成員所為該次詐欺取財犯行已既遂，附表一編號60
    、61涉案人數亦達3人以上，是被告Ｇ○○○就附表一編號60、6
    1所為之2次犯行，也均係犯刑法第339條之4第1項第2款之三
    人以上共同詐欺取財罪，併此敘明。
  ㈢又自犯罪事實二對應附表一所示之犯罪模式可知，詐欺集團
    各員分工之內容不同，對犯罪行為各階段之細節，所知悉者
    內容亦有別，而現今詐欺手法不一，或告以需借款急用，或
    誆稱信用卡遭設定分期付款等等，不一而足，每個詐欺個案
    中，所使用之犯罪工具，亦不必然相同，個案中是否有以廣
    播電視、電子通訊、網際網路或其他媒體等傳播工具，對公
    眾散布而犯之等犯行，自需逐一檢視。依卷存事證，尚乏積
    極證據足資證明被告Ｌ○○、ｉ○○、Ｙ○○知悉「機房」詐欺集團
    其他成員實際上對附表一編號48、54至57所示之被害人或告
    訴人實施詐騙之手法為何，難逕認其等與詐欺集團其他成員
    間就以電子通訊、網際網路或其他媒體等傳播工具，對公眾
    散布而實施詐術之舉，具有犯意聯絡或行為分擔，自應採有
    利於上開被告Ｌ○○、ｉ○○、Ｙ○○之認定，而無從以刑法第339條
    之4第1項第3款之以廣播電視、電子通訊、網際網路或其他
    媒體等傳播工具，對公眾散布而犯詐欺取財罪相繩。
三、關於違反洗錢防制法部分：
  ㈠按105年12月28日修正公布，並於106年6月28日生效施行之洗
    錢防制法將針對特定犯罪所得之處置、分層化及整合等動態
    過程，皆納為洗錢行為，並分別對應為該法第2條第1款、第
    2款及第3款之規定，其中該條第2款規定「掩飾或隱匿特定
    犯罪所得之本質、來源、去向、所在、所有權、處分權或其
    他權益者」之洗錢行為，係指掩飾或隱匿犯特定犯罪所得金
    流軌跡，以消除特定犯罪所得之不法可追溯性而阻止司法追
    查而言。故而，倘行為人知悉係充作存匯特定犯罪不法所得
    贓款之用途而提供金融帳戶，則該等已得手贓款之原始來源
    ，即因另行轉存匯入行為人所提供之金融帳戶而告模糊，並
    遮蔽其與特定犯罪之連結；又苟行為人復將存匯於其所提供
    金融帳戶內之贓款，故意提領現金後轉存或匯至其他金融帳
    戶，或直接交付與不詳之收款人，將會造成該等特定犯罪所
    得之「去向」不明，而該等犯罪所得贓款輾轉流向他處後，
    其來源於特定犯罪之脈絡更形隱微甚至消泯，而喪失其不法
    之可追溯性，原本連貫之金流軌跡即遭阻斷，行為人上揭製
    造金流斷點以妨阻司法追查之主觀意思與客觀行為，自合於
    洗錢防制法第2條第2款「掩飾特定犯罪所得之來源及去向」
    之洗錢行為定義規定，而該當同法第14條第1項所規定「有
    第2條各款（第2款）所列洗錢行為者」之一般洗錢罪構成要
    件（最高法院109年度台上字第1812號判決意旨參照）。又
    洗錢防制法第14條第1項所規範之一般洗錢罪，必須有同法
    第3條規定之前置特定犯罪作為聯結，始能成立。以日益猖
    獗之詐欺集團犯罪為例，詐欺集團向被害人施用詐術後，為
    隱匿其詐欺所得財物之去向，而令被害人將其款項轉入該集
    團所持有、使用之人頭帳戶，並由該集團所屬之車手前往提
    領詐欺所得款項得逞，檢察官如能證明該帳戶內之資金係本
    案詐欺之特定犯罪所得，即已該當於洗錢防制法第14條第1
    項之一般洗錢罪（最高法院108年度台上字第1744號判決意
    旨參照）。
　㈡查本案詐欺集團均係由不詳成員對附表一編號3至5、7至20、
    22至74所示之被害人或告訴人施用詐術，致該等被害人或告
    訴人陷於錯誤而依指示存、匯入或轉帳至指定之人頭帳戶，
    再由上開詐欺集團之提款車手，聽從同集團內上游成員之指
    示操作自動櫃員機提款，復於指定地點將領得之詐欺贓款轉
    交予同集團之其他成員逐層上繳，此等向被害人或告訴人騙
    取錢財後，再交由車手負責提領並轉交之犯罪模式，目的即
    在藉由詐欺集團各員之分工，將所詐取之錢財層層轉手，客
    觀上得以切斷詐騙所得金流之去向，製造金流斷點，使偵查
    人員偵辦不易，實質上使該犯罪所得嗣後流向不明，阻撓國
    家對詐欺犯罪所得之追查，足徵被告Ｇ○○○、Ｌ○○、甲○○、ｉ○○
    、Ｙ○○、Ｏ○○主觀上均具有掩飾贓款與犯罪之關聯性，以逃避
    國家追訴、處罰犯罪之意思，自合於洗錢防制法第2條第2款
    所定「掩飾或隱匿特定犯罪所得之本質、來源、去向、所在
    、所有權、處分權或其他權益者」之洗錢行為，而構成同法
    第14條第1項之一般洗錢罪。經查，被告Ｇ○○○於附表一編號5
    、7、8、13至18、42、45、60、61；被告甲○○於附表一編號
    3、4；被告ｉ○○於附表一編號41、47、54、55、56、57、59
    、62、67、68、72、73、74；被告Ｙ○○於附表一編號42、45
    、48、67至71，擔任本案詐欺集團之車手；被告Ｏ○○於附表
    一編號69至74搭載本案詐欺集團車手領款，車手領款後，將
    款項交由被告Ｌ○○或詐欺集團不詳成員，被告Ｌ○○等人再交由
    共同被告ｌ○○或詐欺集團不詳成員，復由共同被告ｌ○○轉交與
    上游成員，使上開金錢流向難以追查，隱匿上開犯罪所得之
    去向、所在，並使金錢來源形式上合法化，足徵Ｇ○○○針對附
    表一編號5、7、8、13至18、42、45、60、61；被告Ｌ○○針對
    附表一編號3、4、8、9、10至20、22至59、62至74；被告甲
    ○○針對附表一編號3、4；被告ｉ○○針對附表一編號41、47、5
    4、55、56、57、59、62、67、68、72、73、74；被告Ｙ○○針
    對附表一編號42、45、48、67至71；被告Ｏ○○針對附表一編
    號69至74之犯行，主觀上均具有掩飾、隱匿贓款與犯罪之關
    聯性，以逃避國家追訴、處罰犯罪之意思，屬洗錢防制法第
    2條第2款所定之情形，均合於洗錢防制法第14條第1項之要
    件。
四、核被告Ｌ○○就附表一編號3所為、甲○○就附表一編號3所為、ｉ
    ○○就附表一編號41所為、Ｙ○○就附表一編號42所為、Ｏ○○就附
    表一編號69所為，均係犯組織犯罪防制條例第3條第1項後段
    之參與犯罪組織罪、洗錢防制法第14條第1項之一般洗錢罪
    、刑法第339條之4第1項第2款之三人以上共同犯詐欺取財罪
    。被告Ｇ○○○就附表一編號5、7、8、13至18、42、45、60、6
    1；被告Ｌ○○就附表一編號4、8、9、10至20、22至59、62至7
    4；被告甲○○就附表一編號4；被告ｉ○○就附表一編號47、54
    、55、56、57、59、62、67、68、72、73、74；被告Ｙ○○就
    附表一編號45、48、67至71；被告Ｏ○○就附表一編號70至74
    所為，均係犯刑法第339條之4第1項第2款之三人以上共同犯
    詐欺取財罪，及洗錢防制法第14條第1項之洗錢罪。檢察官
    起訴書就附表一編號60、61被告Ｇ○○○之論罪法條雖引刑法第
    30條、第339條第1項之規定，然被告Ｇ○○○將金融卡委由共犯
    劉豐義放置在車站置物櫃，係以自己犯罪之意思而參與加重
    詐欺取財、一般洗錢犯罪構成要件之行為，所犯係刑法第33
    9條之4第1項第2款三人以上共犯詐欺取財罪、洗錢防制法第
    14條第1項之洗錢罪，理由詳如前述，公訴意旨認被告Ｇ○○○
    就附表一編號60、61係犯刑法第30條、第339條第1項之幫助
    詐欺罪，尚有未洽，惟二者之社會基本事實同一，本院亦當
    庭告知被告Ｇ○○○涉犯刑法第339條之4第1項第2款三人以上共
    犯詐欺取財罪之法條及罪名，爰依法變更起訴法條（無礙被
    告Ｇ○○○防禦權之行使）。
五、共同正犯，係共同實行犯罪行為之人，在共同意思範圍內，
    各自分擔犯罪行為之一部，相互利用他人之行為，以達其犯
    罪之目的，其成立不以全體均參與實行犯罪構成要件之行為
    為要件，其行為分擔，亦不以每一階段皆有參與為必要，倘
    具有相互利用其行為之合同意思所為，仍應負共同正犯之責
    。又共同犯罪之意思不以在實行犯罪行為前成立者為限，若
    了解最初行為者之意思而於其實行犯罪之中途發生共同之意
    思而參與實行者，亦足成立；故對於發生共同犯意以前其他
    共同正犯所為之行為，苟有就既成之條件加以利用而繼續共
    同實行犯罪之意思，則該行為即在共同意思範圍以內，應共
    同負責（最高法院99年度台上字第1323號、98年度台上字第
    5286號判決意旨參照）。依一般詐欺集團之犯罪型態及模式
    ，自取得被害人個人資料、以撥打電話等方式實行詐欺、指
    示車手收取詐欺贓款暨轉交集團內其他成員上繳、分贓等各
    階段，乃需由多人縝密分工方能完成之犯罪，倘其中有任一
    環節脫落，顯將無法順遂達成詐欺取財及洗錢之犯罪結果。
    經查，被告Ｇ○○○、Ｌ○○、甲○○、ｉ○○、Ｙ○○、Ｏ○○參與本案詐欺
    集團，雖未親自對告訴人或被害人施以詐術，且未必確知其
    他詐欺集團成員之分工細節，而分別係由同集團不詳成員為
    之，然被告Ｇ○○○、Ｌ○○、甲○○、ｉ○○、Ｙ○○、Ｏ○○有實際分擔詐
    騙工作，應具有相互利用其他成員之部分行為以遂行犯罪目
    的之共同犯意，並各自分擔對於整體詐欺犯罪計畫不可或缺
    之構成要件行為，就各自所涉附表一所示各編號均應與共同
    被告ｌ○○及本案詐欺集團不詳成員，依刑法第28條規定，論
    以共同正犯。
六、被告Ｇ○○○於附表一編號5、7、8、13至15；被告甲○○於附表
    一編號3、4；被告ｉ○○於附表一編號47、54、55、56、57、5
    9、62、67、68、72、73、74；被告Ｙ○○於附表一編號42、45
    所示時、地多次提領上開附表一所示告訴人、被害人匯入之
    款項，然均係基於向同一告訴人、被害人施詐以取得財物之
    犯意而為，且各係在密切接近之時間、地點實施，侵害同一
    法益，各行為之獨立性薄弱，依一般社會健全觀念，在時間
    差距上，難以強行分開，在刑法評價上，以視為數個舉動之
    接續施行，均合為包括之一行為予以評價，較為合理，各屬
    接續犯。
七、關於加重詐欺取財罪、洗錢罪及參與犯罪組織罪之論罪部分
    ：
  ㈠經查，被告Ｌ○○就附表一編號3；被告甲○○就附表一編號3；被
    告ｉ○○就附表一編號41；被告Ｙ○○就附表一編號42部分；被告
    Ｏ○○就附表一編號69均係以一行為同時觸犯參與犯罪組織、
    三人以上共同詐欺取財罪及一般洗錢罪，為想像競合犯，應
    依刑法第55條規定，從一重之三人以上共同詐欺取財罪處斷
    。
  ㈡被告Ｇ○○○就附表一編號5、7、8、13至18、42、45、60、61；
    被告Ｌ○○就附表一編號4、8、9、10至20、22至59、62至74；
    被告甲○○就附表一編號4；被告ｉ○○就附表一編號47、54、55
    、56、57、59、62、67、68、72、73、74；被告Ｙ○○就附表
    一編號45、48、67至71；被告Ｏ○○就附表一編號70至74所為
    ，均係以上開方式共同遂行詐欺取財之犯罪目的，同時為掩
    飾、隱匿詐欺犯罪所得去向及所在之洗錢行為，具有行為局
    部之同一性，在法律上應評價為一行為方符合刑罰公平原則
    ，其等均係以一行為觸犯刑法第339條之4第1項第2款之三人
    以上共同詐欺取財罪、洗錢防制法第14條第1項之一般洗錢
    罪，為想像競合犯，依刑法第55條前段規定，均應從一重論
    以三人以上共同詐欺取財罪。
八、被告Ｇ○○○針對附表一編號5、7、8、13至18、42、45、60、6
    1；被告Ｌ○○針對附表一編號3、4、8、9、10至20、22至59、
    62至74；被告甲○○針對附表一編號3、4；被告ｉ○○針對附表
    一編號41、47、54、55、56、57、59、62、67、68、72、73
    、74；被告Ｙ○○針對附表一編號42、45、48、67至71；被告Ｏ
    ○○針對附表一編號69至74所示告訴人、被害人所為之加重詐
    欺取財犯行，各告訴人、被害人受騙致交付財物之基礎事實
    有別，且係侵害獨立可分之不同財產法益，應認係犯意各別
    ，行為互殊，應予分論併罰。
九、刑之加重、減輕事由：
　㈠關於與少年共同犯罪之加重部分：
    按兒童及少年福利與權益保障法第112條第1項前段雖明定成
    年人教唆、幫助或利用兒童及少年犯罪或與之共同實施犯罪
    或故意對其犯罪者，加重其刑至二分之一，被告Ｌ○○、Ｙ○○、
    Ｏ○○犯罪時尚屬未成年人，其等雖與另案被告少年吳○麟共同
    實施犯罪，然與兒童及少年福利與權益保障法第112條第1項
    前段之規定不符，自不得依該規定加重被告Ｌ○○、Ｙ○○、Ｏ○○
    之本刑，附此說明。
  ㈡洗錢防制法第16條第2項規定，犯前2條之罪，在偵查或審判
    中自白者，減輕其刑。又組織犯罪防制條例第8條第1項後段
    規定，犯第3條之罪，偵查及審判中均自白者，減輕其刑。
    刑法第55條想像競合犯規定，一行為而觸犯數罪名者，從一
    重處斷。但不得科以較輕罪名所定最輕本刑以下之刑。行為
    人係以一個行為同時侵害數法益，成立數罪名。但責任以行
    為為基礎，單一行為僅應負單一罪責；為避免過度評價一行
    為侵害數法益之罪責，該法條明定「從一重處斷」其罪名與
    刑罰之責任，僅處以裁判上之一罪；為防評價不足，該條但
    書則明定所科之刑，有封鎖之效用。是想像競合犯從一重罪
    論處時，已確定憑以處斷之罪名及其法定刑，不另論所犯之
    其他輕罪名與刑罰。關於有無加重或減輕事由，自當從所論
    處之重罪法規範定之；至於想像競合所犯之其他輕罪法規範
    ，另有加重或減輕事由者，如於從一重罪量定其宣告刑時，
    已綜合評價並參酌為量刑因素時，即無評價不足問題（最高
    法院110年度台上字第5838號判決意旨參照）。查被告Ｇ○○○
    就附表一編號5、7、8、13至18、42、45、60、61（曾就起
    訴、併辦之犯罪事實為概括認罪之表示）；被告Ｌ○○就附表
    一編號3、4、8、9、10至20、22至59、62至74；被告甲○○就
    附表一編號3、4；被告ｉ○○就附表一編號41、47、54、55、5
    6、57、59、62、67、68、72、73、74；被告Ｙ○○就附表一編
    號42、45、48、67至71；被告Ｏ○○就附表一編號69至74之洗
    錢犯行，以及被告Ｌ○○、甲○○、ｉ○○、Ｙ○○、Ｏ○○（偵查中承認
    事實經過）上開之參與犯罪組織犯行，其等於偵查及本院審
    判中均自白不諱，是其等本案所犯參與犯罪組織、洗錢罪部
    分，依組織犯罪防制條例第8條第1項後段、洗錢防制法第16
    條第2項規定，原均應減輕其刑，惟依前揭論罪說明，被告6
    人本案各次犯行，均係從一重論以三人以上共同詐欺取財罪
    ，是就其前述想像競合輕罪減刑部分僅於量刑時一併審酌。
十、被告ｉ○○以其參與犯罪時間短暫，惡性尚非重大，有情堪憫
    恕、情輕法重之情，具狀請求依刑法第59條規定酌減其刑云
    云。惟刑法第59條規定犯罪之情狀顯可憫恕，認科以最低度
    刑仍嫌過重者，得酌量減輕其刑，此雖為法院依法得行使裁
    量之事項，然非漫無限制，必須犯罪另有特殊之原因、環境
    與情狀，在客觀上足以引起一般之同情而顯可憫恕，認為即
    予宣告法定低度刑期，猶嫌過重者，始有其適用。是以，為
    此項裁量減輕其刑時，必須就被告全部犯罪情狀予以審酌，
    在客觀上是否有足以引起社會上一般人之同情，而可憫恕之
    情形，始謂適法。而近年來詐欺犯罪類型層出不窮，造成甚
    多被害人鉅額損失，且因具有集團性及反覆性之犯罪特徵，
    對於社會治安之衝擊甚鉅，更已動搖一般民眾對於司法機關
    之信賴，屢屢質疑量刑過輕而優惠犯罪行為人。而被告ｉ○○
    參與本案詐欺集團犯罪，圖以詐取財物方式牟取不法利益，
    主觀可非難性高，此等犯罪情狀，在客觀上實難認有何足以
    引起一般同情而顯可憫恕，或科以最低度刑仍嫌過重之情形
    。至於被告ｉ○○上開所述情狀，僅可為法定刑內從輕科刑之
    標準，不得據為酌量減輕之理由。本院綜合各情，認被告ｉ○
    ○本案所犯加重詐欺取財犯行，難認有情輕法重，顯可憫恕
    之情狀，無從依刑法第59條規定酌減其刑。
十一、臺灣臺中地方檢察署110年度偵字第25014號移送併辦被告
    Ｇ○○○之犯罪事實與附表一編號8、13、14、15之犯罪事實相
    同、移送併辦被告Ｌ○○之犯罪事實與附表一編號13、14、15
    之犯罪事實相同；臺灣嘉義地方檢察署110年度少連偵字第5
    6號、110年度偵字第4156號、第4157號、110年度軍偵字第1
    2號移送併辦之被告Ｌ○○之犯罪事實與附表一編號68、71、72
    之犯罪事實相同、移送併辦被告Ｙ○○之犯罪事實與附表一編
    號68、71之犯罪事實相同、移送併辦被告Ｏ○○之犯罪事實與
    附表一編號71、72之犯罪事實相同、移送併辦被告ｉ○○之犯
    罪事實與附表一編號68、72之犯罪事實相同；臺灣臺中地方
    檢察署110年度偵字第38944號移送併辦被告Ｇ○○○之犯罪事實
    與附表一編號5之犯罪事實相同；臺灣雲林地方檢察署111年
    度軍偵字第7號移送併辦被告ｉ○○之犯罪事實與附表一編號73
    之犯罪事實相同，本院自應併予審判。
十二、爰審酌現今詐欺集團橫行社會，對於社會治安造成極大負
      面影響，而詐欺集團利用人性之弱點，對失去警覺心之告
      訴人、被害人施以煽惑不實的言論，使其等將積蓄依詐欺
      集團成員之指示匯入人頭帳戶，而告訴人、被害人之財產
      自落入詐欺集團手中後，又因詐欺集團之分工細膩，難以
      追查資金流向，經常求償無門、損失慘重，處境堪憐。而
      被告Ｇ○○○、Ｌ○○、甲○○、ｉ○○、Ｙ○○、Ｏ○○均正值青壯，不思
      循正途獲取財物，貪圖一己不法私利，參與詐欺集團，其
      中被告Ｇ○○○、甲○○、ｉ○○、Ｙ○○擔任車手，被告Ｏ○○擔任駕
      駛，被告Ｌ○○擔任收水，且被告Ｇ○○○、Ｌ○○、甲○○、ｉ○○、Ｙ
      ○○獲有報酬，被告Ｏ○○獲得加油費用，被告Ｇ○○○、Ｌ○○、甲
      ○○、ｉ○○、Ｙ○○、Ｏ○○迄未與告訴人及被害人和解並賠償其
      損害，所為實屬不該；惟念被告Ｌ○○非居於核心高端管理
      階層或金主地位，僅回收第一層提領款項後再往上繳交，
      相較於隱身幕後之出資者、指揮者或在詐騙機房內擔任機
      房手等角色，被告Ｌ○○所參與之犯罪情節應屬次要，僅係
      受命於主要核心詐欺集團成員；被告Ｇ○○○、甲○○、ｉ○○、Ｙ
      ○○擔任車手、被告Ｏ○○負責搭載車手提領款項之分工，並
      非居於主導或核心地位，被告Ｇ○○○加入擔任車手的期間較
      長，被告甲○○、ｉ○○、Ｙ○○加入擔任車手、被告Ｏ○○加入搭
      載車手之時間非長；復考量被告6人犯後坦承犯行之態度
      及組織犯罪防制條例第8條第1項後段、洗錢防制法第16條
      第2項；兼衡：
  ㈠被告Ｇ○○○有違反毒品危害防制條例之前案紀錄，自陳高職肄
    業之教育程度，未婚，育有1名未成年子女；入監前跟洪汶
    育跟劉豐義同住；入監前從事直播工作，每月收入約2至3萬
    元。
  ㈡被告Ｌ○○有其他詐欺案件之前案紀錄，自陳國中肄業之教育程
    度；已婚，育有1名未成年子女；羈押前與配偶、小孩同住
    ；羈押前以工為業，每月收入約2至3萬元。
  ㈢被告甲○○有妨害公務之前案紀錄，自陳高中肄業之教育程度
    ；未婚，無子女；目前與家人同住；現從事裝潢工作，每月
    收入約3萬5千元至4萬元等語。
  ㈣被告ｉ○○有竊盜之前案紀錄，自陳高職畢業之教育程度，未婚
    、無子女；家庭成員有阿嬤、姑姑；另案羈押前從事工地工
    作，日薪約1,100元。
  ㈤被告Ｙ○○有其他詐欺案件繫屬之前案紀錄，自陳高中肄業之教
    育程度；未婚，無子女；目前與家人同住；沒有工作，經濟
    來源目前靠家裡。
  ㈥被告Ｏ○○有其他詐欺案件繫屬之前案紀錄，自陳高職畢業之教
    育程度；未婚，無子女；與家人同住；在飲料店打工，正職
    ，月收約3萬元至3萬2千元。
　㈦本院酌以檢察官、告訴人、被害人對被告刑度之意見等一切
    情狀，分別就被告6人量處如附表一「罪名、宣告刑」欄所
    示之刑。復斟酌被告6人上開所為均屬加重詐欺取財及洗錢
    之集團性犯罪，犯罪方式與態樣均屬雷同，各次犯行之時間
    ，甚為接近，為免其等因重複同種類犯罪，以實質累加之方
    式定應執行刑，致使刑度超過其行為之不法內涵，而違反罪
    責原則，爰就其等所犯各罪，分別定其等應執行之刑如主文
    所示。
肆、沒收部分：
一、關於供犯罪所用、犯罪預備之物或犯罪所生之物部分：
    按供犯罪所用、犯罪預備之物或犯罪所生之物，屬於犯罪行
    為人者，得沒收之，刑法第38條第2項前段定有明文。經查
    ：　　　
　㈠被告Ｌ○○：
　⒈扣案如附表二編號15蘋果手機1支（IMEI碼：00000000000000
    0號），為被告Ｌ○○所有，且供其與所屬詐欺集團成員聯繫、
    參與本案犯行之用等情，業據被告Ｌ○○於審理時所自承，是
    該手機（如有SIM卡，則包括SIM卡）應依刑法第38條第2項
    前段之規定，宣告沒收之；扣案如附表二編號16的商業本票
    1本，為被告Ｌ○○所有，且為提供車手簽署擔保用；扣案如附
    表二編號19的筆記型電腦1臺（隨身碟1個），為被告Ｌ○○所
    有，且為洗金融卡用的，業據被告Ｌ○○於審理時所自承，均
    應依刑法第38條第2項前段之規定，宣告沒收之。
　⒉至於扣案如附表二編號20、21之提款卡2張，雖為被告Ｌ○○自
    本案詐欺集團不詳成員所取得之物，然提款卡一經掛失重新
    申辦即喪失效用，應無再遭本案詐欺集團成員利用之虞，故
    本院考量沒收上開扣案物品，不具有刑法上之重要性，爰均
    依刑法第38條之2第2項之規定，不予宣告沒收。
　㈡被告甲○○：扣案如附表二編號27之手機1支（IMEI碼：000000
    000000000，無SIM卡），被告甲○○稱是我跟朋友借的，未用
    於本案犯行之用，無證據證明係供本案犯罪所用之物，爰不
    併宣告沒收。
　㈢被告Ｙ○○：扣案如附表二編號22、23之手機2支，雖為被告Ｙ○○
    所有，惟被告Ｙ○○稱未用於本案犯行之用，無證據證明係供
    本案犯罪所用之物，爰不併宣告沒收。　
　㈣其餘扣案物，無證據證明與本件犯罪相關，故均不予宣告沒
    收。
二、關於犯罪所得部分
    按犯罪所得，屬於犯罪行為人者，沒收之，於全部或一部不
    能沒收或不宜執行沒收時，追徵其價額，刑法第38條之1第1
    項前段、第3項定有明文。次按共同正犯犯罪所得之沒收或
    追徵，應就各人所分得之數為之。倘若共同正犯內部間，對
    於不法利得分配明確時，應依各人實際分配所得宣告沒收；
    若共同正犯成員對不法所得並無處分權限，與其他成員亦無
    事實上之共同處分權限者，自不予諭知沒收。經查：
  ㈠被告Ｇ○○○部分：
    被告Ｇ○○○於本院稱：我擔任車手的報酬為總額3％，當天他們
    給我多少，我就拿多少，他們會算個大概，附表一編號42、
    45那兩天我剛好自己也有領錢，是ｌ○○要我教Ｙ○○怎麼做，所
    以那天我把我自己在領錢的金融卡拿給Ｙ○○，然後Ｙ○○提領出
    來的錢，我把我跟Ｙ○○提領的錢一起交上去，我的部分算我
    的部分，Ｙ○○的部分算他的部分，附表一編號42、45，就Ｙ○○
    提領的錢交付給Ｌ○○，我沒有從中取得報酬等語，以被告Ｇ○○
    ○提領金額的3％計算被告Ｇ○○○實際取得之報酬（若提領金額
    大於被害人之匯款金額，有利於被告之認定，以匯款金額為
    準計算），被告Ｇ○○○附表一編號5、7、8、13至18犯罪所得
    約為28529元（計算式：660＋4500＋4499＋3000＋1500＋9000＋30
    00＋2100＋270＝28529元），此部分犯罪所得並未扣案，亦未
    實際發還給告訴人等，自應依刑法第38條之1第1項前段、第
    3項規定，於全部或一部不能沒收或不宜執行沒收時，追徵
    其價額。
  ㈡被告Ｌ○○部分：
    被告Ｌ○○擔任本案收水手之分工，報酬為每日1500元至4000
    元，沒辦法確認每天領了多少錢，平均都有2000至2500元之
    間，不是每天都有，是每天工作的日子平均等語，業據被告
    Ｌ○○於準備程序中供承在卷。則依上開標準，被告Ｌ○○本案犯
    行為附表一編號3、4、8、9、10至20、22至59、62至74所示
    部分，分別係於不同之22日所為之66次犯行，依有利於被告
    Ｌ○○之認定標準計算，每日報酬為2000元，估算被告Ｌ○○本案
    犯罪所得為44000元，該筆金額雖未扣案，仍應依刑法第38
    條之1第1項前段、第3項之規定宣告沒收，於全部或一部不
    能沒收或不宜執行沒收時，追徵其價額。
  ㈢被告甲○○部分：
    被告甲○○於偵訊時稱：我的報酬約定是領到錢的3％等語（偵
    5725卷第261至266頁），被告甲○○附表一編號3、4犯罪所得
    約為9000元，此部分犯罪所得並未扣案，亦未實際發還給告
    訴人等，自應依刑法第38條之1第1項前段、第3項規定，於
    全部或一部不能沒收或不宜執行沒收時，追徵其價額。
  ㈣被告ｉ○○部分：
    查被告ｉ○○偵訊時稱：我109年12月31日提領所得報酬是3％，
    又與被告Ｙ○○六四分，我當天我個人實際拿到5、6000元（偵
    5725卷第307至315頁）；被告ｉ○○於110年3月29日警詢稱：
    酬勞是我和Ｙ○○六四分帳，我六，Ｙ○○四，每筆提領贓款的3％
    是我和Ｙ○○的酬勞（警2678卷二第311至317頁，指認犯罪嫌
    疑人紀錄表在第379至384頁；同雲林縣警察局110年4月13日
    卷一第99至105頁，指認犯罪嫌疑人紀錄表在第167至172頁
    ）；被告ｉ○○於110年4月14日警詢時稱：每次我領完錢，交
    給Ｌ○○後，Ｌ○○會將提領總額的3％交給我等語（屏警7500卷第
    3至13頁）；於本院稱：已經不記得，以警詢、偵訊所稱為
    準。被告ｉ○○附表一編號41、47、54、55、56、57、59、62
    、67、68、72、73、74，均以被告ｉ○○提領金額的3％計算被
    告ｉ○○實際取得之報酬（若提領金額大於被害人之匯款金額
    ，有利於被告之認定，以匯款金額為準計算），附表一編號
    67、68與被告Ｙ○○共同提領部分以六四分計算，被告ｉ○○附表
    一編號41、47、54、55、56、57、59、62、67、68、72、73
    、74犯罪所得約為29524元（計算式：360＋273＋1350＋6600＋7
    50＋1590＋4500＋4498＋1620＋2700＋3270＋1773＋240＝29524元）
    ，此部分犯罪所得並未扣案，亦未實際發還給告訴人等，自
    應依刑法第38條之1第1項前段、第3項規定，於全部或一部
    不能沒收或不宜執行沒收時，追徵其價額。
  ㈤被告Ｙ○○部分：
    被告Ｙ○○於警詢時稱：一開始學習階段是沒有薪水，但被告Ｇ
    ○○○會給我們1人1,000或2,000元，後來我和ｉ○○交水給Ｌ○○時
    ，Ｌ○○打電話問「逼哥」後，會現場將薪水算給我們，我和ｉ
    ○○再對半分等語（偵3169卷第11至34頁）；於本院稱：領到
    的報酬為提領金額的2.5％，110年1月14日Ｌ○○載我前往收取
    贓款，我沒有領到報酬等語，依有利於被告Ｙ○○之認定標準
    計算，被告Ｙ○○附表一編號42第一次提領時取1000元，附表
    一編號45、48，以被告Ｙ○○提領金額的2.5％計算被告Ｙ○○實際
    取得之報酬（若提領金額大於被害人之匯款金額，有利於被
    告之認定，以匯款金額為準計算），附表一編號67、68，被
    告ｉ○○表示：提領所得報酬是3％，又與被告Ｙ○○六四分，我六
    ，Ｙ○○四。異於被告Ｙ○○表示：提領金額的2.5％，我和ｉ○○再
    對半分，各以2人所述計算附表一編號67、68被告Ｙ○○的報酬
    ，以被告ｉ○○所述計算對被告Ｙ○○較為有利，而且兩人就該編
    號計算方式統一，故依被告ｉ○○所述計算。被告Ｙ○○附表一編
    號42、45、48、67、68犯罪所得約為4933元（計算式：1000
    ＋553＋500＋1080＋1800＝4933元），此部分犯罪所得並未扣案
    ，亦未實際發還給告訴人等，自應依刑法第38條之1第1項前
    段、第3項規定，於全部或一部不能沒收或不宜執行沒收時
    ，追徵其價額。
  ㈥被告Ｏ○○部分：　　
    被告Ｏ○○於偵訊稱：我於110年1月14日載送車手所得為補貼
    油錢，大約1,000元至2,000元等語（少連偵23號卷第141至1
    45頁），於本院稱：他們幫我付加油錢，110年1月14日、11
    0年1月23日各大約是1千多元等語，依有利於被告Ｏ○○之認定
    標準計算，每日報酬為1000元，估算被告Ｏ○○本案犯罪所得
    為2000元，該筆金額雖未扣案，仍應依刑法第38之1條第1項
    前段、第3項之規定宣告沒收，於全部或一部不能沒收或不
    宜執行沒收時，追徵其價額。
三、又以依洗錢防制法第18條第1項前段規定：「犯第14條之罪
    ，其所移轉、變更、掩飾、隱匿、收受、取得、持有、使用
    之財物或財產上利益，沒收之」。該規定於105年12月28日
    修正之立法理由明揭：「因原條文僅限於沒收犯罪所得財物
    或財產上利益，而未及於洗錢行為標的之財物或財產上利益
    ，爰參照FATF40項建議之第4項建議修正，並配合104年12月
    30日修正公布之中華民國刑法，將追繳及抵償規定刪除。至
    於洗錢行為本身之犯罪所得或犯罪工具之沒收，以及發還被
    害人及善意第三人之保障等，仍應適用104年12月30日及105
    年6 月22日修正公布之中華民國刑法沒收專章之規定」。又
    上開規定並無「不問屬於犯罪行為人與否」之要件（絕對義
    務沒收），實務上一向認為倘法條並未規定「不問屬於犯罪
    行為人與否均沒收」時，自仍以屬於被告所有者為限，始應
    予沒收，故認在洗錢防制法並未規定「不問屬於犯罪行為人
    與否」之情形下，自宜從有利於被告之認定，以屬於（指實
    際管領）犯罪行為人者為限，始應（相對義務）沒收。查就
    附表一編號3至5、7至20、22至59、62至74所示各提款車手
    於各時、地分別領得之款項，均已全數經由犯罪事實一、二
    、三所示之分工，輾轉交予本案詐欺集團之上游成員，而不
    在被告Ｇ○○○、Ｌ○○、甲○○、ｉ○○、Ｙ○○、Ｏ○○之實際支配持有當
    中乙情，業據其供述在卷，而依卷存證據資料，同乏相關事
    證足堪認定被告Ｇ○○○、Ｌ○○、甲○○、ｉ○○、Ｙ○○、Ｏ○○就本案詐
    欺贓款有何現實管領、處分之權限，是被告Ｇ○○○、Ｌ○○、甲○
    ○、ｉ○○、Ｙ○○、Ｏ○○就附表一編號3至5、7至20、22至59、62
    至74各次犯罪所收受或持有之財物既不具所有權及事實上管
    領權，依上說明，自無從依洗錢防制法第18條第1項前段規
    定，對被告Ｇ○○○、Ｌ○○、甲○○、ｉ○○、Ｙ○○、Ｏ○○宣告沒收該等
    經掩飾之詐欺犯罪所得。
據上論斷，應依刑事訴訟法第273條之1第1項、第299條第1項前
段、第300條，組織犯罪防制條例第3條第1項後段、第8條第1項
後段，洗錢防制法第2條第2款、第14條第1項、第16條第2項，刑
法第11條前段、第28條、第339條之4第1項第2款、第55條前段、
第51條第5款、第38條第2項前段、第38條之1第1項前段、第3項
，刑法施行法第1條之1第1項，判決如主文。
本案經檢察官Ｖ○○提起公訴，檢察官許景睿追加起訴，檢察官潘
曉琪、邱朝智、廖梅君、許景睿移送併辦，檢察官顏鸝靚到庭執
行職務。
中　　華　　民　　國　　111 　年　　3 　　月　　29　　日
                  刑事第五庭  法  官  張恂嘉
以上正本證明與原本無異。
如不服本判決應於收受判決後20日內向本院提出上訴書狀，並應
敘述具體理由；其未敘述上訴理由者，應於上訴期間屆滿後20日
內向本院補提理由書（均須按他造當事人之人數附繕本）。「切
勿逕送上級法院」。告訴人或被害人如對於本判決不服者，應具
備理由請求檢察官上訴，其上訴期間之計算係以檢察官收受判決
正本之日期為準。
                              書記官  洪青霜
中　　華　　民　　國　　111 　年　　3 　　月　　29　　日
附錄本案論罪科刑法條：
中華民國刑法第339條之4
犯第三百三十九條詐欺罪而有下列情形之一者，處一年以上七年
以下有期徒刑，得併科一百萬元以下罰金：
一、冒用政府機關或公務員名義犯之。
二、三人以上共同犯之。
三、以廣播電視、電子通訊、網際網路或其他媒體等傳播工具，
    對公眾散布而犯之。
前項之未遂犯罰之。
組織犯罪防制條例第3條第1項
發起、主持、操縱或指揮犯罪組織者，處三年以上十年以下有期
徒刑，得併科新臺幣一億元以下罰金；參與者，處六月以上五年
以下有期徒刑，得併科新臺幣一千萬元以下罰金。但參與情節輕
微者，得減輕或免除其刑。
洗錢防制法第2條
本法所稱洗錢，指下列行為：
一、意圖掩飾或隱匿特定犯罪所得來源，或使他人逃避刑事追訴
    ，而移轉或變更特定犯罪所得。
二、掩飾或隱匿特定犯罪所得之本質、來源、去向、所在、所有
    權、處分權或其他權益者。
三、收受、持有或使用他人之特定犯罪所得。
洗錢防制法第14條
有第二條各款所列洗錢行為者，處七年以下有期徒刑，併科新臺
幣五百萬元以下罰金。
前項之未遂犯罰之。
前二項情形，不得科以超過其特定犯罪所定最重本刑之刑。
附表一
編號 被害人/告訴人 被 告 詐欺方式 匯入之金融帳戶（單位：新臺幣） 車手領款時間、地點、金額（單位：新臺幣） 罪名、宣告刑 1 ︵ 對照檢察官起訴書附表編號 部分 ；下同︶  賴宇玫 ｌ○○   詐欺集團某不詳成員於109年11月16日20時許撥打電話予賴宇玫，佯稱賴宇玫刷卡之網路購物未解除分期付款，致賴宇玫陷於錯誤，而以其臺灣銀行帳戶，於右列所示時間，匯入右列所示金額，並隨即遭提領。 ①109年11月16日22時23分許，跨行存款29985元至洪茜容華南銀行（000-000000000000）人頭帳戶。 ②109年11月16日22時26分許，匯款29989元至同上帳戶。  ①車手Ｇ○○○於109年11月16日22時28分、29分許，在臺中市○○區○○路0段000號楓康超市臺中南屯店，接續提領20000元2筆。 ②車手Ｇ○○○於109年11月16日22時53分、54分、23時17分許，在台中市○○區○○路○段0000號合庫商銀黎明分行各提領20000元、10000元、12000元。 ③車手Ｇ○○○取款後，依詐欺集團不詳成員指示，在臺中市某處交付其提領之贓款予詐騙集團不詳成員。 （空白） 2  魏安君 ｌ○○ 詐欺集團某不詳成員於109年11月16日20時許撥打電話予魏安君，佯稱魏安君刷卡購買之網購商品訂單數量有誤，致魏安君陷於錯誤，而 以其華南銀行、花旗銀行帳戶，於右列時間，匯入右列所示金額，並隨即遭提領。 ①109年11月16日22時48分許，匯款29987元至洪茜容華南銀行（000-000000000000）人頭帳戶。 ②109年11月16日22時58分許，匯款10123元至上開帳戶。  　  （空白） 3    Ｚ○○ （提告） ｌ○○ 甲○○ Ｌ○○ 詐欺集團某不詳成員於109年11月17日17時30分許撥打電話予Ｚ○○，佯稱Ｚ○○刷卡訂購網購商品訂單有誤，並表示欲賠償Ｚ○○，致Ｚ○○陷於錯誤，而以其第一銀行、郵局帳戶，於右列時間，匯入右列所示金額，並隨即遭轉出後遭提領。 ①109年11月17日19時20分許，轉帳29987元至陳煜崴中國信託商業銀行（000-000000000000）人頭帳戶。 ②同年月日19時23分許，轉帳29989元至上開帳戶。 ①詐騙集團某成員於109年11月17日19時57分、58分許，將Ｚ○○轉帳至陳煜崴左列中國信託帳戶之款項，以跨行轉帳之方式，轉帳50000元、9981元至陳煜崴臺灣銀行（000-0000000000000000）帳戶。 ②車手甲○○於109年11月17日20時4分、5分、6分許，於臺中市○○區○○路0段000號統一超商內，接續提領20000元2筆、8000元1筆 ③車手甲○○取款後，依詐騙集團不詳成員指示，在臺中市某處交付其所提領之贓款予收水Ｌ○○，Ｌ○○得款後再於臺中市某處，交付贓款予詐騙集團不詳成員。 　  甲○○犯三人以上共同詐欺取財罪，處有期徒刑壹年壹月。 Ｌ○○犯三人以上共同詐欺取財罪，處有期徒刑壹年參月。 4 ｈ○○ （提告） ｌ○○ 甲○○ Ｌ○○ 詐欺集團某不詳成員於109年11月17日18時許撥打電話予ｈ○○，佯稱ｈ○○刷卡訂購之網購商品訂單數量有誤，將多扣款，致ｈ○○陷於錯誤，而以其臺中銀行、國泰世華銀行帳戶，於右列時間，匯入右列所示金額，並隨即遭提領。 ①110年11月17日19時13分、15分許，跨行轉帳49987元、49989元至陳煜崴臺灣銀行（000-0000000000000000）人頭帳戶。 ②同年月日20時22分許，跨行存款19985元至上開帳戶。 ③同年月日20時40分許，跨行轉帳19985元至上開帳戶。 ①車手甲○○於109年11月17日19時21分許，於臺中市○○區○○路0段00號之臺銀西屯分行，提領100000元。 ②車手甲○○於109年11月18日0時14分、15分、19分許，於臺中市○○區○○路00號統一超商內，接續提領20000元、20000元、12000元。 ③車手甲○○取款後，依詐騙集團不詳成員指示，在臺中市某處交付其所提領之贓款予收水Ｌ○○，Ｌ○○得款後再於臺中市某處，交付贓款予詐騙集團不詳成員。 甲○○犯三人以上共同詐欺取財罪，處有期徒刑壹年貳月。 Ｌ○○犯三人以上共同詐欺取財罪，處有期徒刑壹年肆月。 5 寅○○ ｌ○○ Ｇ○○○ 詐欺集團某不詳成員於109年11月18日16時55分許，撥打電話予寅○○，佯稱寅○○申請之網站會員資格有誤，致寅○○陷於錯誤，而以其友人楊凱棋郵局帳戶，於右列時間，匯入右列所示金額，並隨即遭提領。 ①109年11月18日18時33分許，轉帳21985元至吳鈺薇郵局（000-00000000000000）人頭帳戶。  ①車手Ｇ○○○於109年11月18日18時37分、38分、39分，於臺中市○○區○○路0段000號富邦銀行內，接續提領20000元、20000元、12005元。 ②車手Ｇ○○○於109年11月18日18時51分許，於臺中市○○區○○○路0段000號元大銀行南屯分行，提領20000元。 ③車手Ｇ○○○於109年11月18日18時56分許，於臺中市○○區○○路○段000號三信南屯分行，提領20000元。 ④車手Ｇ○○○於109年11月18日19時0分許，於臺中市○○區○○路0段000號之中華郵政南屯郵局提領27000元。 ⑤車手Ｇ○○○取款後，依詐騙集團不詳成員指示，在臺中市某處交付其所提領之贓款予詐騙集團不詳成員。  Ｇ○○○犯三人以上共同詐欺取財罪，處有期徒刑壹年壹月。 6 Ｅ○○ ｌ○○ 詐欺集團某不詳成員於109年11月18日16時57分許，Ｅ○○撥打電話予Ｅ○○，佯稱Ｅ○○網購商品訂單有誤，致Ｅ○○陷於錯誤，而以其國泰世華銀行、臺灣企銀、華南銀行、配偶陳俊凱之臺灣企銀帳戶，於右列時間，匯入右列所示金額，並隨即遭提領。 ①109年11月18日18時34分、41分許，各轉帳29987元至吳鈺薇郵局（000-00000000000000）人頭帳戶。 ②109年11月18日18時43分許，轉帳14984元至上開帳戶。 ③109年11月18日18時51分許，轉帳21985元至上開帳戶。  （空白） 7 葉修渝 ｌ○○ Ｇ○○○  詐欺集團某不詳成員於109年11月17日撥打電話予葉修渝，佯稱葉修渝之信用卡遭盜刷，致葉修渝陷於錯誤，而於右列時間，以其中國信託帳戶轉帳右列所示金額，並隨即遭提領。 ①109年11月18日19時41分、43分許，各轉帳99999元、49987元至吳鈺薇富邦銀行（000-00000000000000）人頭帳戶。  ①車手Ｇ○○○於109年11月18日19時52分、53分，在臺中市○○路0段000號1樓富邦銀行南臺中分行接續提領100000元、50000元。 ③車手Ｇ○○○取款後，依詐騙集團不詳成員指示，在臺中市某處交付其所提領之贓款予詐騙集團不詳成員。 Ｇ○○○犯三人以上共同詐欺取財罪，處有期徒刑壹年參月。 8 辰○○ ｌ○○ Ｇ○○○ Ｌ○○ 詐欺集團某不詳成員於109年11月18日19時許撥打電話予辰○○，佯稱溢刷辰○○之信用卡，致辰○○陷於錯誤，而於右列時間，以其永豐銀行帳戶轉帳右列所示金額，並隨即遭提領。 ①109年11月18日22時6分、11分許，各轉帳49986元、49989元至吳鈺薇富邦銀行（000-00000000000000）人頭帳戶。 ②109年11月19日0時6分許，轉帳49986元至帳戶。 ②車手Ｇ○○○於109年11月19日0時1分、11分許，在臺中市○○區○○路0段000號富邦銀行西屯分行接續提領100000元、50000元。 ③車手Ｇ○○○取款後，依詐騙集團不詳成員指示，在臺中市某處交付其所提領之贓款予Ｌ○○，Ｌ○○得款後再於臺中市某處，交付贓款予詐騙集團不詳成員。 　 臺灣臺中地方檢察署檢察官移送併辦（110年度偵字第25014號：被告Ｇ○○○） 臺灣雲林地方檢察署檢察官追加起訴（110年度偵字第7697號：被告Ｌ○○） Ｇ○○○犯三人以上共同詐欺取財罪，處有期徒刑壹年參月。 Ｌ○○犯三人以上共同詐欺取財罪，處有期徒刑壹年肆月。 9 ｄ○○ ｌ○○ Ｌ○○ 詐欺集團某不詳成員於109年11月24日19時34分許撥打電話予ｄ○○，佯稱ｄ○○之網路購物付款程序有誤，會造成重複扣款，致ｄ○○陷於錯誤，而於右列時間，以其永豐銀行、中國信託商業銀行帳戶轉帳右列所示金額，並隨即遭提領。 ①109年11月24日20時42分、44分許，轉帳10512元、7659元至陳威安郵局（000-00000000000000）人頭帳戶。  ①車手Ｇ○○○於109年11月24日21時36分許，在雲林縣○○市○○路00號富邦銀行，提領20000元。 ②陳威安郵局（000-00000000000000）帳戶圈存餘款12323元。 ③車手Ｇ○○○於109年11月25日某時許，在嘉義縣中埔鄉翁聚德鵝肉停車場，其所提領之贓款予收水Ｌ○○，Ｌ○○得款後再將贓款交付予ｌ○○，並由ｌ○○交付予詐欺集團不詳成員。  Ｌ○○犯三人以上共同詐欺取財罪，處有期徒刑壹年肆月。 10 天○○ ｌ○○ Ｌ○○ 詐欺集團某不詳成員於109年11月24日19時13分許撥打電話予天○○，佯稱天○○之網購商品數量有誤，會多扣款，致天○○陷於錯誤，而於右列時間，以其富邦銀行帳戶轉帳右列所示金額，並隨即遭提領。 ①109年11月24日20時59分許，轉帳14099元至陳威安郵局（000-00000000000000）人頭帳戶。   Ｌ○○犯三人以上共同詐欺取財罪，處有期徒刑壹年肆月。 11 己○○ ｌ○○ Ｌ○○ 詐欺集團某不詳成員於109年11月24日19時42分許撥打電話予己○○，佯稱己○○之網購商品數量有誤，會多扣款，致己○○陷於錯誤，而於右列時間，以其臺新銀行、中國信託商業銀行帳戶轉帳右列所示金額，並隨即遭提領。 ①109年11月24日20時38分許，轉帳49987元共2筆至陳威安臺新銀行（000-0000000000000060）人頭帳戶。 ②109年11月24日21時54分、56分許，轉帳49987元、13150元至上開帳戶。 ①車手Ｇ○○○於109年11月24日21時16分、17分許，在雲林縣○○市○○路00號國泰銀行，接續提領20000元共2筆。 ①車手Ｇ○○○於109年11月24日21時19分、20分、21分許，在雲林縣○○市○○路00號土地銀行，接續提領20000元共3筆。 ②車手Ｇ○○○於109年11月25日0時2分、4分許，在嘉義市○○路000號之臺新銀行提款機，接續提領20000元共3筆。 ③車手Ｇ○○○於109年11月25日0時10分許，在嘉義市○○路000號郵局提領20000元。 ④車手Ｇ○○○於109年11月25日0時13分、14分許，在嘉義市○○路000號臺灣中小企銀提款機，接續提領20000元共2筆。 ⑤車手Ｇ○○○於109年11月25日0時22分許，在嘉義市○○路000號臺灣銀行提款機提領20000元。 ⑥車手Ｇ○○○於109年11月25日某時許，在嘉義縣中埔鄉翁聚德鵝肉停車場，其所提領之贓款予收水Ｌ○○，Ｌ○○得款後再將贓款交付予ｌ○○，並由ｌ○○交付予詐欺集團不詳成員。 　  Ｌ○○犯三人以上共同詐欺取財罪，處有期徒刑壹年柒月。 12 江妍霖 ｌ○○ Ｌ○○ 詐欺集團某不詳成員於109年11月24日21時26分許撥打電話予江妍霖，佯稱江妍霖網購商品刷卡有異，致江妍霖陷於錯誤，而於右列時間，以其上海商業銀行帳戶轉帳右列所示金額，並隨即遭提領。 ①109年11月24日22時39分、43分許，轉帳49987元、27123元至陳威安臺新銀行（000-0000000000000060）人頭帳戶。  Ｌ○○犯三人以上共同詐欺取財罪，處有期徒刑壹年伍月。 13 乙○○ ｌ○○ Ｌ○○ Ｇ○○○ 詐欺集團某不詳成員於109年11月29日19時4分許撥打電話予乙○○，佯稱乙○○網購商品訂單數量有誤，致乙○○陷於錯誤，而於右列時間，以其華南銀行帳戶轉帳右列所示金額，並隨即遭提領。 ①109年11月29日21時4分許，轉帳99987元至周家生玉山銀行（000-0000000000000）人頭帳戶。  ①車手Ｇ○○○於109年11月29日21時23分、24分許，在臺中市○○區○○路0段000號B1家樂福青海店，接續提領20000元共2筆。 ②車手Ｇ○○○109年11月29日21時32分、33分、34分許，在臺中市○○區○○路0段000號臺北富邦銀行，接續提領2000元、20000元、20000元、19000元。 ③車手Ｇ○○○109年11月29日21時37分、40分，在臺中市○○區○○路0段000號三信銀行西屯分行，接續提領20000元、20000元、5000元、4000元。 ④車手Ｇ○○○於109年11月29日某時許，在嘉義縣市某處，將其所提領之贓款予收水Ｌ○○，Ｌ○○得款後再將贓款交付予ｌ○○，並由ｌ○○交付予詐欺集團不詳成員。  臺灣臺中地方檢察署檢察官移送併辦（110年度偵字第25014號：被告Ｌ○○、Ｇ○○○） Ｌ○○犯三人以上共同詐欺取財罪，處有期徒刑壹年肆月。 Ｇ○○○犯三人以上共同詐欺取財罪，處有期徒刑壹年貳月。 14 林珊如 ｌ○○ Ｌ○○ Ｇ○○○ 詐欺集團某不詳成員於109年11月29日19時58分許撥打電話予林珊如，佯稱林珊如網購商品扣款有誤 ，致林珊如陷於錯誤，而於右列時間，以其臺新銀行帳戶轉帳右列所示金額，並隨即遭提領。 ①109年11月29日21時20分許，轉帳49987元至周家生玉山銀行（000-0000000000000）人頭帳戶。  Ｌ○○犯三人以上共同詐欺取財罪，處有期徒刑壹年參月。 Ｇ○○○犯三人以上共同詐欺取財罪，處有期徒刑壹年壹月。 15 午○○ ｌ○○ Ｌ○○ Ｇ○○○ ｋ○○ 詐欺集團某不詳成員於109年11月30日17時30分許撥打電話予午○○，佯稱午○○信用卡經重複扣款，致午○○陷於錯誤，而於右列時間，以其臺灣銀行帳戶轉帳右列所示金額，並隨即遭提領。  ①109年11月30日23時12分、12月1日0時3分許，以其臺灣銀行帳戶轉帳各149,985元至謝宜廷玉山銀行（000-0000000000000）人頭帳戶。 ②109年11月30日23時15分、12月1日0時28分許，以其臺灣銀行帳戶分別轉帳149985元、142185元至謝宜廷合作金庫（000-0000000000000）人頭帳戶。 ①車手Ｇ○○○於109年11月30日23時22分、23分、24分、25分、27分許，在臺中市○○區○○路0段000號臺北富邦銀行西屯分行，接續提領玉山銀行人頭帳戶20000元共6筆、15000元共2筆。 ②車手Ｇ○○○於109年12月1日0時11分、12分、13分許，在臺中市○○區○○路0段000號之5國泰世華銀行逢甲分行，接續提領玉山銀行人頭帳戶20000元共2筆、10000元。 ③車手Ｇ○○○於109年12月1日0時16分、17分、18分許，接續於臺中市○○區○○路0段000號三信銀行西屯分行，接續提領玉山銀行人頭帳戶20000元共5筆。 ④車手ｋ○○於109年11月30日23時19分、20分、21分、22分許、109年12月1日0時19分，接續於臺中市○○區○○路0段000號三信銀行西屯分行，接續提領合作金庫人頭帳戶20000元共7筆、9000元。 ⑤車手Ｇ○○○於109年12月1日0時33分、34分、35分、37分許，接續於臺中市○○區○○○道○段000號合庫商銀，接續提領合作金庫人頭帳戶30000元共5筆。 ⑥⑤車手Ｇ○○○於109年11月29日某時許，在嘉義縣市某處，將其所提領之贓款予收水Ｌ○○，Ｌ○○得款後再將贓款交付予ｌ○○，並由ｌ○○交付予詐欺集團不詳成員。 　 臺灣臺中地方檢察署檢察官移送併辦（110年度偵字第25014號：被告Ｌ○○、Ｇ○○○） Ｌ○○犯三人以上共同詐欺取財罪，處有期徒刑壹年捌月。 Ｇ○○○犯三人以上共同詐欺取財罪，處有期徒刑壹年陸月。 16 ｆ○○ ｌ○○ Ｌ○○ Ｇ○○○ｋ○○   詐欺集團某不詳成員於109年12月10日18時20分許撥打電話予ｆ○○，佯稱ｆ○○網購商品刷卡有異，致ｆ○○陷於錯誤，而於右列時間，以其華南銀行帳戶轉帳右列所示金額，並隨即遭提領。 ①109年12月10日19時35分許，轉帳99983元至元文龍中國信託商業銀行（000-000000000000）人頭帳戶。  ①車手ｋ○○於109年12月10日19時46分、48分、51分、52分、53分許，在雲林縣○○○○○路00號彰化銀行接續提領20000元共5筆。 ②Ｇ○○○與ｋ○○共同參與本次提領犯行。 ③Ｇ○○○與ｋ○○於同日後某時許，將提領之贓款，在嘉義縣、市某處，交付予收水Ｌ○○，Ｌ○○得款後，再交付予ｌ○○，並由ｌ○○交付予詐欺集團不詳成員。 Ｌ○○犯三人以上共同詐欺取財罪，處有期徒刑壹年肆月。 Ｇ○○○犯三人以上共同詐欺取財罪，處有期徒刑壹年貳月。 17 Ｆ○○  ｌ○○ Ｌ○○ Ｇ○○○ ｋ○○ 詐欺集團某不詳成員於109年12月11日21時9分許撥打電話予Ｆ○○，佯稱Ｆ○○網購商品數量有誤，致Ｆ○○陷於錯誤，而於右列時間，以其合作金庫銀行、臺灣銀行、國泰世華銀行帳戶轉帳右列所示金額，並隨即遭提領。 ①109年12月11日22時24分許，跨行轉帳34051元至范姜育辰玉山銀行(000-0000000000000）人頭帳戶。 ②109年12月11日22時31分許，跨行轉帳29987元至上開帳戶。 ③109年12月11日22時38分許，跨行轉帳6051元至上開帳戶。 ①車手ｋ○○於109年12月11日22時49分、51分、52分、53分許，於雲林縣○○鎮○○路0段000號臺灣銀行提款20000元3筆、10000元1筆。 ②Ｇ○○○與ｋ○○共同參與本次提領犯行。 ③Ｇ○○○與ｋ○○於同日後某時許，將提領之贓款，在嘉義縣、市某處，交付予收水Ｌ○○，Ｌ○○得款後，再交付予ｌ○○，並由ｌ○○交付予詐欺集團不詳成員。 Ｌ○○犯三人以上共同詐欺取財罪，處有期徒刑壹年參月。 Ｇ○○○犯三人以上共同詐欺取財罪，處有期徒刑壹年壹月。 18 Ｍ○○ ｌ○○ Ｌ○○ Ｇ○○○ ｋ○○ 詐欺集團某不詳成員於109年12月11日22時4分許撥打電話予Ｍ○○，佯稱Ｍ○○有於購物網站訂購口罩數筆，致Ｍ○○陷於錯誤，而於右列時間，以其郵局帳戶轉帳右列所示金額，並隨即遭提領。 ①109年12月11日23時10分許，存款8985元至范姜育辰玉山銀行(000-0000000000000）人頭帳戶。 ①車手ｋ○○於109年12月11日23時26分許，於雲林縣○○鎮○○路0段00○0號臺中商銀提款9000元。 ②Ｇ○○○與ｋ○○共同參與本次提領犯行。 ③張崇祈與ｋ○○於同日後某時許，將提領之贓款，在嘉義縣、市某處，交付予收水Ｌ○○，Ｌ○○得款後，再交付予ｌ○○，並由ｌ○○交付予詐欺集團不詳成員。 Ｌ○○犯三人以上共同詐欺取財罪，處有期徒刑壹年參月。 Ｇ○○○犯三人以上共同詐欺取財罪，處有期徒刑壹年壹月。 19 丙○○ ｌ○○ Ｌ○○  詐欺集團某不詳成員於109年12月11日某時許撥打電話予丙○○，佯稱丙○○購物網站訂單有異，將導致重複扣款，致丙○○陷於錯誤，而於右列時間，以其元大銀行帳戶轉帳右列所示金額，並隨即遭提領。 ①109年12月11日18時5分許，跨行轉帳49989元至范姜育辰第一銀行(000-00000000000）人頭帳戶。  ①車手Ｇ○○○於109年12月11日18時4分許，於雲林縣○○鎮○○路000號全聯超市，提款20000元1筆。 　車手Ｇ○○○於109年12月11日18時7分、8分，於雲林縣○○鎮○○路000號之全家超商，提款20000元1筆、10000元1筆。 　車手Ｇ○○○於109年12月11日18時13分、14分許，於雲林縣○○鎮○○路000號之彰化銀行，提款20000元1筆、9000元1筆。 ②車手Ｇ○○○於109年12月11日某時許，在嘉義某處所，將提領之贓款，交付與收水Ｌ○○，Ｌ○○得款後，再交付予ｌ○○，並由ｌ○○交付予詐欺集團不詳成員。 　 　  Ｌ○○犯三人以上共同詐欺取財罪，處有期徒刑壹年肆月。 20 子○○ ｌ○○ Ｌ○○  詐欺集團某不詳成員於109年12月11日17時23分許撥打電話予子○○，佯稱子○○購物網站訂單有異，將導致重複扣款，致子○○陷於錯誤，而於右列時間，以其兆豐銀行帳戶轉帳右列所示金額，並隨即遭提領。 ①109年12月11日17時55分許，跨行轉帳29989元至范姜育辰第一銀行(000-00000000000）人頭帳戶。  Ｌ○○犯三人以上共同詐欺取財罪，處有期徒刑壹年肆月。 21 Ｗ○○ ｌ○○  詐欺集團某不詳成員於109年12月11日某時許撥打電話予Ｗ○○，佯稱Ｗ○○購物網站訂單有異，將導致重複扣款，致Ｗ○○陷於錯誤，而於右列時間，以其中國信託商業銀行、臺新銀行帳戶轉帳右列所示金額。 ①109年12月11日18時45分、51許，跨行轉帳7799元、12429元至范姜育辰第一銀行(000-00000000000）人頭帳戶。嗣因該人頭帳戶列為警示帳戶為未經詐騙集團成員提領。  （空白） 22 ａ○○ ｌ○○ Ｌ○○  詐騙集團某成員於109年12月11日某時許撥打電話予ａ○○，並施用詐術致ａ○○陷於錯誤，而以其臺灣銀行、郵局帳戶，於右列時間，匯入右列所示金額，並隨即遭提領。 ①109年12月11日19時1分許，跨行轉帳4303元至范姜育辰郵局（000-00000000000000）人頭帳戶。 ②109年12月11日18時56分許，轉帳11712元至上開帳戶。 ①車手Ｇ○○○109年12月11日19時30分許，於雲林縣○○鎮○○路0段000號虎尾郵局，提款52000元。 ④車手Ｇ○○○提款後，依詐欺集團不詳成員指示，於109年12月11日某時許，在嘉義市某處，將提領之贓款交付予收水Ｌ○○，Ｌ○○得款後，再交付予ｌ○○，並由ｌ○○交付予詐欺集團不詳成員。 Ｌ○○犯三人以上共同詐欺取財罪，處有期徒刑壹年肆月。 23 Ｕ○○ ｌ○○ Ｌ○○ 詐騙集團某成員於109年12月11日16時48分許撥打電話予Ｕ○○，佯稱Ｕ○○網路購物公司會員資格有異，且為取信Ｕ○○故先轉帳29985元至其臺新帳戶，致Ｕ○○陷於錯誤，而以其臺新銀行帳戶，於右列時間，匯入右列所示金額（含詐騙集團轉入之29985元），並隨即遭提領。 ①109年12月11日18時49分許，跨行轉帳36123元至范姜育辰郵局（000-00000000000000）人頭帳戶。  Ｌ○○犯三人以上共同詐欺取財罪，處有期徒刑壹年肆月。 24 未○○  ｌ○○ Ｌ○○ 詐騙集團某成員於109年12月11日19時36分許撥打電話予未○○，佯稱未○○網購商品有誤，致未○○陷於錯誤，而以其郵局帳戶，於右列時間，匯入右列所示金額，並隨即遭提領。  ①109年12月11日20時6分許，跨行轉帳7012元至范姜育辰郵局（000-00000000000000）人頭帳戶。 ③車手Ｇ○○○109年12月11日20時19分許，於雲林縣○○鎮○○路000號京城銀行提款20000元。 ④車手Ｇ○○○提款後，依詐欺集團不詳成員指示，於109年12月11日某時許，在嘉義市某處，將提領之贓款交付予收水Ｌ○○，Ｌ○○得款後，再交付予ｌ○○，並由ｌ○○交付予詐欺集團不詳成員。 Ｌ○○犯三人以上共同詐欺取財罪，處有期徒刑壹年參月。 25 吳林珠 ｌ○○ Ｌ○○ 詐騙集團某成員於109年12月11日某時許撥打電話予吳林珠，佯稱吳林珠之網購商品有誤，致吳林珠陷於錯誤，而 以其郵局帳戶，於右列時間，匯入右列所示金額，並隨即遭提領。 ①109年12月11日20時19分許，轉帳9935元至范姜育辰郵局（000-00000000000000）人頭帳戶。  Ｌ○○犯三人以上共同詐欺取財罪，處有期徒刑壹年參月。 26 巳○○ ｌ○○ Ｌ○○ 詐騙集團某成員於109年12月14日20時11分許撥打電話予巳○○，佯稱巳○○網購商品出貨單有誤，致巳○○陷於錯誤，而以其中國信託商業銀行帳戶，於右列時間，匯入右列所示金額，並隨即遭提領。 ①109年12月14日21時6分許，以網路跨行轉帳方式，匯款99987元至王鈺婷第一銀行（000-00000000000）人頭帳戶。  ①車手Ｇ○○○於109年12月14日21時18分、19分、20分、22分許，於雲林縣○○鎮○○路00號第一銀行，提款30000元3筆、9000元1筆。 ②車手Ｇ○○○提款後，依詐欺集團不詳成員指示，於109年12月14日某時許，在雲林縣土庫鎮租屋處或嘉義某處，將提領之贓款交付予收水Ｌ○○，Ｌ○○得款後，再交付予ｌ○○，並由ｌ○○交付予詐欺集團不詳成員。 Ｌ○○犯三人以上共同詐欺取財罪，處有期徒刑壹年肆月。 27 宙○○ ｌ○○ Ｌ○○ 詐騙集團某成員於109年12月13日20時許撥打電話予宙○○，佯稱宙○○網購商品之公司會員系統當機，致宙○○陷於錯誤，而以其臺新銀行帳戶，於右列時間，匯入右列所示金額，並隨即遭提領。 ①109年12月15日0時1分許，轉帳49991元至王鈺婷玉山銀行（000-000000000000）人頭帳戶。  ①車手Ｇ○○○於109年12月15日0時45分、46分、47分、48分、49分、50分、51分許，於雲林縣○○鎮○○路0段000號臺灣銀行提款20000元7筆、9900元1筆。 ②車手Ｇ○○○提款後，依詐欺集團不詳成員指示，於109年12月15日某時許，在雲林縣土庫鎮租屋處或嘉義某處，將提領之贓款交付予收水Ｌ○○，Ｌ○○得款後，再交付予ｌ○○，並由ｌ○○交付予詐欺集團不詳成員。 Ｌ○○犯三人以上共同詐欺取財罪，處有期徒刑壹年肆月。 28 Ｎ○○ ｌ○○ Ｌ○○ 詐騙集團某成員於109年12月14日18時30分許撥打電話予Ｎ○○，佯稱Ｎ○○網購商品數量有誤，致Ｎ○○陷於錯誤，而以其中國信託商業銀帳戶，於右列時間，匯入右列所示金額，並隨即遭提領。 ①109年12月15日0時2分許，轉帳99986元至王鈺婷玉山銀行（000-000000000000）人頭帳戶。  Ｌ○○犯三人以上共同詐欺取財罪，處有期徒刑壹年肆月。 29 丑○○ ｌ○○ Ｌ○○ 詐騙集團某成員於109年12月15日19時27分許撥打電話予丑○○，佯稱丑○○網購商品數量有誤，致丑○○陷於錯誤，而以其郵局帳戶，於右列時間，匯入右列所示金額，並隨即遭提領。 ①109年12月15日20時48分、51分許，各轉帳49987元、49989元至李麗君華南銀行（000-000000000000）人頭帳戶。  ①車手Ｇ○○○於109年12月15日21時0分、1分、2分、3分、4分許，於雲林縣○○鎮○○路00號陽信銀行提款20000元4筆、19000元1筆。 ②車手Ｇ○○○提款後，依詐欺集團不詳成員指示，於109年12月15日某時許，在雲林縣土庫鎮租屋處或嘉義某處，將提領之贓款交付予收水Ｌ○○，Ｌ○○得款後，再交付予ｌ○○，並由ｌ○○交付予詐欺集團不詳成員。 Ｌ○○犯三人以上共同詐欺取財罪，處有期徒刑壹年肆月。 30 ｃ○○ ｌ○○ Ｌ○○ 詐騙集團某成員於109年12月18日19時30分許撥打電話予ｃ○○，佯稱ｃ○○所購物之網站系統遭駭客入侵，致ｃ○○陷於錯誤，而以其國泰世華銀行帳戶，於右列時間，匯入右列所示金額，並隨即遭提領。 ①109年12月18日20時20分許，轉帳99999元至張皓評合庫銀行（000-0000000000000）人頭帳戶。  ①車手Ｇ○○○於109年12月18日20時37分、39分、40分許，於雲林縣○○鎮○○路00號合作金庫銀行，各提領30000元3筆、10000元1筆。 ②車手Ｇ○○○提款後，依詐欺集團不詳成員指示，於109年12月18日後某時許，在雲林縣土庫鎮租屋處或嘉義某處，將提領之贓款交付予收水Ｌ○○，Ｌ○○得款後，再交付予ｌ○○，並由ｌ○○交付予詐欺集團不詳成員。 　  Ｌ○○犯三人以上共同詐欺取財罪，處有期徒刑壹年肆月。 31 Ｉ○○ ｌ○○ Ｌ○○   詐騙集團某成員於109年12月18日21時24分許撥打電話予Ｉ○○，佯稱Ｉ○○網路訂購商品數量有誤，致Ｉ○○陷於錯誤，而以其臺新銀行帳戶，於右列時間，匯入右列所示金額，並隨即遭提領。 ①109年12月18日22時17分許，轉帳49987元至張皓評合庫銀行（000-0000000000000）人頭帳戶。 ①車手Ｇ○○○於109年12月18日22時28分、29分許，於雲林縣○○鎮○○路000號土庫鎮農會，各提領20000元2筆、10000元1筆。 ②車手Ｇ○○○提款後，依詐欺集團不詳成員指示，於109年12月18日後某時許，在雲林縣土庫鎮租屋處或嘉義某處，將提領之贓款交付予收水Ｌ○○，Ｌ○○得款後，再交付予ｌ○○，並由ｌ○○交付予詐欺集團不詳成員。 Ｌ○○犯三人以上共同詐欺取財罪，處有期徒刑壹年肆月。 32 卯○ ｌ○○ Ｌ○○ 詐騙集團某成員於109年12月19日16時18分許撥打電話予卯○，佯稱卯○購物網站會員資格有誤，致卯○陷於錯誤，而以其國泰世華銀行、中國信託商業銀行帳戶，於右列時間，匯入右列所示金額，並隨即遭提領。 ①109年12月20日15時45分許，轉帳50123元至彭籅皜郵局（000-00000000000000）人頭帳戶。 ②109年12月20日15時46分許，轉帳19019元至上開帳戶。 ①車手Ｇ○○○於109年12月20日16時7分、8分許，於雲林縣○○鎮○○路00號土庫郵局，各提領60000元2筆、11000元1筆。 ②車手Ｇ○○○於109年12月20日17時43分許，於雲林縣○○鎮○○路000號全聯超市，提領16000元。 ③車手Ｇ○○○提款後，依詐欺集團不詳成員指示，於109年12月20日後某時許，在嘉義市某處，將提領之贓款交付予收水Ｌ○○，Ｌ○○得款後，再交付予ｌ○○，並由ｌ○○交付予詐欺集團不詳成員。 Ｌ○○犯三人以上共同詐欺取財罪，處有期徒刑壹年肆月。 33 郭紅艷 ｌ○○ Ｌ○○ 詐騙集團某成員於109年12月20日14時51分許撥打電話予郭紅艷，佯稱郭紅艷購物網站資料有誤，致郭紅艷陷於錯誤，而以其中國信託商業銀行帳戶，於右列時間，匯入右列所示金額，並隨即遭提領。 ①109年12月20日15時47分許，轉帳32125元至彭籅皜郵局（000-00000000000000）人頭帳戶。  Ｌ○○犯三人以上共同詐欺取財罪，處有期徒刑壹年肆月。 34 陳佳彙 ｌ○○ Ｌ○○ 詐騙集團某成員於109年12月20日14時26分許撥打電話予陳佳彙，佯稱陳佳彙網路訂購商品數量有誤，致陳佳彙陷於錯誤，而以其國泰世華銀行帳戶，於右列時間，匯入右列所示金額，並隨即遭提領。 ①109年12月20日15時54分許，跨行存款29985元至彭籅皜郵局（000-00000000000000）人頭帳戶。  Ｌ○○犯三人以上共同詐欺取財罪，處有期徒刑壹年肆月。 35 ｅ○○ ｌ○○ Ｌ○○ 詐騙集團某成員於109年12月20日16時11分許撥打電話予ｅ○○，佯稱ｅ○○購物網站會員資格有誤，致ｅ○○陷於錯誤，而以其聯邦銀行帳戶，於右列時間，匯入右列所示金額，並隨即遭提領。 ①109年12月20日17時22分許，跨行存款15985元至彭籅皜郵局（000-00000000000000）人頭帳戶。  Ｌ○○犯三人以上共同詐欺取財罪，處有期徒刑壹年肆月。 36 癸○○ ｌ○○ Ｌ○○ 詐騙集團某成員於109年12月20日16時34分許撥打電話予癸○○，佯稱癸○○網路訂購商品數量有誤，致癸○○陷於錯誤，而以其中國信託商業銀行、郵局帳戶，於右列時間，匯入右列所示金額，並隨即遭提領。 ①109年12月20日19時28分許，跨行存款99781元至彭籅皜合作金庫銀行（000-0000000000000）人頭帳戶。 ②109年12月20日19時33分許，跨行存款49989元至上開帳戶。 ①車手Ｇ○○○於109年12月20日19時36分、37分、38分、42分許，於雲林縣○○鎮○○路00號合作金庫，提款30000元4筆、29000元1筆。 ②車手Ｇ○○○於109年12月20日19時49分許，於雲林縣○○鎮○○路0段000號虎尾郵局，提款800元。 ③車手Ｇ○○○提款後，依詐欺集團不詳成員指示，於109年12月20日某時許，在嘉義市某處，將提領之贓款交付予收水Ｌ○○，Ｌ○○得款後，再交付予ｌ○○，並由ｌ○○交付予詐欺集團不詳成員。 Ｌ○○犯三人以上共同詐欺取財罪，處有期徒刑壹年伍月。 37 Ｂ○○ ｌ○○ Ｌ○○ 詐騙集團某成員於109年12月21日21時許撥打電話予Ｂ○○，佯稱Ｂ○○網路帳號遭盜，致Ｂ○○陷於錯誤，而以其玉山銀行帳戶，於右列時間，匯入右列所示金額，並隨即遭提領。 ①109年12月21日21時13分許，轉帳46152元至邵筱真第一銀行（000-00000000000）人頭帳戶。  ①車手Ｇ○○○於109年12月21日21時21分、23分、24分許，於雲林縣○○鎮○○路00號第一銀行，提款30000元2筆、27000元1筆。 ②車手Ｇ○○○於109年12月21日21時27分、29分許，於雲林縣○○鎮○○路00號臺灣企銀，提款9000元、100元。 ③車手Ｇ○○○提款後，依詐欺集團不詳成員指示，於109年12月21日某時許，在嘉義縣、市某處，將提領之贓款交付予收水Ｌ○○，Ｌ○○得款後，再交付予ｌ○○，並由ｌ○○交付予詐欺集團不詳成員。  Ｌ○○犯三人以上共同詐欺取財罪，處有期徒刑壹年肆月。 38 ｊ○○ ｌ○○ Ｌ○○ 詐騙集團某成員於109年12月21日19時34分許撥打電話予ｊ○○，佯稱ｊ○○網路訂購商品數量有誤，致ｊ○○陷於錯誤，而以其臺新銀行帳戶，於右列時間，匯入右列所示金額，並隨即遭提領。 ①109年12月21日21時14分許，轉帳40991元至邵筱真第一銀行（000-00000000000）人頭帳戶。 ②109年12月21日21時23分許，轉帳9009元至上開帳戶。  Ｌ○○犯三人以上共同詐欺取財罪，處有期徒刑壹年肆月。 39 Ｘ○○ ｌ○○ Ｌ○○ 詐騙集團某成員於109年12月21日21時54分許撥打電話予Ｘ○○，佯稱Ｘ○○網路訂購商品數量有誤，致Ｘ○○陷於錯誤，而以其國泰世華銀行帳戶，於右列時間，匯入右列所示金額，並隨即遭提領。 ①109年12月21日21時54分許，轉帳99987元至邵筱真元大銀行（000-00000000000000）人頭帳戶。  ①車手張崇祈於109年12月21日21時59分、22時0分、1分、2分許，於雲林縣○○鎮○○路0號元大銀行，提款30000元3筆、9000元。 ②車手張崇祈提款後，依詐欺集團不詳成員指示，於109年12月21日某時許，在嘉義縣、市某處，將提領之贓款交付予收水Ｌ○○，Ｌ○○得款後，再交付予ｌ○○，並由ｌ○○交付予詐欺集團不詳成員。 　　  Ｌ○○犯三人以上共同詐欺取財罪，處有期徒刑壹年肆月。 40 戊○○ ｌ○○ Ｌ○○ 詐騙集團某成員於109年12月22日某時許撥打電話予戊○○，佯稱戊○○網路訂購商品數量有誤，致戊○○陷於錯誤，而以其兆豐銀行帳戶，於右列時間，匯入右列所示金額，並隨即遭提領。 ①109年12月22日18時39分許，轉帳88051元至李文心第一銀行（000-00000000000）人頭帳戶。  ①車手張崇祈於109年12月22日18時47分、48分、53分許，於雲林縣○○鎮○○路00號斗南郵局，提款20000元2筆、8000元1筆。 ②車手張崇祈於109年12月22日18時50分、51分許，於雲林縣○○鎮○○路000號彰化銀行，提款20000元2筆。 ③車手張崇祈提款後，依詐欺集團不詳成員指示，於109年12月22日某時許，在嘉義市某處，將提領之贓款交付予收水Ｌ○○，Ｌ○○得款後，再交付予ｌ○○，並由ｌ○○交付予詐欺集團不詳成員。  Ｌ○○犯三人以上共同詐欺取財罪，處有期徒刑壹年肆月。 41 黃韋晴 ｌ○○ Ｌ○○ ｉ○○ 詐騙集團某成員於109年12月22日18時43分許許撥打電話予黃韋晴，佯稱黃韋晴網路訂購商品數量有誤，致黃韋晴陷於錯誤，而以其玉山銀行帳戶，於右列時間，匯入右列所示金額，並隨即遭提領。 ①109年12月22日20時2分許，轉帳12123元至李文心第一銀行（000-00000000000）人頭帳戶。 ①車手ｉ○○於109年12月22日20時14分許，於雲林縣○○鎮○○路000號全聯超市，提款12000元。 ②車手蔡沛瀚提款後，依詐欺集團不詳成員指示，於109年12月22日某時許，在嘉義市某處，將提領之贓款交付予收水Ｌ○○，Ｌ○○得款後，再交付予ｌ○○，並由ｌ○○交付予詐欺集團不詳成員。  Ｌ○○犯三人以上共同詐欺取財罪，處有期徒刑壹年參月。 ｉ○○犯三人以上共同詐欺取財罪，處有期徒刑壹年壹月。 42 戌○○ ｌ○○ Ｌ○○ Ｇ○○○ Ｙ○○ 詐騙集團某成員於109年12月22日21時34分許許撥打電話予戌○○，佯稱戌○○網路訂購商品數量有誤，致戌○○陷於錯誤，而以其彰化銀行帳戶，於右列時間，匯入右列所示金額，並隨即遭提領。 ①109年12月22日22時45分、48分、50分許，跨行轉帳49987元、49982元、49893元至李文心郵局（000-00000000000000）人頭帳戶。 ②109年12月22日22時54分、55分、23日0時8分許，跨行轉帳49989元、49988元、49980元至上開帳戶。 ①車手Ｙ○○於109年12月22日23時14分、15分、16分許，於雲林縣○○鎮○○路00號土庫郵局，提款60000元2筆、30000元1筆。 ②車手Ｙ○○於109年12月23日0時14分、15分、17分、18分許，於雲林縣○○鎮○○路00號土庫郵局，提款60000元2筆、29000元1筆、800元1筆。 ③Ｇ○○○交付左揭人頭帳戶李文心郵局提款卡予車手Ｙ○○，Ｙ○○提款後，依詐欺集團不詳成員指示，於109年12月23日提款後某時許，在不詳處所，將提領之贓款交付予Ｇ○○○，Ｇ○○○得款後，再交付予收水Ｌ○○，Ｌ○○得款後，再交付予ｌ○○，並由ｌ○○交付予詐欺集團不詳成員。   Ｌ○○犯三人以上共同詐欺取財罪，處有期徒刑壹年陸月。 Ｇ○○○犯三人以上共同詐欺取財罪，處有期徒刑壹年肆月。 Ｙ○○犯三人以上共同詐欺取財罪，處有期徒刑壹年肆月。 43 Ｄ○○ ｌ○○ Ｌ○○ 詐騙集團某成員於109年12月23日20時30分許撥打電話予Ｄ○○，佯稱Ｄ○○網路訂購商品數量有誤，致Ｄ○○陷於錯誤，而以其永豐銀行帳戶及現金存款方式，於右列時間，匯入、存入右列所示金額，並隨即遭提領。 ①109年12月24日19時38分許，轉帳9989元至張軒瑋郵局（000-00000000000000）人頭帳戶後，因該帳戶被列為警示帳戶而未經詐騙集團成員提領。◎起訴書漏載 ②109年12月24日20時14分許，跨行存款29980元至張軒瑋臺新銀行（000-00000000000000）人頭帳戶。  ①車手Ｇ○○○於109年12月24日20時25分、27分、28分許，於臺南市○○區○○路00號麻豆郵局，持人頭帳戶張軒瑋臺新銀行提款卡，提款20000元3筆。 ②車手Ｇ○○○於109年12月24日20時36分、37分、38分許，於臺南市○○區○○路00號全家便利商店，持人頭帳戶張軒瑋臺新銀行提款卡，提款20000元3筆。 ③車手Ｇ○○○提款後，依詐欺集團不詳成員指示，於109年12月24日某時許，在嘉義縣某處，將提領之贓款交付予收水Ｌ○○，Ｌ○○得款後，再交付予ｌ○○，並由ｌ○○交付予詐欺集團不詳成員。  　　  Ｌ○○犯三人以上共同詐欺取財罪，處有期徒刑壹年肆月。  44 Ｒ○○ ｌ○○ Ｌ○○ 詐騙集團某成員於109年12月24日17時52分許撥打電話予Ｒ○○，佯稱Ｒ○○網路購物扣款金額有誤，致Ｒ○○陷於錯誤，而以其渣打銀行帳戶，於右列時間，匯入右列所示金額，並隨即遭提領。 ①109年12月24日20時11分許，轉帳90259元至張軒瑋臺新銀行（000-00000000000000）人頭帳戶。  Ｌ○○犯三人以上共同詐欺取財罪，處有期徒刑壹年肆月。 45 Ｋ○○ ｌ○○Ｌ○○ Ｇ○○○ Ｙ○○ 詐騙集團某成員於109年12月24日20時4分許撥打電話予Ｋ○○，佯稱Ｋ○○網路購物扣款金額有誤，致Ｋ○○陷於錯誤，而以其玉山銀行、中國信託商業銀行帳戶，於右列時間，匯入右列所示金額，並隨即遭提領。 ①109年12月24日20時58分、21時0分許，轉帳12987元、9125元至張軒瑋臺新銀行（000-00000000000000）人頭帳戶。 ①車手Ｙ○○於109年12月24日21時8分、9分許，於臺南市○○區○○○路00號麻豆農會新生分部，提領20000元、2000元。 ②Ｇ○○○交付左揭人頭帳戶張軒瑋臺新提款卡予車手Ｙ○○，Ｙ○○提款後，依詐欺集團不詳成員指示，於109年12月24日提款後某時許，在不詳處所，將提領之贓款交付予Ｇ○○○，Ｇ○○○得款後，於嘉義某處交付予收水Ｌ○○，Ｌ○○得款後，再交付予ｌ○○，並由ｌ○○交付予詐欺集團不詳成員。   Ｌ○○犯三人以上共同詐欺取財罪，處有期徒刑壹年參月。 Ｇ○○○犯三人以上共同詐欺取財罪，處有期徒刑壹年壹月。 Ｙ○○犯三人以上共同詐欺取財罪，處有期徒刑壹年壹月。 46 吳心妧 ｌ○○ Ｌ○○ 詐騙集團某成員於109年12月24日17時2分許撥打電話予吳心妧，佯稱吳心妧網路購物扣款金額有誤，致吳心妧陷於錯誤，而以其臺新銀行帳戶，於右列時間，匯入右列所示金額，並隨即遭提領。 ①109年12月24日18時22分、24分許，轉帳49987元、49123元至張軒瑋郵局（000-00000000000000）人頭帳戶。  ①車手Ｇ○○○於109年12月24日18時36分、38分許，於臺南市○○區○○路000號佳里郵局，提款60000元、39000元。 ②車手Ｇ○○○提款後，依詐欺集團不詳成員指示，於109年12月24日某時許，在嘉義縣某處，將提領之贓款交付予收水Ｌ○○，Ｌ○○得款後，再交付予ｌ○○，並由ｌ○○交付予詐欺集團不詳成員。 Ｌ○○犯三人以上共同詐欺取財罪，處有期徒刑壹年肆月。 47 Ｊ○○ ｌ○○ Ｌ○○ ｉ○○ 詐騙集團某成員於109年12月25日11時29分許撥打電話予Ｊ○○，佯稱Ｊ○○欲申請之貸款需繳納1筆公證費，致Ｊ○○陷於錯誤，而以其郵局帳戶，於右列時間，匯入右列所示金額，並隨即遭提領。 ①109年12月25日11時29分許，轉帳9100元至潘靜如郵局（000-00000000000000）人頭帳戶。  ①車手ｉ○○於109年12月25日13時7分許，於雲林縣○○鎮○○路00號斗南郵局，提款51000元。 ②車手ｉ○○提款後，依詐欺集團不詳成員指示，於109年12月25日某時許，在嘉義縣某處，將提領之贓款交付予收水Ｌ○○，Ｌ○○得款後，再交付予ｌ○○，並由ｌ○○交付予詐欺集團不詳成員。 Ｌ○○犯三人以上共同詐欺取財罪，處有期徒刑壹年參月。 ｉ○○犯三人以上共同詐欺取財罪，處有期徒刑壹年壹月。 48 陳紀華 ｌ○○ Ｌ○○Ｙ○○ 陳紀華於109年12月25日14時許，瀏覽詐騙集團某成員刊登於網頁上販賣手機廣告，致陳紀華陷於錯誤，而以其臺新銀行帳戶，於右列時間，匯入右列所示金額，並隨即遭提領。 ①109年12月25日14時26分許，轉帳20000元至潘靜如郵局（000-00000000000000）人頭帳戶。 ①車手Ｙ○○於109年12月25日14時38分許，於嘉義縣○○鄉○○○0○0號竹崎灣橋郵局，提款42000元。 ②車手Ｙ○○提款後，依詐欺集團不詳成員指示，於109年12月25日某時許，在嘉義縣某處，將提領之贓款交付予收水Ｌ○○，Ｌ○○得款後，再交付予ｌ○○，並由ｌ○○交付予詐欺集團不詳成員。 Ｌ○○犯三人以上共同詐欺取財罪，處有期徒刑壹年參月。 Ｙ○○犯三人以上共同詐欺取財罪，處有期徒刑壹年壹月。 49 地○○ ｌ○○ Ｌ○○ 詐騙集團某成員於109年12月25日20時40分許撥打電話予地○○，佯稱地○○網路個資外流及信用卡遭盜刷，致地○○陷於錯誤，而以其玉山銀行帳戶，於右列時間，匯入右列所示金額，並隨即遭提領。 ①109年12月25日21時52分、22時13分許，轉帳99987元、29987元至張偉俊郵局（000-00000000000000）人頭帳戶。 ②109年12月25日21時53分許，跨行轉帳99989元至張偉俊合作金庫（000-0000000000000099）人頭帳戶。 ①車手Ｇ○○○於109年12月25日22時5分許，在雲林縣○○鎮○○路00號土庫郵局，以張偉俊郵局提款卡，提款60000元、40000元，嗣因該帳戶被列為警示帳戶而未再提領。 ②車手Ｇ○○○於109年12月25日22時7分、8分、9分許，在雲林縣○○鎮○○路00號土庫郵局，以張偉俊合作金庫銀行提款卡，提款20000元3筆，嗣因不明原因而未再繼續提領。 ③車手Ｇ○○○提款後，依詐欺集團不詳成員指示，於109年12月25日某時許，在雲林縣、嘉義縣、市某處，將提領之贓款交付予收水Ｌ○○，Ｌ○○得款後，再交付予ｌ○○，並由ｌ○○交付予詐欺集團不詳成員。  Ｌ○○犯三人以上共同詐欺取財罪，處有期徒刑壹年陸月。 50 Ｓ○○ ｌ○○ Ｌ○○ 詐騙集團某成員於109年12月26日14時27分許撥打電話予Ｓ○○，佯稱Ｓ○○網路會員資格有誤，致Ｓ○○陷於錯誤，而以其兆豐銀行帳戶，於右列時間，匯入右列所示金額，並隨即遭提領。 ①109年12月26日15時16分、17分許，跨行轉帳49989元、49985元至劉紹華合作金庫銀行（000-0000000000000）人頭帳戶。  ①車手Ｇ○○○於109年12月26日15時35分、36分、37分許，在雲林縣雲林縣○○鎮○○路00號合作金庫銀行，提領30000元3筆、22000元1筆。 ②車手Ｇ○○○提款後，依詐欺集團不詳成員指示，於109年12月26日某時許，在嘉義縣某處，將提領之贓款交付予收水Ｌ○○，Ｌ○○得款後，再交付予ｌ○○，並由ｌ○○交付予詐欺集團不詳成員。  　 Ｌ○○犯三人以上共同詐欺取財罪，處有期徒刑壹年肆月。 51 Ｔ○○ ｌ○○ Ｌ○○  詐騙集團某成員於109年12月26日15時26分許撥打電話予Ｔ○○，佯稱Ｔ○○網路會員資格有誤，致Ｔ○○陷於錯誤，而以其臺新銀行帳戶，於右列時間，匯入右列所示金額，並隨即遭提領。 ①109年12月26日15時28分許，跨行轉帳13015元至劉紹華合作金庫銀行（000-0000000000000）人頭帳戶。  Ｌ○○犯三人以上共同詐欺取財罪，處有期徒刑壹年肆月。 52 張博凱 ｌ○○ Ｌ○○ 詐騙集團某成員於109年12月26日14時26分許撥打電話予張博凱，佯稱張博凱網路訂購商品數量有誤，致張博凱陷於錯誤，而以其兆豐銀行、合作金庫銀行帳戶，於右列時間，匯入右列所示金額，並隨即遭提領。 ①109年12月26日15時27分、39分許，轉帳29985元、29985元至許志賢郵局（000-00000000000000）人頭帳戶。 ②109年12月26日15時56分許，匯款29985元至上開人頭帳戶。 ③109年12月26日15時48分許，匯款29985元至劉紹華合作金庫銀行（000-0000000000000）人頭帳戶。 ①車手Ｇ○○○於109年12月26日15時46分許，在雲林縣○○鎮○○路0段000號虎尾郵局，以許志賢郵局提款卡提款60000元。 ②車手Ｇ○○○於109年12月26日16時2分、4分許，以許志賢郵局提款卡提款20000元、13000元。 ③車手Ｇ○○○於109年12月26日16時26分、27分許，於雲林縣土庫鎮光明路308彰化銀行，以劉紹華合作金庫銀行提款卡提款20000元、10000元。 ④車手Ｇ○○○提款後，依詐欺集團不詳成員指示，於109年12月26日某時許，在嘉義縣某處，將提領之贓款交付予收水Ｌ○○，Ｌ○○得款後，再交付予ｌ○○，並由ｌ○○交付予詐欺集團不詳成員。  Ｌ○○犯三人以上共同詐欺取財罪，處有期徒刑壹年肆月。 53 ｇ○○ ｌ○○Ｌ○○ 詐騙集團某成員於109年12月26日15時45分許撥打電話予ｇ○○，佯稱ｇ○○網路會員資格有誤，致ｇ○○陷於錯誤，而以其華南銀行、彰化銀行帳戶，於右列時間，匯入右列所示金額，並隨即遭提領。 ①109年12月26日16時21分、30分許，跨行轉帳29985元、22123元至許志賢郵局（000-00000000000000）人頭帳戶。 ①車手Ｇ○○○於109年12月26日16時34分許，於雲林縣○○鎮○○路00號土庫郵局，提款52000元。 ②車手Ｇ○○○提款後，依詐欺集團不詳成員指示，於109年12月26日某時許，在嘉義縣某處，將提領之贓款交付予收水Ｌ○○，Ｌ○○得款後，再交付予ｌ○○，並由ｌ○○交付予詐欺集團不詳成員。 Ｌ○○犯三人以上共同詐欺取財罪，處有期徒刑壹年肆月。 54 亥○○ ｌ○○ ｉ○○ Ｌ○○ 亥○○於109年12月26日14時許，瀏覽詐騙集團某成員刊登於網頁上販賣手機廣告，致亥○○陷於錯誤，而以其郵局帳戶，於右列時間，匯入右列所示金額，並隨即遭提領。 ①109年12月26日14時58分、15時0分許，轉帳25000元、20000元至王冠蓁永豐銀行（000-00000000000000）人頭帳戶。  ①車手ｉ○○於109年12月26日15時5分、6分許，於臺南市新營區某郵局，提領20000元2筆、5000元1筆。 ②車手ｉ○○提款後，依詐欺集團不詳成員指示，於109年12月26日某時許，在嘉義縣某處，將提領之贓款交付予收水Ｌ○○，Ｌ○○得款後，再交付予ｌ○○，並由ｌ○○交付予詐欺集團不詳成員。 ｉ○○犯三人以上共同詐欺取財罪，處有期徒刑壹年壹月。 Ｌ○○犯三人以上共同詐欺取財罪，處有期徒刑壹年參月。 55 Ｈ○○ ｌ○○ ｉ○○ Ｌ○○ Ｈ○○於109年12月26日15時許，瀏覽詐騙集團某成員刊登於網頁上販賣手機廣告，致Ｈ○○陷於錯誤，而以其合作金庫銀行、女兒、友人金融帳戶，於右列時間，匯入右列所示金額，並隨即遭提領。 ①109年12月26日15時38分、47分許，轉帳30000元2筆至王冠蓁永豐銀行（000-00000000000000）人頭帳戶。 ②109年12月26日15時53分、16時16分、28分許，轉帳30000元2筆、40000元1筆至王冠蓁新光銀行（000-0000000000000）人頭帳戶。 ③109年12月26日17時10分、28分許，轉帳30000元2筆至莊佳琪郵局（000-00000000000000）人頭帳戶。  ②車手ｉ○○於109年12月26日15時44分、48分、55分許，以王冠蓁永豐銀行提款卡，提領20000元2筆、10000元1筆、9000元1筆（警2678卷一第230至231頁）。 ①車手ｉ○○於109年12月26日16時0分、1分、17時1分許，於臺南市○○區○○路00○00號新營區農會，以王冠蓁新光銀行提款卡，提領20000元2筆、10000元1筆，且於同日時3分許，跨行轉帳30000元至莊佳琪郵局帳戶。　 ①車手ｉ○○於109年12月26日16時35分、36分、42分、43分許，於台南市○○區○○路00號台銀以王冠蓁新光銀行提款卡，提領20000元3筆、10000元1筆。 　 ③ｉ○○於109年12月26日17時5分、16分、30分、31分、37分許，於臺南市○○區○○路00○00號新營區農會，以莊佳琪郵局提款卡，提領20000元5筆、13000元1筆、10000元3筆。　 ④車手ｉ○○提款後，依詐欺集團不詳成員指示，於109年12月26日某時許，在嘉義縣某處，將提領之贓款交付予收水Ｌ○○，Ｌ○○得款後，再交付予ｌ○○，並由ｌ○○交付予詐欺集團不詳成員。 ｉ○○犯三人以上共同詐欺取財罪，處有期徒刑壹年參月。 Ｌ○○犯三人以上共同詐欺取財罪，處有期徒刑壹年伍月。 56 黃○○ ｌ○○ ｉ○○ Ｌ○○ 黃○○於109年12月26日16時許，經不知情友人告知詐騙集團某成員刊登於網頁上販賣手機廣告，致黃○○陷於錯誤，而以其郵局帳戶，於右列時間，匯入右列所示金額，並隨即遭提領。 ①09年12月26日16時41分許，轉帳25000元至王冠蓁新光銀行（000-0000000000000）人頭帳戶。  ｉ○○犯三人以上共同詐欺取財罪，處有期徒刑壹年壹月。 Ｌ○○犯三人以上共同詐欺取財罪，處有期徒刑壹年參月。 57 卜昭強 ｌ○○ ｉ○○ Ｌ○○ 卜昭強於109年12月26日16時許，經不知情友人告知詐騙集團某成員刊登於網頁上販賣手機廣告，致卜昭強陷於錯誤，而以其臺灣企銀帳戶，於右列時間，匯入右列所示金額，並隨即遭提領。 ①109年12月26日17時18分許，轉帳50000元至莊佳琪郵局（000-00000000000000）人頭帳戶。 ②109年12月26日17時20分許，轉帳3000元至上開帳戶。  ｉ○○犯三人以上共同詐欺取財罪，處有期徒刑壹年壹月。 Ｌ○○犯三人以上共同詐欺取財罪，處有期徒刑壹年參月。 58 宇○○ ｌ○○ Ｌ○○ 詐騙集團某成員於109年12月26日15時許撥打電話予宇○○，佯稱宇○○網路會員資格有誤，致宇○○陷於錯誤，而以其中國信託商業銀行帳戶，於右列時間，匯入右列所示金額，並隨即遭提領。 ①109年12月27日15時5分、6分許，轉帳99989元、50208元至湯秋榕郵局（000-00000000000000）帳戶。  ①車手劉豐義於109年12月27日15時12分、13分、19分、20分許，於雲林縣○○鎮○○路00號土庫郵局，提款60000元1筆、40000元2筆、10000元1筆。 ②車手Ｇ○○○提款後，依詐欺集團不詳成員指示，於109年12月26日某時許，在嘉義縣某處，車手Ｇ○○○、劉豐義2人將提領之贓款交付予收水Ｌ○○，Ｌ○○得款後，再交付予ｌ○○，並由ｌ○○交付予詐欺集團不詳成員。  Ｌ○○犯三人以上共同詐欺取財罪，處有期徒刑壹年伍月。 59 汪育樹 ｌ○○ Ｌ○○ ｉ○○ 詐騙集團某成員於109年12月27日16時許撥打電話予汪育樹，佯稱汪育樹網路會員資格有誤，致汪育樹陷於錯誤，而以其臺灣銀行帳戶，於右列時間，匯入右列所示金額，並隨即遭提領。 ①109年12月27日18時17分許，跨行轉帳150123元至黃佩珊郵局（000-00000000000000）人頭帳戶。  ①車手ｉ○○於109年12月27日18時39分、40分、41分許，於嘉義縣○○○○○路0號民雄雙福郵局提領60000元2筆、30000元1筆。 ②車手ｉ○○提款後，依詐欺集團不詳成員指示，於109年12月26日某時許，在嘉義縣某處，將提領之贓款交付予收水Ｌ○○，Ｌ○○得款後，再交付予ｌ○○，並由ｌ○○交付予詐欺集團不詳成員。  Ｌ○○犯三人以上共同詐欺取財罪，處有期徒刑壹年伍月。 ｉ○○犯三人以上共同詐欺取財罪，處有期徒刑壹年參月。 60 酉○○ ｌ○○ Ｇ○○○ 詐騙集團某成員於109年12月27日15時50分許撥打電話予酉○○，佯稱酉○○網路訂購商品數量有誤，致酉○○陷於錯誤，而以其郵局帳戶，於右列時間，匯入右列所示金額，並隨即遭提領。 ①109年12月27日17時22分許，轉帳49987元至湯秋榕國泰世華銀行（000-000000000000）人頭帳戶。  ①Ｇ○○○指使劉豐義於109年12月26日14時2分許，將湯秋榕國泰世華銀行提款卡放置於臺灣高鐵雲林站18號置物櫃，嗣由不詳詐欺成員取走使用。 ②詐欺集團某車手於109年12月27日17時42分、43分、45分、46分、48分許，於臺中市○○區○○路0段000號IKEA臺中店，提領30000元共5筆。 Ｇ○○○犯三人以上共同詐欺取財罪，處有期徒刑壹年壹月。 61 Ｃ○○ ｌ○○ Ｇ○○○ 詐騙集團某成員於109年12月27日14時36分許撥打電話予Ｃ○○，佯稱Ｃ○○網路訂購商品數量有誤，致Ｃ○○陷於錯誤，而以其兆豐銀行帳戶，於右列時間，匯入右列所示金額，並隨即遭提領。 ①109年12月27日17時12分許，轉帳99987元至湯秋榕國泰世華銀行（000-000000000000）人頭帳戶。   Ｇ○○○犯三人以上共同詐欺取財罪，處有期徒刑壹年貳月。 62 張惠珍 ｌ○○ Ｌ○○ ｉ○○  詐騙集團某成員於109年12月27日17時許撥打電話予張惠珍，佯稱張惠珍網路訂購商品數量有誤，致張惠珍陷於錯誤，而以其土地銀行、郵局帳戶，於右列時間，匯入右列所示金額，並隨即遭提領。 ①109年12月27日18時17分、18分、29分許，跨行轉帳29989元2筆、29985元1筆至郭佳淇臺灣銀行（000-000000000000）人頭帳戶。 ②109年12月27日18時42分許，匯款29985元至黃俊凱上海商業銀行（000-00000000000000）人頭帳戶。 ③109年12月27日18時48分許，匯款29985元至黃俊凱中國信託商業銀行（000-000000000000）人頭帳戶。 ①詐騙集團某成員於109年12月27日18時46分、55分許，將告訴人張惠珍匯款至黃俊凱上海商業銀行、中國信託商業銀行之款項，各匯款29970元至郭佳淇之臺灣銀行帳戶。 ②車手ｉ○○於109年12月27日19時7分、8分、9分、10分、10分、12分、12分、13分，在嘉義縣○○鄉○○路0段00號台灣企銀，以郭佳淇臺灣銀行提款卡，提款20000元7筆、10000元1筆。 ③車手ｉ○○提款後，依詐欺集團不詳成員指示，於109年12月26日某時許，在嘉義縣某處，將提領之贓款交付予收水Ｌ○○，Ｌ○○得款後，再交付予ｌ○○，並由ｌ○○交付予詐欺集團不詳成員。 　 　  Ｌ○○犯三人以上共同詐欺取財罪，處有期徒刑壹年伍月。 ｉ○○犯三人以上共同詐欺取財罪，處有期徒刑壹年參月。 63 辛○○ ｌ○○ Ｌ○○ 詐騙集團某成員於109年12月28日17時59分許撥打電話予辛○○，佯稱辛○○網路訂購商品數量有誤，致辛○○陷於錯誤，而以其中國信託商業銀行帳戶，於右列時間，匯入右列所示金額，並隨即遭提領。 ①109年12月28日18時54分、58分許，各轉帳99987元、13051元至李則漩郵局（000-00000000000000）人頭帳戶。  ①車手劉豐義於109年12月28日19時8分、9分許，於高雄市○○區○○路00號左營郵局，提領60000元2筆。 ②車手Ｇ○○○於109年12月28日19時45分許，於高雄市○○區○○路000巷00號小北百貨，提款20000元。 ③車手劉豐義提款後，依詐欺集團不詳成員指示，於109年12月28日某時許，在高雄市某處，將提領之贓款交付予Ｇ○○○，Ｇ○○○提款後，於109年12月28日某許，再交給收水Ｌ○○，Ｌ○○得款後，再交付予ｌ○○，並由ｌ○○交付予詐欺集團不詳成員。 Ｌ○○犯三人以上共同詐欺取財罪，處有期徒刑壹年伍月。 64 申○○ ｌ○○ Ｌ○○ 詐騙集團某成員於109年12月28日18時30分許撥打電話予申○○，佯稱申○○網路訂購訂單 有誤需退款，致申○○陷於錯誤，而以其中國信託商業銀行帳戶，於右列時間，匯入右列所示金額，並隨即遭提領。 ①109年12月28日19時許，轉帳23989元至李則漩郵局（000-00000000000000）人頭帳戶。  Ｌ○○犯三人以上共同詐欺取財罪，處有期徒刑壹年伍月。 65 Ｑ○○ ｌ○○ Ｌ○○ 詐騙集團某成員於109年12月28日18時30分許撥打電話予Ｑ○○，佯稱Ｑ○○信用卡遭盜刷，致Ｑ○○陷於錯誤，而以其花旗銀行帳戶，於右列時間，匯入右列所示金額，並隨即遭提領。 ①109年12月28日19時4分、8分許，匯款49987元、49988元至李則漩兆豐銀行（000-00000000000）人頭帳戶。  ①車手Ｇ○○○於109年12月28日19時28分、29分、32分、33分、34分許，在高雄市○○區○○路000○0號兆豐銀行提款30000元3筆、1000元1筆、9000元1筆。 ③車手Ｇ○○○提款後，依詐欺集團不詳成員指示，於109年12月28日某時許，在嘉義縣某處，將提領之贓款交付予收水Ｌ○○，Ｌ○○得款後，再交付予ｌ○○，並由ｌ○○交付予詐欺集團不詳成員。  Ｌ○○犯三人以上共同詐欺取財罪，處有期徒刑壹年肆月。 66 庚○○ ｌ○○ Ｌ○○ 詐騙集團某成員於109年12月27日16時24分許撥打電話予庚○○，佯稱庚○○網路訂購訂單 有誤，致庚○○陷於錯誤，而以其國泰銀行帳戶，於右列時間，匯入右列所示金額，並隨即遭提領。 ①109年12月28日19時26分許，轉帳17987元至李則漩郵局（000-00000000000000）人頭帳戶。 ①車手Ｇ○○○於109年12月28日19時45分許，於高雄市○○區○○路000巷00號小北百貨，提款20000元。 ②車手Ｇ○○○提款後，依詐欺集團不詳成員指示，於109年12月28日某時許，在嘉義縣某處，將提領之贓款交付予收水Ｌ○○，Ｌ○○得款後，再交付予ｌ○○，並由ｌ○○交付予詐欺集團不詳成員。 Ｌ○○犯三人以上共同詐欺取財罪，處有期徒刑壹年肆月。 67 Ａ○○ ｌ○○ Ｌ○○ ｉ○○ Ｙ○○ 詐騙集團某成員於109年12月31日17時20分許撥打電話予Ａ○○，佯稱Ａ○○信用卡遭盜刷，致Ａ○○陷於錯誤，而以其郵局帳戶，於右列時間，匯入右列所示金額，並隨即遭提領。 ①109年12月31日19時3分、5分許，轉帳49989元、40032元至鄭裕弘第一銀行(000-00000000000）人頭帳戶。  ①車手ｉ○○於109年12月31日19時9分、10分，於雲林縣○○市○○路00號第一銀行，提款30000元3筆，期間並由Ｙ○○在場負責把風。 ②車手ｉ○○提款後，依詐欺集團不詳成員指示，於109年12月31日某時許，在嘉義縣某處，將提領之贓款交付予收水Ｌ○○，Ｌ○○得款後，再交付予ｌ○○，並由ｌ○○交付予詐欺集團不詳成員。 Ｌ○○犯三人以上共同詐欺取財罪，處有期徒刑壹年肆月。 ｉ○○犯三人以上共同詐欺取財罪，處有期徒刑壹年貳月。 Ｙ○○犯三人以上共同詐欺取財罪，處有期徒刑壹年壹月。  68 劉淑苑 ｌ○○ Ｌ○○ ｉ○○ Ｙ○○ 詐騙集團某成員於109年12月31日17時39分許撥打電話予劉淑苑，佯稱劉淑苑網路訂購訂單 有誤，致劉淑苑陷於錯誤，而以其臺灣銀行帳戶，於右列時間，匯入右列所示金額，並隨即遭提領。 ①109年12月31日19時40分許，轉帳149987元至鄭裕弘郵局（000-0000000000000000）人頭帳戶。 　  ①車手ｉ○○於109年12月31日19時44分、45分、47分許，於雲林縣○○市○○路0號西平郵局，提款60000元2筆、30000元1筆。 ②Ｙ○○在場負責把風，車手ｉ○○提款後，依詐欺集團不詳成員指示，於109年12月28日某時許，在嘉義縣某處，將提領之贓款交付予收水Ｌ○○，Ｌ○○得款後，再交付予ｌ○○，並由ｌ○○交付予詐欺集團不詳成員。 臺灣嘉義地方檢察署檢察官移送併辦（110年度少連偵字第56號、110年度偵字第4156號、第4157號、110年度軍偵字第12號：被告Ｌ○○、Ｙ○○、ｉ○○） Ｌ○○犯三人以上共同詐欺取財罪，處有期徒刑壹年伍月。 ｉ○○犯三人以上共同詐欺取財罪，處有期徒刑壹年參月。 Ｙ○○犯三人以上共同詐欺取財罪，處有期徒刑壹年貳月。  69 丁○○ ｌ○○ Ｌ○○ Ｏ○○ Ｙ○○ 詐騙集團某成員於110年1月14日19時16分許撥打電話予丁○○，佯稱丁○○網路會員資格有誤，致丁○○陷於錯誤，而以其郵局帳戶，於右列時間，匯入右列所示金額，並隨即遭提領。 ①110年1月14日20時12分許，轉帳10234元至陳慶章第一銀行（000-00000000000）人頭帳戶。  ①車手Ｏ○○駕駛車號000-0000號自小客車搭載少年吳○麟至雲林縣○○市○○路00號第一銀行，於110年1月14日20時3分、9分、12分、15分許，少年吳○麟提款30000元2筆、29000元1筆、11000元1筆。 ②少年吳○麟提款後，由Ｏ○○駕駛車號000-0000號自用小客車搭載少年吳○麟前往國道三號古坑休息站交付贓款予收水Ｌ○○。 ③收水Ｌ○○駕駛車號000-0000號自用小客車，搭載Ｙ○○前往國道三號古坑休息站向少年吳○麟收取贓款後，再於嘉義縣某處，交付該贓款予ｌ○○，再由ｌ○○交付予不詳詐欺集團成員。 Ｌ○○犯三人以上共同詐欺取財罪，處有期徒刑壹年參月。 Ｏ○○犯三人以上共同詐欺取財罪，處有期徒刑壹年壹月。 Ｙ○○犯三人以上共同詐欺取財罪，處有期徒刑壹年壹月。  70 玄○○ ｌ○○ Ｌ○○ Ｏ○○ Ｙ○○ 詐騙集團某成員於110年1月14日17時43分許撥打電話予玄○○，佯稱玄○○網路會員資格有誤，致玄○○陷於錯誤，而以其臺中商銀帳戶，於右列時間，匯入右列所示金額，並隨即遭提領。 ①110年1月14日20時0分許，轉帳29970元至陳慶章第一銀行（000-00000000000）人頭帳戶。  Ｌ○○犯三人以上共同詐欺取財罪，處有期徒刑壹年參月。 Ｏ○○犯三人以上共同詐欺取財罪，處有期徒刑壹年壹月。 Ｙ○○犯三人以上共同詐欺取財罪，處有期徒刑壹年壹月。 71 Ｐ○○ ｌ○○ Ｌ○○ Ｏ○○ Ｙ○○ 詐騙集團某成員於110年1月14日20時許撥打電話予Ｐ○○，佯稱Ｐ○○網路購物數量有誤，致Ｐ○○陷於錯誤，而以其國泰世華銀行、第一銀行帳戶，於右列時間，匯入右列所示金額，並隨即遭提領。 ①110年1月14日20時56分許，轉帳99987元至陳慶章彰化銀行（000-00000000000000）人頭帳戶。 ②110年1月14日21時5分許，轉帳29987元至上開帳戶。 ①車手Ｏ○○駕駛車號000-0000號自小客車搭載少年吳○麟至雲林縣○○市○○路00號彰化銀行，於110年1月14日21時5分、11分、12分、13分、30分許，少年吳○麟提款30000元2筆、20000元2筆、29000元1筆。再至雲林縣○○市○○路00號第一銀行，於110年1月14日22時31分許，少年吳○麟提款20000元。 ②少年吳○麟提款後，由Ｏ○○駕駛車號000-0000號自用小客車搭載少年吳○麟前往國道三號古坑休息站交付贓款予收水Ｌ○○。 ③收水Ｌ○○駕駛車號000-0000號自用小客車，搭載Ｙ○○前往國道三號古坑休息站向少年吳○麟收取贓款後，再於嘉義縣某處，交付該贓款予ｌ○○，再由ｌ○○交付予不詳詐欺集團成員。 臺灣嘉義地方檢察署檢察官移送併辦（110年度少連偵字第56號、110年度偵字第4156號、第4157號、110年度軍偵字第12號：被告：Ｌ○○、Ｙ○○、Ｏ○○） Ｌ○○犯三人以上共同詐欺取財罪，處有期徒刑壹年肆月。 Ｏ○○犯三人以上共同詐欺取財罪，處有期徒刑壹年壹月。 Ｙ○○犯三人以上共同詐欺取財罪，處有期徒刑壹年壹月。  72 ｂ○○  ｌ○○ Ｌ○○ Ｏ○○ ｉ○○ 詐騙集團某成員於110年1月23日19時24分許撥打電話予ｂ○○，佯稱ｂ○○網站會員資格有誤，致ｂ○○陷於錯誤，而以其中國信託商業銀行帳戶，於右列時間，匯入右列所示金額，並隨即遭提領。 ①110年1月23日22時20分、23分、29分，跨行轉帳49985元、29123元、29985元至蘇達瑋郵局（000-00000000000000）人頭帳戶。  ①車手Ｏ○○110年1月23日駕駛車號000-0000號自用小客車搭載ｉ○○至雲林縣○○鎮○○路000號郵局，並於22時28分、30分、34分許，提領60000元、19000元、30000元。 ②提款後再由Ｏ○○搭載ｉ○○前往嘉義縣中埔鄉某處交付贓款予收水Ｌ○○，Ｌ○○再於嘉義某處交付贓款予ｌ○○，由ｌ○○交付予不詳詐欺集團成員。 臺灣嘉義地方檢察署檢察官移送併辦（110年度少連偵字第56號、110年度偵字第4156號、第4157號、110年度軍偵字第12號：被告：Ｌ○○、Ｏ○○、ｉ○○） Ｌ○○犯三人以上共同詐欺取財罪，處有期徒刑壹年肆月。 Ｏ○○犯三人以上共同詐欺取財罪，處有期徒刑壹年壹月。 ｉ○○犯三人以上共同詐欺取財罪，處有期徒刑壹年貳月。   73 王郡嘉 （未提告） ｌ○○ Ｌ○○ Ｏ○○ ｉ○○ 詐騙集團某成員於110年1月24日21時許撥打電話予王郡嘉，佯稱王郡嘉網站會員資格有誤，致王郡嘉陷於錯誤，而以其臺灣企銀、臺新銀行帳戶，於右列時間，匯入右列所示金額，並隨即遭提領。 ①110年1月23日20時53分許，跨行轉帳29123元至蘇達瑋第一銀行（000-00000000000）人頭帳戶。 ②110年1月23日21時14分許，跨行存款29985元至上開帳戶。  ①車手Ｏ○○110年1月23日駕駛車號000-0000號自用小客車搭載ｉ○○至雲林縣○○鎮○○路00號統一超商，於21時2分、4分許，提領20000元、9000元。 ②嗣再至雲林縣○○鎮○○路000號1樓京城銀行，於21時21分許，提領20000元、18000元。 ③提款後再由Ｏ○○搭載ｉ○○前往嘉義縣中埔鄉某處交付贓款予收水Ｌ○○，Ｌ○○再於嘉義某處交付贓款予ｌ○○，由ｌ○○交付予不詳詐欺集團成員。  Ｌ○○犯三人以上共同詐欺取財罪，處有期徒刑壹年參月。 Ｏ○○犯三人以上共同詐欺取財罪，處有期徒刑壹年。 ｉ○○犯三人以上共同詐欺取財罪，處有期徒刑壹年壹月。 74 鄭宇平 （未提告） ｌ○○ Ｌ○○ Ｏ○○ ｉ○○ 詐騙集團某成員於110年1月23日19時34分許撥打電話予鄭宇平，佯稱鄭宇平網站會員資格有誤，致鄭宇平陷於錯誤，而以其 臺新銀行帳戶，於右列時間，匯入右列所示金額，並隨即遭提領。 ①110年1月23日21時10分許，轉帳8015元至蘇達瑋第一銀行（000-00000000000）人頭帳戶。  Ｌ○○犯三人以上共同詐欺取財罪，處有期徒刑壹年參月。 Ｏ○○犯三人以上共同詐欺取財罪，處有期徒刑壹年。 ｉ○○犯三人以上共同詐欺取財罪，處有期徒刑壹年壹月。 
附表二：
本案扣押物品一覽表     編號 扣  案  物  名  稱 數量 實際所有／持有／保管人 備            註 1 金戒指（0.41錢） 1個 ｌ○○ 本院111年度保管檢字第25號 2 信封袋（含信紙3張） 4個  ｌ○○ 本院111年度保管檢字第30號 3 嘉義看守所消費合作社訂購單 2張 ｌ○○  4 嘉義看守所收容人保管款收據 2張 ｌ○○  5 嘉義看守所接見寄物單 1張 ｌ○○  6 臺灣企銀金融卡（帳號：00000000000） 1張 ｌ○○  7 新光銀行存摺（帳號0000000000000） 1本 ｌ○○  8 中華郵政存摺（帳號00000000000000） 1本 ｌ○○  9 隨身碟 1個 ｌ○○  10 智慧型手錶 1支 ｌ○○  11 IPHONE XS手機（IMEI：000000000000000，含SIM卡1張） 1支 ｌ○○  12 IPHONE 6S手機（IMEI：000000000000000，含SIM卡1張） 1支 ｌ○○  13 IPHONE 12PRO手機（IMEI：000000000000000，含SIM卡1張） 1支 ｌ○○  14 SAMSUNG手機（IMEI：000000000000000，無SIM卡） 1支 ｌ○○  15 IPHONE手機（IMEI：000000000000000） 1支 Ｌ○○  16 商業本票 1本 Ｌ○○  17 開山刀 1支 Ｌ○○  18 鋁棒 1支 Ｌ○○  19 LENOVO筆記型電腦（含隨身碟1個） 1臺 Ｌ○○  20 中華郵政金融卡（卡號：0000000000000000） 1張 Ｌ○○  21 玉山銀行金融卡（卡號：0000000000000000） 1張 Ｌ○○  22 SAMSUNG手機（IMEI：000000000000000，無SIM卡） 1 支 Ｙ○○  23 SAMSUNG手機（無SIM卡） 1支 Ｙ○○  24 VIVO手機（含SIM卡1張） 1 支 壬○○  25 IPHONE12手機（IMEI：000000000000000，含SIM卡1張） 1支 ｋ○○  26 REALME手機（IMEI：000000000000000，含SIM卡1張） 1支 ｋ○○  27 IPHONE7手機（IMEI：000000000000000，無SIM卡） 1支 甲○○  
附件：
人證部分：
  ⒈證人即另案被告洪汶育之供述：
　　⑴另案被告洪汶育於109年12月30日警詢筆錄（警2678卷三第
      287至289頁；同雲林縣警察局110年4月13日卷一第231至2
      33頁；同雲林縣警察局110年5月12日卷三第3至5頁）
　　⑵證人即另案被告洪汶育於109年12月31日警詢筆錄暨指認犯
      罪嫌疑人紀錄表（警2678卷三第293至304頁；同雲林縣警
      察局110年4月13日卷一第237至248頁；同雲林縣警察局11
      0年5月12日卷三第9至20頁）
　　⑶證人即另案被告洪汶育於109年12月31日偵訊筆錄（偵5725
      卷第156至174頁）
　　⑷證人即另案被告洪汶育於110年1月19日羈押訊問筆錄（偵5
      725卷第192至207頁）
　　⑸證人即另案被告洪汶育於110年4月12日警詢筆錄（警2678
      卷三第307至308頁；同雲林縣警察局110年5月12日卷三第
      23至24頁）
　　⑹證人即另案被告洪汶育於110年4月13日警詢筆錄暨指認犯
      罪嫌疑人紀錄表（警2768卷三第311至331頁，指認犯罪嫌
      疑人紀錄表在第399至404頁；同雲林縣警察局110年5月12
      日卷三第27至47頁，指認犯罪嫌疑人紀錄表在第115至120
      頁）
　　⑺證人即另案被告洪汶育於110年4月13日偵訊具結筆錄（偵5
      725卷第176至183頁，結文在第184頁；同偵2952卷一第30
      9至316頁，結文在第317頁）
　⒉證人即另案被告劉豐義之供述：
　　⑴另案被告劉豐義於109年12月30日警詢筆錄（警2678卷三第
      227至229頁；同雲林縣警察局110年4月13日卷一第173至1
      75頁；同雲林縣警察局110年5月12日卷三第123至125頁）
　　⑵證人即另案被告劉豐義於109年12月31日警詢筆錄暨指認犯
      罪嫌疑人紀錄表（警2678卷三第233至252頁；同雲林縣警
      察局110年4月13日卷一第179至198頁；同雲林縣警察局11
      0年5月12日卷三第129至148頁）
　　⑶證人即另案被告劉豐義於109年12月31日偵訊筆錄（偵5725
      卷第156至174頁）
　　⑷證人即另案被告劉豐義於110年1月19日羈押訊問筆錄（偵5
      725卷第201至207頁）
　　⑸證人即另案被告劉豐義於110年4月12日警詢筆錄暨指認犯
      罪嫌疑人紀錄表（警2678卷三第255至275頁，指認犯罪嫌
      疑人紀錄表在第279至284頁；同雲林縣警察局110年4月13
      日卷一第201至221頁，指認犯罪嫌疑人紀錄表在第225至2
      30頁；同雲林縣警察局110年5月12日卷三第151至171頁，
      指認犯罪嫌疑人紀錄表在第175至180頁）
　　⑹證人即另案被告劉豐義於110年4月13日偵訊具結筆錄（偵5
      725卷第253至258頁，結文在第259頁；同偵2952卷一第30
      1至306頁，結文在第307頁）
　⒊證人即另案被告陳慧欣之供述：
　　⑴證人即另案被告陳慧欣於109年12月10日警詢筆錄（雲警六
      偵卷一第43至45頁）
　　⑵證人即另案被告陳慧欣109年12月23日警詢筆錄（雲警2678
      號卷三第411至417頁）
　　⑶證人即另案被告陳慧欣109年12月23日警詢筆錄（雲警2678
      號卷三第429至431頁）
　　⑷證人即另案被告陳慧欣於109年12月24日偵訊具結筆錄（偵
      5725卷第148至152頁，結文在第154頁）
　⒋證人即另案被告謝嘉豪之供述：
　　⑴證人即另案被告謝嘉豪於109年12月10日警詢筆錄（警267
　　  8卷三第439至442頁）
    ⑵證人即另案被告謝嘉豪於109年12月23日警詢筆錄暨指認
　　  犯罪嫌疑人紀錄表（警2678卷三第443至452頁）
  ⒌證人即另案被告陳○諭之供述：
　　⑴證人即另案被告陳○諭於110年1月11日警詢筆錄（警2678
　　  卷三第455至458頁）
    ⑵證人即另案被告陳○諭於110年1月12日警詢筆錄（警2678
　　  卷三第459至466頁）
  ⒍證人即另案被告陳妍均之供述：
　　⑴證人即另案被告陳妍均於110年1月11日警詢筆錄（警2678
　　  卷三第469至472頁）
    ⑵證人即另案被告陳妍均於110年1月12日警詢筆錄（警2678
　　  卷三第473至479頁）
　⒎證人即少年吳○麟之證述：
　  ⑴證人即少年吳○麟於110年3月10日警詢筆錄暨指認犯罪嫌疑
      人紀錄表（雲警六偵卷一第23至28頁，指認犯罪嫌疑人紀
      錄表在第55至61頁）
　㈠證人即被告ｌ○○之供述：
　　⒈被告ｌ○○於110年4月13日警詢筆錄（警2678卷一第17至31頁
      ；同雲林縣警察局110年5月12日卷一第13至27頁;同偵295
      2卷一第47至61頁）
　　⒉被告ｌ○○於110年4月13日偵訊筆錄（偵5725卷第231至239頁
      ；同偵2952卷一第153至169頁）
　　⒊被告ｌ○○於110年7月30日警詢筆錄（警2678卷一第35至42頁
      ;同偵2952卷二第313至320頁）
　　⒋被告ｌ○○於110年8月5日偵訊筆錄（偵2952卷二第323至326
      頁）
　　⒌被告ｌ○○於110年4月14日羈押訊問筆錄（聲羈43號卷第25至
      34頁；同雲林縣警察局110年5月12日卷一第31至39頁；同
      偵2952卷二第5至13頁）
　　⒍被告ｌ○○於110年6月4日延長羈押訊問筆錄（偵聲57號卷第2
      9至39頁、第41至59頁）
　　⒎被告ｌ○○於110年8月13日羈押訊問筆錄（本院卷一第173至1
      80頁）　　　
　㈡證人即被告壬○○之供述：
　　⒈被告壬○○於110年5月12日警詢筆錄暨指認犯罪嫌疑人紀錄
      表（警2678卷三第197至209頁，指認犯罪嫌疑人紀錄表在
      第217至224頁；同偵3756卷第19至31頁，指認犯罪嫌疑人
      紀錄表在第33至39頁，同第199至211頁，指認犯罪嫌疑人
      紀錄表在第219至226頁）
　　⒉被告壬○○於110年5月12日偵訊筆錄（偵3756卷第135至143
      頁）
　　⒊被告壬○○於110年7月29日偵訊筆錄（偵3756卷第195至196
      頁）
　　⒋被告壬○○於110年8月3日偵訊筆錄（偵3756卷第229至232頁
      ）
　　⒌被告壬○○於110年5月13日羈押訊問筆錄（聲羈57號卷第66
      至71頁） 
　　⒍被告壬○○於110年7月5日延長羈押訊問筆錄（偵聲68號卷第
      37至43頁、第57至67頁）
　　⒎被告壬○○於110年8月13日羈押訊問筆錄（本院卷一第209至
      216頁）
　　⒏被告壬○○於110年9月23日準備程序筆錄（本院卷一第335至
      394頁）
　㈢證人即本案被告ｋ○○之供述：
　　⒈被告ｋ○○於110年1月8日警詢筆錄暨指認犯罪嫌疑人紀錄表
      （警2678卷二第5至21頁；同雲林縣警察局110年4月13日
      卷一第59至75頁；同雲林縣警察局110年5月12日卷二第91
      至107頁）
    ⒉被告ｋ○○於110年1月27日警詢筆錄暨指認犯罪嫌疑人紀錄表
      （警2678卷二第23至44頁；同雲林縣警察局110年4月13日
      卷一第77至98頁；同雲林縣警察局110年5月12日卷二第10
      9至130頁）
    ⒊被告ｋ○○於110年1月27日偵訊具結筆錄（偵5725卷第219至2
      23頁，結文在第225頁）
    ⒋被告ｋ○○於110年2月23日警詢筆錄暨指認犯罪嫌疑人紀錄表
      （中檢偵25014卷第99至106頁，指認犯罪嫌疑人紀錄表在
      第133至136頁）*併辦
    ⒌被告ｋ○○於110年5月3日警詢筆錄暨指認犯罪嫌疑人紀錄表
      （警2678卷二第45至54頁，指認犯罪嫌疑人紀錄表在第21
      1至216頁；同雲林縣警察局110年5月12日卷二第131至140
      頁，指認犯罪嫌疑人紀錄表在第297至302頁；同偵2952卷
      二第17至26頁，指認犯罪嫌疑人紀錄表在第183至188頁，
      同第191至200頁）
    ⒍被告ｋ○○於110年5月3日偵訊具結筆錄（偵2952卷二第203至
      211頁，結文在第213頁）
    ⒎被告ｋ○○於110年8月3日偵訊筆錄（偵2952卷二第291至292
      頁）
    ⒏被告ｋ○○於110年9月23日偵訊筆錄（中檢偵25014卷第285至
      287頁）
書證、物證部分：
  ㈠本案對話紀錄相關：
　　⒈被告Ｇ○○○扣案手機（IMEI：000000000000000）微信群組「
      點將令」群組對話紀錄1份（警2678卷一第111至201頁；
      同警2678卷二第55至145頁；同警2678卷四第137至211頁;
      同雲林縣警察局110年4月13日卷二第3至95頁；同雲林縣
      警察局110年5月12日卷二第141至231頁；同偵2952卷二第
      27至117頁;同偵3169卷第87至135頁；同雲林縣警察局110
      年5月12日卷三245至335頁；同偵2952卷二第27至117頁）
　　⒉被告Ｇ○○○扣案手機（IMEI：000000000000000）微信群組「
      傳說對決」群組對話紀錄1份（警2678卷一第203至251頁
      ；同警2678卷二第103至145頁;同警2678卷三第23至71頁
      ；同警2678卷四第215至263頁；同雲林縣警察局110年4月
      13日卷一第117至165頁；同雲林縣警察局110年4月13日卷
      二第97至145頁；同雲林縣警察局110年5月12日卷一第117
      至165頁；同雲林縣警察局110年5月12日卷一第267至315
      頁；同雲林縣警察局110年5月12日卷三第339至387頁；同
      偵2952卷二第27至117頁，同第329至377頁;同偵3169卷第
      87至135頁;同偵3756卷第47至95頁）
    ⒊被告Ｇ○○○扣案手機（IMEI：000000000000000）微信其他相
      關對話紀錄1份（警2678卷一第253至261頁；同警2678卷
      二第319至327頁；同警2678卷三第73至81頁，同第371至3
      77頁;同警2678卷四第339至347頁；同雲林縣警察局110年
      4月13日卷一第107至115頁；同雲林縣警察局110年4月13
      日卷二第149至157頁；同雲林縣警察局110年5月12日卷一
      第107至115頁、第317至325頁；同偵3169卷第137至145頁
      ）
    ⒋被告Ｇ○○○扣案手機（IMEI：000000000000000）與微信暱稱
      「R10」之對話紀錄1份（警2678卷一第263至282頁；同警
      2678卷四第267至286頁；同雲林縣警察局110年4月13日卷
      二第199至218頁；同偵2952卷一第75至94頁）
    ⒌被告Ｇ○○○扣案手機（IMEI：000000000000000）與微信暱稱
      「美國隊長」之對話紀錄1份（警2678卷一第283至302頁;
      同警2678卷三第83至102頁，同第379至398頁；同警2678
      卷四第289至308頁；同雲林縣警察局110年4月13日卷二第
      179至198頁；同雲林縣警察局110年5月12日卷一第327至3
      46頁；同雲林縣警察局110年5月12日卷三第95至114頁；
      同偵3169卷第155至174頁）
    ⒍被告Ｇ○○○扣案手機（IMEI：000000000000000）與微信暱稱
      「如果只有你」之對話紀錄1份（警2678卷一第303至314
      頁；同警2678卷四第311至322頁；同雲林縣警察局110年4
      月13日卷二第167至178頁）
    ⒎被告Ｇ○○○扣案手機（IMEI：000000000000000）相簿照片1
      份（警2678卷一第315至318頁；同警2678卷四第351至354
      頁）
　　⒏被告Ｇ○○○扣案手機（IMEI：000000000000000）微信與暱稱
      「天義」、「宏楠」等人之對話紀錄與相簿照片1份（警2
      678卷三第103至109頁，同第371至377頁；同警2678卷四
      第357至363頁；同雲林縣警察局110年4月13日卷二第159
      至165頁；同雲林縣警察局110年5月12日卷一第347至353
      頁；同雲林縣警察局110年5月12日卷三第87至93頁；同偵
      3169卷第147至153頁）
　　⒐被告Ｇ○○○扣案手機（IMEI：000000000000000）「messenge
      r」與洪汶育之對話紀錄1份、洪汶育與Ｌ○○對話紀錄1張（
      警2678卷三第335至342頁；同警2678卷四第427至434頁；
      同雲林縣警察局110年5月12日卷三第51至58頁）
    ⒑被告ｋ○○扣案手機（IMEI：000000000000000）微信與被告Ｌ
      ○○、ｌ○○等2人之對話紀錄1份（警2678卷二第147至151頁;
      同警2678卷五第5至9頁；同雲林縣警察局110年4月13日卷
      二第219至223頁；同雲林縣警察局110年5月12日卷二第23
      3至237頁；同偵2952卷一第69至73頁;同偵2952卷二第119
      至123頁）
    ⒒被告ｌ○○扣案手機（IMEI：000000000000000）備忘錄及微
      信與被告Ｙ○○之對話紀錄1份（警2678卷五第23至31頁；同
      警2678卷三第177至182頁）
    ⒓另案被告洪汶育手機（IMEI：000000000000000微信對話紀
      錄1份（警2678卷三第333至334頁；同警2678卷五第19至2
      0頁；同雲林縣警察局110年4月13日卷二第147至148頁；
      同雲林縣警察局110年5月12日卷三第49至50頁）
    ⒔另案被告劉豐義扣案手機（IMEI：000000000000000）微
　　  信與被告ｌ○○之對話紀錄1份（警2678卷五第15至16頁；同
      警2678號卷三第272至274頁）
　　⒕被告Ｇ○○○扣案手機（IMEI：000000000000000）原生相簿照
      片1份（警2678卷三第343至369頁；同警2678卷四第367至
      393頁；同雲林縣警察局110年5月12日卷三第59至85頁） 
    ⒖被告Ｇ○○○扣案手機（IMEI：000000000000000）與微信暱稱
      「豐泰」之對話紀錄1份（警2678卷四第325至336頁）
　　⒗被告劉豐義扣案手機（IMEI：000000000000000）與微信暱
      稱「豐泰」之對話紀錄1份（警2678卷五第13至14頁）
  ㈡監視器畫面：
　　⒈Ｇ○○○等人詐欺案涉案帳戶提款畫面與交易明細1份（警2678
      卷一第319至370頁；同警2678卷五第17至68頁；同警2678
      卷二第153至203頁，同第251頁至301頁，同第405至455頁
      ；同警2678卷三第111至162頁；同雲林縣警察局110年5月
      12日卷一第189至239頁，同第355至406頁；同雲林縣警察
      局110年5月12日卷二第31至81頁，同第239至289頁；同雲
      林縣警察局110年5月12日卷三第191至241頁；同偵2952卷
      二第125至175頁；同偵3169卷第35至86頁；同偵3170卷第
      43至93頁；同偵3536卷第35至85頁）
　  ⒉車手自車站置物櫃放置和取得人頭帳戶提款卡之監視器畫
      面截圖1份（警2678卷四第123至133頁；同警2678卷二第2
      05至210頁；警2678卷三第264至269頁；同雲林縣警察局1
      10年5月12日卷二第291至296頁；同偵2952卷二第177至18
      2頁）
　　⒊被告甲○○超商、路口監視器畫面截圖1份（偵4681卷第117
      至141頁；同警2678卷二第239至250頁；同雲林縣警察局1
      10年5月12日卷二第19至30頁；同偵3170卷第32至42頁）
    ⒋另案被告陳慧欣於109年11月24日駕車載被告Ｇ○○○提款之監
      視器畫面截圖1份（警2678卷一第78頁、警2678卷三第419
      至423頁）
    ⒌被告ｌ○○、壬○○於109年12月27日操作提款機之監視器錄影
      畫面截圖1份（警2678卷六第455至460頁）
　　⒍少年吳○麟於110年1月14日提領之監視器畫面截圖1份（雲
      警六偵卷一第211至215頁）
　　⒎被告Ｇ○○○於109年11月24日提領之監視器畫面截圖1份（雲
      警六偵卷一第223至227頁）
　　⒏被告ｉ○○、Ｌ○○於109年12月31日駕駛BHV-0815號自用小客車
      至西平中華郵政ATM提領之監視器畫面截圖1份（雲警六偵
      卷二第49至55頁、第59至62頁、第63至69頁、第73至87頁
      ；同他字130號卷第87至90頁、第93至115頁）
　　⒐中國信託李青帳戶存提款畫面與交易明細1份（警2678卷六
      第449至451頁）
　　⒑台新銀行林芷玲帳戶提款畫面與交易明細1份（警2678卷六
      第453至454頁）
　㈢車牌號碼000-0000號自用小客車之車輛詳細資料報表、於110
      年1月12日至110年1月14日之行經路線資料、於109年11月
      7日至110年1月21日之行經路線資料各1份（偵4681卷第11
      5頁；同中檢25014卷第223頁、他字130號卷第19頁、雲警
      六偵卷一第181至209頁）
　㈣車牌號碼000-0000號自用小客車之車輛詳細資料報表、於109
    年11月1日至110年1月20日之行經路線資料各1份（屏警7500
    卷第143頁、雲警六偵卷一第179至209頁）
　㈤車牌號碼000-0000號、BHV-0815號自用小客車於110年1月14
      日、15日接送車手之監視器畫面截圖1份（雲警六偵卷一
      第217至222頁）　　
　㈥本案搜索扣押相關：
　  ⒈110年聲搜字第186號搜索票（受搜索人：ｌ○○)、ｌ○○之自願
      受搜索同意書、雲林縣警察局110年4月12日搜索扣押筆錄
      、扣押物品目錄表、扣押物品收據各1份（警2678卷四第5
      至15頁；同偵2952卷一第95至103頁，扣案物內容在偵295
      2卷一第171至181頁同偵2952卷一第103頁）
　  ⒉110年聲搜字第186號搜索票（受搜索人：ｌ○○）、雲林縣警
      察局110年4月12日搜索筆錄、無應扣押物品收據各1份（
      警2678卷四第17至24頁;同偵2952卷一第105至112頁）
    ⒊受搜索人為ｌ○○之搜索現場照片1份（警2678卷四第25至29
      頁;同偵2952卷一第113至117頁）
    ⒋109年聲搜字第687號搜索票（受搜索人：Ｇ○○○）、雲林縣
      警察局109年12月30日搜索扣押筆錄、扣押物品目錄表、
      扣押物品收據各1份（警2678卷四第33至45頁）
　  ⒌受搜索人為Ｇ○○○之搜索現場照片1份（警2678卷四第47至49
      頁） 　
    ⒍109年聲搜字第687號搜索票（受搜索人：Ｇ○○○）、雲林縣
      警察局109年12月30日搜索筆錄、扣押物品目錄表、無應
      扣押之物證明書各1份（警2678卷四第51至59頁）
    ⒎110年聲搜字第186號搜索票（受搜索人：Ｙ○○）、雲林縣警
      察局110年4月14日搜索扣押筆錄、扣押物品目錄表（警26
      78卷四第63至70頁；同偵3169卷第187至194頁）
    ⒏被告Ｌ○○之自願受搜索同意書、雲林縣警察局110年5月11日
      搜索扣押筆錄（受搜索人：Ｌ○○、地點：嘉義市○區○○○路0
      00號旁大型贓物庫）、扣押物品目錄表、扣押物品收據各
      1份（警2678卷四第83至91頁；同偵3757卷第41至49頁）
　　⒐110年聲搜字第186號搜索票（受搜索人：甲○○）、嘉義市
      政府警察局刑事警察大隊110年4月15日搜索筆錄、扣押物
      品目錄表、無應扣押之物證明書各1份（警2678卷四第73
      至80頁）
    ⒑110年聲搜字第311號搜索票（受搜索人：壬○○、地點：雲
      林縣）、雲林縣警察局110年7月7日搜索扣押筆錄（受搜
      索人：壬○○）、扣押物品目錄表、扣押物品收據各1份（
      警2678卷四第95至103頁；同警聲搜卷第11至14頁）
    ⒒110年聲搜字第676號搜索票（受搜索人：陳慧欣）、雲林
      縣警察局109年12月23日搜索扣押筆錄、扣押物品目錄表
      扣押物品收據各1份（警2678卷四第107至115頁）
    ⒓受搜索人為陳慧欣之搜索照片1份（警2678卷四第117頁至
　　  第119頁）
　㈦中國信託商業銀行股份有限公司110年3月30日中信銀字第110
    224839077265號函暨壬○○帳號000-000000000000號帳戶之客
    戶資料及交易明細各1份（警2678卷六第409至427頁；同偵3
    756卷第111至129頁）
　㈧被告壬○○之臺灣新北地方檢察署檢察官110年度偵字第10696
    號起訴書1份（聲羈57號卷第73至75頁;同偵3756卷第43頁至
    第46頁、第213頁至第216頁）
　㈨中國信託商業銀行股份有限公司110年4月19日中信銀字第110
    224839097733號函暨所附壬○○之中國信託帳戶000000000000
    號登入IP紀錄1份（偵3756卷第99至103頁）
　㈩雲林縣警察局110年6月28日偵查報告1份（偵3756卷第161至1
    64頁）
　帳戶交易明細相關：
　　⒈中國信託商業銀行股份有限公司110年3月19日中信銀字第1
      10224839064094號函暨李○帳戶之客戶資料及交易明細各1
      份（警2678卷六第347至363頁；同偵2952卷一第19至37頁
      ）
　　⒉蘇達瑋之中華郵政帳戶交易明細及開戶資料1份（屏警7500
      卷第121至122頁）
　　⒊第一商業銀行恆春分行110年3月9日一恆春字第00065號函
      暨蘇達瑋帳戶之開戶資料及交易明細1份（屏警7500卷第1
      23至125頁）
　　⒋人頭帳戶之交易明細、存簿及金融卡等照片各1份（警2678
      卷四397至423頁）
　　⒌中華郵政股份有限公司110年1月15日儲字第1100012370號
      函暨ｋ○○號帳戶之基本資料及交易明細各1份（警2678卷六
      第373至380頁）
    ⒍土庫鎮農會110年1月19日土農信字第1100000535號函暨劉
      豐義帳戶之客戶基本資料及交易明細各1份（警2678卷六
      第381至386頁）
    ⒎華南商業銀行股份有限公司110年1月13日營清字第1100001
      043號函暨劉豐義帳戶之開戶資料及交易明細各1份（警26
      78卷六第387至407頁）
　　⒏台新國際商業銀行股份有限公司110年4月16日台新總作文
      字第1100006497號函暨林芷玲帳戶之基本資料各1份（警2
      678卷六第343至345頁）
　　⒐第一商業銀行總行111年1月17日一總營集字第05296號函及
      檢送之范姜育辰帳戶（帳號00000000000）交易明細1份（
      本院卷四第231頁至236頁）
  中國信託李○帳戶109年12月1日起網銀登入IP資料、IP（110.
    28.8.191）之通聯調閱查詢單各1份（警2678卷六第431至43
    3頁）
　數位鑑識報告相關：
　　⒈被告ｌ○○手機數位鑑識資料1份（偵2952卷一第11至16頁）
　　⒉雲林縣警察局刑事警察大隊案件編號00000000數位鑑識報
      告1份（警2678卷五第35至309頁）
　　⒊雲林縣警察局刑事警察大隊案件編號00000000數位鑑識報
      告1份（警2678卷五第311至322頁）
　被告Ｌ○○交收水給被告ｌ○○之處所照片2張（警2678卷一第411
      至412頁；同警2678卷二第389頁；同雲林縣警察局110年5
      月12日卷一第175頁；同偵3536卷第15頁；同偵3757卷第2
      7至28頁）
　被告壬○○手機照片3張（偵3756卷第185頁）
　被告ｋ○○簽立之本票照片4張（警2678卷一第405至406頁；同
    偵3757卷第21至22頁）
　通聯查詢資料：
　　⒈IP：(101.12.72.202)、(49.216.41.192)、(101.9.136.12
      2)、(101.9.128.85)之通聯調閱查詢單各1份（警2678卷
      六第441至445頁；同偵3756卷第105至109頁）
　其它部分：
　　⒈被告Ｇ○○○雲林看守所會客接見錄音譯文1份（警2678卷五第
      325至348頁）
  被告壬○○之臺灣新北地方法院110年簡字第1948號刑事判決1
    份（偵聲68號卷第45至47頁）
  Ｇ○○○等人涉犯詐欺、洗錢等案犯罪事實一覽表（警2678卷六
    第5至9頁；同雲林縣警察局110年5月12日卷三第3至6頁；同
    偵2952卷一第143至146頁）
  Ｇ○○○等人詐欺等案涉案帳戶提款一覽表（警2678卷六第11至1
    6頁；同雲林縣警察局110年5月12日卷三第183至188頁）
  臺中市政府警察局第四分局110年4月22日職務報告1份（偵46
    81卷第7至15頁）
  雲林縣○○○○○○○○○○○○路○○○○○○0○○○○000號卷第91頁；同雲警
    六偵卷二第71頁）
  雲林縣警察局110年7月6日聲請搜索票偵查報告1份（警聲搜
    卷第4至6頁反面）
被害人、告訴人部分
　㈠【證人即告訴人賴宇玫：附表一編號1】
　⒈證人即告訴人賴宇玫警詢之證述（警2678卷九第236至238，2
    39至240頁）
　⒉告訴人賴宇玫之交易明細影本2紙（警2678卷九第243頁、第2
    46頁右上方）
　⒊告訴人賴宇玫之內政部警政署反詐騙諮詢專線紀錄表、臺北
    市政府警察局內湖分局康寧派出所受理詐騙帳戶通報警示簡
    便格式表、金融機構聯防機制通報單、金融機構協助受詐騙
    民眾通知疑似警示帳戶通報單、受理各類案件紀錄表、受理
    刑事案件報案三聯單影本各1份（警2678卷九第235頁、第24
    8頁、252頁、第253頁、第257頁、第258頁）
　⒋告訴人賴宇玫提供之臺灣銀行存摺封面影本1紙（警2678卷九
    第242頁）
　⒌華南商業銀行股份有限公司110年4月15日營清字第110001098
    5號函暨洪茜容帳號000-000000000000號帳戶之開戶資料及
    交易明細各1份（警2678卷六第301至303頁）
　㈡【證人即告訴人魏安君：附表一編號2】
　⒈證人即告訴人魏安君於109年11月17日警詢之證述（警2678卷
    九第260至263頁）
　⒉告訴人魏安君之桃園市政府警察局龜山分局龜山派出所受理
    詐騙帳戶通報警示簡便格式表1份（警2678卷九第266頁）
　⒊告訴人魏安君之內政部警政署反詐騙諮詢專線紀錄表、桃園
    市政府警察局龜山分局龜山派出所陳報單、受理各類案件紀
    錄表、受理刑事案件報案三聯單影本各1份（警2678卷九第2
    59頁、第268至270頁）
　⒋華南商業銀行股份有限公司110年4月15日營清字第110001098
    5號函暨洪茜容帳號000-000000000000號帳戶之開戶資料及
    交易明細各1份（警2678卷六第301至303頁）
　㈢【證人即告訴人Ｚ○○：附表一編號3】
　⒈證人即告訴人Ｚ○○於109年11月17日警詢之證述（警2678卷九
    第434至435頁；同偵4681卷第89至91頁）
　⒉告訴人Ｚ○○之交易明細影本2紙（警2678卷九第437頁第1、2張
    ；同偵4681卷第105頁）
　⒊告訴人Ｚ○○之內政部警政署反詐騙諮詢專線紀錄表、新北市政
    府警察局林口分局文化派出所受理詐騙帳戶通報警示簡便格
    式表、金融機構聯防機制通報單、165專線協請金融機構暫
    行圈存疑似詐欺款項通報單、陳報單、受理各類案件紀錄表
    、受理刑事案件報案三聯單影本各1份（警2678卷九第433頁
    、第438頁、第440頁、第442頁、第444至446頁；同偵4681
    卷第93至101頁、第109頁）
　⒋告訴人Ｚ○○提供與詐欺集團之通聯紀錄截圖4張（警2678卷九
    第436頁；同偵4681卷第107頁）
　⒌臺灣銀行營業部110年4月15日營存字第11000336991號函暨陳
    煜崴帳號000-0000000000000000號帳戶之基本資料及交易明
    細各1份（警2678卷六第329至333頁）
　⒍中國信託商業銀行股份有限公司110年4月13日中信銀字第110
    224839090885號函暨陳煜崴帳號000-000000000000號帳戶之
    基本資料及交易明細各1份（警2678卷六第335至339頁）
　⒎陳煜崴之臺灣銀行帳戶00000000000號存款存摺歷史明細查詢
    1份（偵4681卷第113頁）　
　㈣【證人即告訴人ｈ○○：附表一編號4】
　⒈證人即告訴人ｈ○○於109年11月17日警詢之證述（警2678卷九
    第422至424頁；同偵4681卷第69至73頁）
　⒉告訴人ｈ○○之交易明細影本1份（警2678卷九第425至426頁；
    同偵4681卷第77、79頁）
　⒊告訴人ｈ○○之高雄市政府警察局鼓山分局旗津分駐所受理詐騙
    帳戶通報警示簡便格式表1份（警2678卷九第428頁；同偵46
    81卷第85頁）
　⒋告訴人ｈ○○之內政部警政署反詐騙諮詢專線紀錄表、高雄市政
    府警察局鼓山分局旗津分駐所受理詐騙帳戶通報警示簡便格
    式表、陳報單、受理刑事案件報案三聯單、受理各類案件紀
    錄表影本各1份（警2678卷九第421頁、第428頁、第430至43
    2頁；同偵4681卷第67頁、第75頁、第81至85頁）
　⒌告訴人ｈ○○提供與詐欺集團之通聯紀錄截圖1張、國泰世華銀
    行金融卡影本2張、臺中銀行金融卡影本4張（警2678卷九第
    425頁、第427頁；同偵4681卷第79頁）
　⒍臺灣銀行營業部110年4月15日營存字第11000336991號函暨陳
    煜崴帳號000-0000000000000000號帳戶之基本資料及交易明
    細各1份（警2678卷六第329至333頁）
　⒎陳煜崴之臺灣銀行帳戶00000000000號存款存摺歷史明細查詢
    1份（偵4681卷第113頁）
　㈤【證人即告訴人寅○○：附表一編號5】　
　⒈證人即告訴人寅○○於109年11月19日警詢之證述（警2678卷九
    第286至287頁）
　⒉楊凱棋（寅○○之友人）之中華郵政帳戶交易明細影本1紙（警
    2678卷九第288頁右方）　
　⒊告訴人寅○○之內政部警政署反詐騙諮詢專線紀錄表、臺北市
    政府警察局士林分局山仔后派出所受理詐騙帳戶通報警示簡
    便格式表、金融機構聯防機制通報單、陳報單、受理各類案
    件紀錄表、受理刑事案件報案三聯單影本各1份（警2678卷
    九第285頁、第292頁、第294頁、第296至298頁）　
　⒋告訴人寅○○提供其及友人楊凱棋之郵政儲金金融卡照片各1張
    （警2678卷九第289頁）　
　⒌中華郵政股份有限公司110年4月15日儲字第1100099558號函
    暨吳鈺薇帳號000-00000000000000號帳戶之帳戶基本資料及
    客戶歷史交易清單各1份（警2678卷六第305至309頁）
　㈥【證人即告訴人Ｅ○○：附表一編號6】　　
　⒈證人即告訴人Ｅ○○警詢之證述（警2678卷九第301至302頁、第
    308至309頁）
　⒉告訴人Ｅ○○之交易明細影本3紙（警2678卷九第304頁）　
　⒊告訴人Ｅ○○之內政部警政署反詐騙諮詢專線紀錄表、臺北市政
    府警察局松山分局三民派出所受理詐騙帳戶通報警示簡便格
    式表、陳報單、受理各類案件紀錄表、受理刑事案件報案三
    聯單影本各1份（警2678卷九第299至300頁、第311至314頁
    ）　
　⒋告訴人Ｅ○○提供其國泰世華銀行、華南銀行、臺灣企銀存摺封
    面影本各1紙及其配偶陳俊凱之臺灣企銀存摺影本各1紙（警
    2678卷九第305至306頁）　　　
　⒌中華郵政股份有限公司110年4月15日儲字第1100099558號函
    暨吳鈺薇帳號000-00000000000000號帳戶之帳戶基本資料及
    客戶歷史交易清單各1份（警2678卷六第305至309頁）　
　㈦【證人即告訴人葉修渝：附表一編號7】　　　
　⒈證人即告訴人葉修渝於109年11月19日警詢之證述（警2678卷
    九第351至353頁）
　⒉告訴人葉修渝之中國信託銀行帳戶交易紀錄2紙（警2678卷九
    第355頁、第357頁）　
　⒊告訴人葉修渝之內政部警政署反詐騙諮詢專線紀錄表、彰化
    縣警察局和美分局中寮派出所受理詐騙帳戶通報警示簡便格
    式表、金融機構聯防機制通報單、陳報單、受理各類案件紀
    錄表、受理刑事案件報案三聯單影本各1份（警2678卷九第3
    49至350頁、第359頁、第361頁、第363至365頁）　
　⒋告訴人葉修渝提供之中國信託銀行存摺封面影本1紙（警2678
    卷九第358頁）
　⒌台北富邦商業銀行股份有限公司南台中分行110年4月21日北
    富銀南台中字第1101000012號函暨吳鈺薇帳號000-00000000
    000000號帳戶之開戶基本資料及交易明細各1份（警2678卷
    六第311至315頁）　
　㈧【證人即告訴人辰○○：附表一編號8】
　⒈證人即告訴人辰○○於109年11月25日警詢之證述（警2678卷九
    第318至319頁；同中檢偵25014卷第107至109頁）*併辦同
　⒉告訴人辰○○之永豐銀行帳戶交易紀錄1紙（警2678卷九第320
    頁;同中檢25014卷第189頁）
　⒊告訴人辰○○之內政部警政署反詐騙諮詢專線紀錄表、新北市
    政府警察局海山分局新海派出所受理詐騙帳戶通報警示簡便
    格式表、陳報單、受理各類案件紀錄表、受理刑事案件報案
    三聯單影本各1份（警2678卷九第317頁、第343頁、第345至
    347頁）*併辦同（中檢25014卷第185、187頁）
　⒋台北富邦商業銀行股份有限公司南台中分行110年4月21日北
    富銀南台中字第1101000012號函暨吳鈺薇帳號000-00000000
    000000號帳戶之開戶基本資料及交易明細各1份（警2678卷
    六第311至315頁）
　㈨【證人即告訴人ｄ○○：附表一編號9】
　⒈證人即告訴人ｄ○○於109年11月24日警詢之證述（雲警六偵卷
    一第251至253頁）
　⒉告訴人ｄ○○之永豐銀行、中國信託銀行交易紀錄各1份（雲警
    六偵卷一第269至273頁）
　⒊告訴人ｄ○○之內政部警政署反詐騙諮詢專線紀錄表、新北市政
    府警察局海山分局新海派出所陳報單、受理各類案件紀錄表
    、受理刑事案件報案三聯單、受理詐騙帳戶通報警示簡便格
    式表、金融機構聯防機制通報單影本各1份（雲警六偵卷一
    第261至263頁、第247、249頁、第255至259頁、第265頁）
　⒋陳威安之中華郵政帳戶000-00000000000000號客戶歷史交易
    清單1份（雲警六偵卷一第235至245頁）
　㈩【證人即告訴人天○○：附表一編號10】
　⒈證人即告訴人天○○於109年11月26日警詢之證述（雲警六偵卷
    一第279至283頁）
　⒉告訴人天○○之富邦銀行帳戶000-000000000000號交易明細1紙
    （雲警六偵卷一第293頁上方）
　⒊告訴人天○○之內政部警政署反詐騙諮詢專線紀錄表、新北市
    政府警察局三重分局長泰派出所陳報單、受理各類案件紀錄
    表、受理詐騙帳戶通報警示簡便格式表、金融機構聯防機制
    通報單、受理刑事案件報案三聯單影本各1份（雲警六偵卷
    一第285頁、第275、277、287、289頁、第297至299頁）
　⒋告訴人天○○提供之富邦金融卡照片2張、與詐欺集團之通聯紀
    錄截圖3張（雲警六偵卷一第291頁、第293頁下方、第295頁
    ）
　⒌陳威安之中華郵政帳戶000-00000000000000號客戶歷史交易
    清單1份（雲警六偵卷一第235至245頁）　　
　【證人即告訴人己○○：附表一編號11】
　⒈人即告訴人己○○於109年11月25日警詢之證述（警2678卷七第
    8至11頁；同雲林縣警察局110年4月13日卷三第6至9頁；同
    雲警六偵卷二第9至15頁）
　⒉告訴人己○○之台新銀行交易紀錄1紙（警2678卷七第12頁；同
    雲林縣警察局110年4月13日卷三第10頁；同雲警六偵卷二第
    23頁）
　⒊告訴人己○○之內政部警政署反詐騙諮詢專線紀錄表、宜蘭縣
    政府警察局羅東分局公正派出所受理詐騙帳戶通報警示簡便
    格式表、金融機構聯防機制通報單、陳報單、受理各類案件
    紀錄表、受理刑事案件報案三聯單影本各1份（警2678卷七
    第7頁、第16至20頁；同雲林縣警察局110年4月13日卷三第5
    頁、第14至18頁；同雲警六偵卷二第3至7頁、第17至21頁）
　⒋告訴人己○○提供之中國信託銀行帳戶（帳號：000-000000000
    000號）交易紀錄1紙、與詐欺集團之通聯紀錄截圖3張（警2
    678卷七第13頁；同雲林縣警察局110年4月13日卷三第11頁
    ；同雲警六偵卷二第25頁、警2678卷七第14至15頁；同雲林
    縣警察局110年4月13日卷三第12至13頁；同雲警六偵卷二第
    27至29頁）
　⒌陳威安之台新銀行帳戶000-0000000000000060號交易紀錄1份
    （雲警六偵卷二第35至47頁）
　⒍台新國際商業銀行109年12月11日台新作文字第10927773號函
    暨陳威安之帳號000-0000000000000060號帳戶開戶資料及交
    易明細各1份（警2678卷六第69至77頁）　
　【證人即被害人江妍霖：附表一編號12】
　⒈證人即被害人江妍霖於109年11月25日警詢之證述（警2678卷
    七第25至29頁；同雲林縣警察局110年4月13日卷三第23至27
    頁）
　⒉被害人江妍霖之上海商業儲蓄銀行帳戶網路銀行交易紀錄截
    圖4張（警2678卷七第30至31頁；同雲林縣警察局110年4月1
    3日卷三第28至29頁）
　⒊被害人江妍霖之內政部警政署反詐騙諮詢專線紀錄表、宜蘭
    縣政府警察局礁溪分局礁溪派出所受理詐騙帳戶通報警示簡
    便格式表、陳報單、受理各類案件紀錄表、受理刑事案件報
    案三聯單影本各1份（警2678卷七第23至24頁、第34頁、第4
    1至44頁；同雲林縣警察局110年4月13日卷三第21至22頁、
    第32頁、第39至42頁）
　⒋被害人江妍霖提供與詐欺集團之通聯紀錄截圖2張(警2678卷
    七第32頁；同雲林縣警察局110年4月13日卷三第30頁）　
　⒌陳威安之台新銀行帳戶000-0000000000000060號交易紀錄1份
    （雲警六偵卷二第35至47頁）
　⒍台新國際商業銀行109年12月11日台新作文字第10927773號函
    暨陳威安之帳號000-0000000000000060號帳戶開戶資料及交
    易明細各1份（警2678卷六第69至77頁）　
　【證人即被害人乙○○：附表一編號13】　
　⒈證人即被害人乙○○於109年11月30日警詢之證述（警2678卷九
    第370至374頁；同中檢偵25014卷第111至115頁）*併辦同　
　⒉被害人乙○○之華南銀行帳戶交易明細1紙（警2678卷九第376
    頁，同第379頁照片編號04；同中檢25014卷第200頁）*併辦
    同
　⒊被害人乙○○之內政部警政署反詐騙諮詢專線紀錄表、屏東縣
    警察局內埔分局內埔派出所受理詐騙帳戶通報警示簡便格式
    表、陳報單、受理各類案件紀錄表、受理刑事案件報案三聯
    單影本各1份（警2678卷九第369頁、第381頁、第384至386
    頁）*併辦同（中檢25014卷第197至199頁）　
　⒋被害人乙○○提供與詐欺集團之通聯紀錄截圖2張（警2678卷九
    第378頁；同中檢25014卷第201頁）*併辦同
　⒌玉山銀行集中管理部110年4月26日玉山個（集）字第1100023
    140號函暨周家生帳號000-0000000000000號帳戶交易明細各
    1份（警2678卷六第317至321頁）
　【證人即告訴人林珊如：附表一編號14】　
　⒈證人即告訴人林珊如於109年11月29日警詢筆錄（警2678卷九
    第388至390頁；同中檢偵25014卷第117至119頁）*併辦同　
　⒉告訴人林珊如之高雄市政府警察局三民第二分局民族路派出
    所受理詐騙帳戶通報警示簡便格式表1份（警2678卷九第392
    頁；同中檢25014卷第204頁）　
　告訴人林珊如之內政部警政署反詐騙諮詢專線紀錄表、高雄
    市政府警察局三民第二分局民族路派出所金融機構聯防機制
    通報單、受理各類案件紀錄表、受理刑事案件報案三聯單影
    本各1份（警2678卷九第387頁、第394頁、第395頁、第397
    至398頁）*併辦同（中檢25014卷第203、205頁）
　⒋玉山銀行集中管理部110年4月26日玉山個（集）字第1100023
    140號函暨周家生帳號000-0000000000000號帳戶交易明細各
    1份（警2678卷六第317至321頁）　　　　　
　【證人即告訴人午○○：附表一編號15】
　⒈證人即告訴人午○○於109年12月1日警詢筆錄（警2678卷九第4
    02至404頁；同中檢偵25014卷第121至123頁）*併辦同
　⒉告訴人午○○之高雄市政府警察局鳳山分局文山派出所受理詐
    騙帳戶通報警示簡便格式表2紙（警2678卷九第410頁、第41
    2頁；同中檢25014卷第218、220頁）*併辦同
　⒊告訴人午○○之內政部警政署反詐騙諮詢專線紀錄表、高雄市
    政府警察局鳳山分局文山派出所、金融機構聯防機制通報單
    、陳報單、受理各類案件紀錄表、受理刑事案件報案三聯單
    影本各1份（警2678卷九第401頁、第414至417頁）*併辦同
    （中檢25014卷第217、219、221頁）
　⒋告訴人午○○提供之轉帳交易明細手機翻拍照片共13張（警267
    8卷九第406至409頁）
　⒌玉山銀行集中管理部110年4月26日玉山個（集）字第1100023
    140號函謝宜廷帳號000-0000000000000號帳戶之客戶基本資
    料及交易明細各1份（警2678卷六第317至323頁）
　⒍合作金庫商業銀行旗山分行110年4月19日合金旗山字第11000
    01093號函暨謝宜廷帳號000-0000000000000號帳戶之開戶基
    本資料及交易明細各1份（警2678卷六第325至327頁）
　【證人即被害人ｆ○○：附表一編號16】　
　⒈證人即被害人ｆ○○於109年12月11日警詢筆錄（警2678卷七第4
    8至50頁；同雲林縣警察局110年4月13日卷三第46至48頁）
　⒉被害人ｆ○○之華南銀行交易紀錄影本1紙（警2678卷七第51頁
    ；同雲林縣警察局110年4月13日卷三第49頁）
　⒊被害人ｆ○○之內政部警政署反詐騙諮詢專線紀錄表、165專線
    協請金融機構暫行圈存疑似詐欺款項通報單、臺北市政府警
    察局士林分局天母派出所陳報單、受理各類案件紀錄表、受
    理刑事案件報案三聯單影本各1份（警2678卷七第47頁、第5
    6頁、第58至60頁；同雲林縣警察局110年4月13日卷三第45
    頁、第54頁、第56至58頁）　
　⒋被害人ｆ○○提供之華南銀行存摺封面影本1紙（警2678卷七第5
    2頁；同雲林縣警察局110年4月13日卷三第50頁）　
　⒌中國信託商業銀行股份有限公司110年1月20日中信銀字第110
    224839015805號函暨元文龍之帳號000-000000000000號帳戶
    客戶資料及交易明細各1份（警2678卷六第79至82頁）　
　【證人即告訴人Ｆ○○：附表一編號17】
　⒈證人即告訴人Ｆ○○於109年12月12日警詢筆錄（警2678卷七第7
    9至81頁；同雲林縣警察局110年4月13日卷三第77至79頁）
　⒉告訴人Ｆ○○之交易紀錄截圖3紙（警2678卷七第83至84頁；同
    雲林縣警察局110年4月13日卷三第81至82頁）
　⒊告訴人Ｆ○○之內政部警政署反詐騙諮詢專線紀錄表、臺中市政
    府警察局第六分局協和派出所受理詐騙帳戶通報警示簡便格
    式表、金融機構聯防機制通報單、陳報單、受理各類案件紀
    錄表、受理刑事案件報案三聯單影本各1份（警2678卷七第7
    7至78頁、第85至89頁；同雲林縣警察局110年4月13日卷三
    第75至76頁、第83至87頁）
　⒋告訴人Ｆ○○提供與詐欺集團之通聯紀錄截圖1張、購物網站截
    圖1張(警2678卷七第82頁；同雲林縣警察局110年4月13日卷
    三第80頁）
　⒌玉山銀行個金集中部110年2月1日玉山個（集中）字第110001
    0240號函暨范姜育辰之顧客基本資料及范姜育辰帳號000-00
    00000000000號帳戶交易明細各1份（警2678卷六第83至87頁
    ）
　【證人即告訴人Ｍ○○：附表一編號18】
　⒈證人即告訴人Ｍ○○於109年12月12日警詢筆錄（警2678卷七第6
    7至68頁；同雲林縣警察局110年4月13日卷三第65至66頁）
　⒉告訴人Ｍ○○之交易明細影本1紙（警2678卷七第69頁；同雲林
    縣警察局110年4月13日卷三第67頁）　
　⒊告訴人Ｍ○○之內政部警政署反詐騙諮詢專線紀錄表、新北市政
    府警察局三峽分局鶯歌分駐所受理詐騙帳戶通報警示簡便格
    式表、金融機構聯防機制通報單、陳報單、受理各類案件紀
    錄表、受理刑事案件報案三聯單影本各1份（警2678卷七第6
    5至66頁、第71至75頁；同雲林縣警察局110年4月13日卷三
    第63至64頁、第69至73頁）
　⒋告訴人Ｍ○○提供與詐欺集團之通聯紀錄截圖1張(警2678卷七第
    70頁；同雲林縣警察局110年4月13日卷三第68頁）
　⒌玉山銀行個金集中部110年2月1日玉山個（集中）字第110001
    0240號函暨范姜育辰之顧客基本資料及范姜育辰帳號000-00
    00000000000號帳戶交易明細各1份（警2678卷六第83至87頁
    ）　
　【證人即告訴人丙○○：附表一編號19】
　⒈證人即被害人丙○○於109年12月11日警詢筆錄（警2678卷七第
    191至192頁；同雲林縣警察局110年4月13日卷三第189至190
    頁）　
　⒉被害人丙○○之元大銀行帳戶00000000000000000號交易紀錄1
    份（警2678卷七第194、196頁；同雲林縣警察局110年4月13
    日卷三第192、194頁）
　⒊被害人丙○○之內政部警政署反詐騙諮詢專線紀錄表、臺南市
    政府警察局佳里分局佳里派出所受理詐騙帳戶通報警示簡便
    格式表、金融機構聯防機制通報單、165專線協請金融機構
    暫行圈存疑似詐欺款項通報單、陳報單、受理各類案件紀錄
    表、受理刑事案件報案三聯單影本各1份（警2678卷七第189
    至190頁、第201至206頁；同雲林縣警察局110年4月13日卷
    三第187至188頁、第199至204頁）　　
　⒋告訴人丙○○提供與詐欺集團之通聯紀錄截圖1張(警2678卷七
    第197頁）
　⒌第一商業銀行沙鹿分行110年3月4日一沙鹿字第00026號函暨
    范姜育辰帳號000-00000000000號帳戶之開戶申請資料及交
    易明細表各1份（警2678卷六第95至117頁）
　【證人即告訴人子○○：附表一編號20】
　⒈證人即告訴人子○○於109年12月12日警詢筆錄（警2678卷七第
    160至163頁；同雲林縣警察局110年4月13日卷三第158至161
    頁）
　⒉告訴人子○○之兆豐銀行帳戶000-00000000000號交易紀錄1紙
    （警2678卷七第164頁左上方；同雲林縣警察局110年4月13
    日卷三第162頁左上方）
　⒊告訴人子○○之內政部警政署反詐騙諮詢專線紀錄表、台中市
    政府警察局第六分局協和派出所受理詐騙帳戶通報警示簡便
    格式表、金融機構聯防機制通報單、陳報單、受理各類案件
    紀錄表、受理刑事案件報案三聯單影本各1份（警2678卷七
    第159頁、第165、166頁、第171至173頁；同雲林縣警察局1
    10年4月13日卷三第157頁、第163、164頁、第169至171頁）
　⒋第一商業銀行沙鹿分行110年3月4日一沙鹿字第00026號函暨
    范姜育辰帳號000-00000000000號帳戶之開戶申請資料及交
    易明細表各1份（警2678卷六第95至117頁）　
　【證人即告訴人Ｗ○○：附表一編號21】
　⒈證人即告訴人Ｗ○○於109年12月11日警詢筆錄（警2678卷七第1
    77至178頁；同雲林縣警察局110年4月13日卷三第175至176
    頁）
　⒉告訴人Ｗ○○之中國信託銀行帳戶000-000000000000號、台新銀
    行帳戶000-00000000000000號交易明細各1份（警2678卷七
    第179至180頁；同雲林縣警察局110年4月13日卷三第177至1
    78頁）
　⒊告訴人Ｗ○○之內政部警政署反詐騙諮詢專線紀錄表、宜蘭縣政
    府警察局礁溪分局頭城分駐所受理詐騙帳戶通報警示簡便格
    式表、金融機構聯防機制通報單、165專線協請金融機構暫
    行圈存疑似詐欺款項通報單、陳報單、受理各類案件紀錄表
    、受理刑事案件報案三聯單影本各1份（警2678卷七第175至
    176頁、第183至184頁、第186至188頁；同雲林縣警察局110
    年4月13日卷三第173至174頁、第181、182頁、第184至186
    頁）　　
　⒋告訴人Ｗ○○提供與詐欺集團之通聯紀錄截圖1張（警2678卷七
    第179頁；同雲林縣警察局110年4月13日卷三第177頁）
　⒌第一商業銀行沙鹿分行110年3月4日一沙鹿字第00026號函暨
    范姜育辰帳號000-00000000000號帳戶之開戶申請資料及交
    易明細表各1份（警2678卷六第95至117頁）
　【證人即告訴人ａ○○：附表一編號22】
　⒈證人即告訴人ａ○○於109年12月11日警詢筆錄（警2678卷七第1
    19至120頁；同雲林縣警察局110年4月13日卷三第117至118
    頁）
　⒉告訴人ａ○○之中華郵政帳戶000-00000000000000號、臺灣銀行
    帳戶000-000000000000號交易明細各1紙（警2678卷七第121
    頁；同雲林縣警察局110年4月13日卷三第119頁）
　⒊告訴人ａ○○之內政部警政署反詐騙諮詢專線紀錄表、屏東縣政
    府警察局屏東分局歸來派出所受理詐騙帳戶通報警示簡便格
    式表、金融機構聯防機制通報單、165專線協請金融機構暫
    行圈存疑似詐欺款項通報單、陳報單、受理各類案件紀錄表
    、受理刑事案件報案三聯單影本各1份（警2678卷七第117至
    118頁、第122至127頁；同雲林縣警察局110年4月13日卷三
    第115至116頁、第120至125頁）
　⒋中華郵政股份有限公司110年1月21日儲字第1100018619號函
    暨范姜育辰帳號000-00000000000000號帳戶之客戶資料及客
    戶歷史交易清單各1份（警2678卷六第89至93頁）
　【證人即告訴人Ｕ○○：附表一編號23】
　⒈證人即告訴人Ｕ○○於109年12月11日警詢筆錄（警2678卷七第1
    30至132頁；同雲林縣警察局110年4月13日卷三第128至130
    頁）
　⒉告訴人Ｕ○○之內政部警政署反詐騙諮詢專線紀錄表1份（警267
    8卷七第129頁；同雲林縣警察局110年4月13日卷三第127頁
    ）　
　⒊告訴人Ｕ○○之臺南市政府警察局麻豆分局下營分駐所受理詐騙
    帳戶通報警示簡便格式表、金融機構聯防機制通報單、受理
    各類案件紀錄表、受理刑事案件報案三聯單影本各1份(警26
    78卷七第136至139頁；同雲林縣警察局110年4月13日卷三第
    134至137頁)
　⒋告訴人Ｕ○○提供之台新網路銀行帳戶交易明細截圖2紙、台新
    銀行金融卡翻拍照片2張（警2678卷七第135、133頁；同雲
    林縣警察局110年4月13日卷三第131、133頁）
　⒌中華郵政股份有限公司110年1月21日儲字第1100018619號函
    暨范姜育辰帳號000-00000000000000號帳戶之客戶資料及客
    戶歷史交易清單各1份（警2678卷六第89至93頁）
　【證人即告訴人未○○：附表一編號24】
　⒈證人即告訴人未○○於109年12月17日警詢筆錄（警2678卷七第
    95至98頁；同雲林縣警察局110年4月13日卷三第93至96頁）
　⒉告訴人未○○之中華郵政存簿交易紀錄、交易明細各1紙（警26
    78卷七第104頁、第106頁；同雲林縣警察局110年4月13日卷
    三第102頁、第104頁）
　⒊告訴人未○○之內政部警政署反詐騙諮詢專線紀錄表、彰化縣
    警察局彰化分局大竹派出所受理詐騙帳戶通報警示簡便格式
    表、金融機構聯防機制通報單、陳報單、受理各類案件紀錄
    表、受理刑事案件報案三聯單影本各1份（警2678卷七第93
    至94頁、第107頁、第109頁同第111頁、第113至115頁；同
    雲林縣警察局110年4月13日卷三第91至92頁、第105頁、第1
    07頁同第109頁、第111至113頁）
　⒋告訴人未○○提供與詐欺集團之通聯紀錄截圖3張、中華郵政存
    簿封面影本1紙(警2678卷七第100至103頁；同雲林縣警察局
    110年4月13日卷三第98至101頁）
　⒌中華郵政股份有限公司110年1月21日儲字第1100018619號函
    暨范姜育辰帳號000-00000000000000號帳戶之客戶資料及客
    戶歷史交易清單各1份（警2678卷六第89至93頁）
　【證人即告訴人吳林珠：附表一編號25】
　⒈證人即告訴人吳林珠於109年12月11日警詢筆錄（警2678卷七
    第142至143頁；同雲林縣警察局110年4月13日卷三第140至1
    41頁）　　　
　⒉告訴人吳林珠之中華郵政帳戶交易紀錄、交易明細各1份(警2
    678卷七第144、146頁；同雲林縣警察局110年4月13日卷三
    第142、144頁)
　⒊告訴人吳林珠之內政部警政署反詐騙諮詢專線紀錄表、高雄
    市政府警察局仁武分局九曲派出所受理詐騙帳戶通報警示簡
    便格式表、金融機構聯防機制通報單、165專線協請金融機
    構暫行圈存疑似詐欺款項通報單、受理各類案件紀錄表、受
    理刑事案件報案三聯單影本各1份(警2678卷七第141頁、第1
    49頁、第150頁、第153頁、第154至155頁)
　⒋告訴人吳林珠提供之中華郵政帳戶存簿封面影本1紙（警2678
    卷七第145頁；同雲林縣警察局110年4月13日卷三第143頁）
　⒌中華郵政股份有限公司110年1月21日儲字第1100018619號函
    暨范姜育辰帳號000-00000000000000號帳戶之客戶資料及客
    戶歷史交易清單各1份（警2678卷六第89至93頁）
　【證人即告訴人巳○○：附表一編號26】　　　
　⒈證人即告訴人巳○○於109年12月14日警詢筆錄（警2678卷七第
    240至242頁；同雲林縣警察局110年4月13日卷三第238至240
    頁）　　　
　⒉告訴人巳○○之中國信託帳戶存摺封面影本1紙（警2678卷七第
    243頁；同雲林縣警察局110年4月13日卷三第241頁）
　⒊告訴人巳○○之內政部警政署反詐騙諮詢專線紀錄表、新竹市
    警察局第三分局香山派出所受理詐騙帳戶通報警示簡便格式
    表、金融機構聯防機制通報單、165專線協請金融機構暫行
    圈存疑似詐欺款項通報單、陳報單、受理各類案件紀錄表、
    受理刑事案件報案三聯單影本各1份（警2678卷七第239、24
    6、248頁、第250至253頁；同雲林縣警察局110年4月13日卷
    三第237、241、246頁、第248至251頁）　　
　⒋第一商業銀行虎尾分行110年1月15日一虎尾字第00013號函暨
    王鈺婷帳號000-00000000000號帳戶之客戶基本資料及交易
    明細各1份（警2678卷六第127至131頁）
　【證人即告訴人宙○○：附表一編號27】　　　
　⒈證人即告訴人宙○○於109年12月17日警詢筆錄（警2678卷七第
    211至214頁；同雲林縣警察局110年4月13日卷三第209至212
    頁）　　　
　⒉告訴人宙○○之內政部警政署反詐騙諮詢專線紀錄表、高雄市
    政府警察局鼓山分局龍華派出所受理詐騙帳戶通報警示簡便
    格式表各1份（警2678卷七第209至210頁、第218頁；同雲林
    縣警察局110年4月13日卷三第207至208頁、第216頁）
　⒊告訴人宙○○之高雄市政府警察局鼓山分局龍華派出所受理刑
    事案件報案三聯單影本1份（警2678卷七第221頁；同雲林縣
    警察局110年4月13日卷三第219頁）
　⒋玉山銀行個金集中部110年1月27日玉山個（集中）字第11000
    08265號函暨王鈺婷帳號000-0000000000000號帳戶之客戶資
    料及交易明細各1份（警2678卷六第119至126頁）
　【證人即告訴人Ｎ○○：附表一編號28】　　　
　⒈證人即告訴人Ｎ○○於109年12月15日警詢筆錄（警2678卷七第2
    25至226頁；同雲林縣警察局110年4月13日卷三第223至224
    頁）
　⒉告訴人Ｎ○○所有之中國信託帳戶網路銀行交易紀錄截圖1張（
    警2678卷七第228頁上方；同雲林縣警察局110年4月13日卷
    三第226頁上方）
　⒊告訴人Ｎ○○之內政部警政署反詐騙諮詢專線紀錄表、新北市政
    府警察局新店分局安和派出所受理詐騙帳戶通報警示簡便格
    式表、金融機構聯防機制通報單、陳報單、受理各類案件紀
    錄表、受理刑事案件報案三聯單影本各1份（警2678卷七第2
    23至224頁、第231至235頁；同雲林縣警察局110年4月13日
    卷三第221至222頁、第229至233頁）
　⒋玉山銀行個金集中部110年1月27日玉山個（集中）字第11000
    08265號函暨王鈺婷帳號000-0000000000000號帳戶之客戶資
    料及交易明細各1份（警2678卷六第119至126頁）
　【證人即被害人丑○○：附表一編號29】
　⒈證人即被害人丑○○於109年12月16日警詢筆錄（警2678卷七第
    282至283頁；同雲林縣警察局110年4月13日卷三第280至281
    頁）
　⒉被害人丑○○所有之中華郵政帳戶網路銀行交易紀錄截圖1份（
    警2678卷七第284頁；同雲林縣警察局110年4月13日卷三第2
    82頁）　
　⒊被害人丑○○之內政部警政署反詐騙諮詢專線紀錄表、臺北市
    政府警察局大安分局新生南路派出所受理詐騙帳戶通報警示
    簡便格式表、陳報單、受理各類案件紀錄表、受理刑事案件
    報案三聯單、165專線協請金融機構暫行圈存疑似詐欺款項
    通報單影本各1份（警2678卷七第281頁、第285至290頁；同
    雲林縣警察局110年4月13日卷三第279頁、第283至288頁）
　⒋華南商業銀行股份有限公司110年1月21日營清字第110000199
    2號函暨李麗君帳號000-000000000000號帳戶之開戶資料及
    交易明細各1份（警2678卷六第133至136頁）
　【證人即被害人ｃ○○：附表一編號30】
　⒈證人即被害人ｃ○○於109年12月19日警詢筆錄（警2678卷七第2
    95至297頁；同雲林縣警察局110年4月13日卷三第293至295
    頁）
　⒉被害人ｃ○○所有之國泰世華銀行帳戶網路銀行交易紀錄截圖1
    張（警2678卷七第298頁右上方；同雲林縣警察局110年4月1
    3日卷三第296頁右上方）
　⒊被害人ｃ○○之內政部警政署反詐騙諮詢專線紀錄表、新北市政
    府警察局林口分局文化派出所受理詐騙帳戶通報警示簡便格
    式表、金融機構聯防機制通報單、165專線協請金融機構暫
    行圈存疑似詐欺款項通報單、陳報單、受理各類案件紀錄表
    、受理刑事案件報案三聯單影本各1份（警2678卷七第293至
    294頁、第299、301、303頁、第305至307頁；同雲林縣警察
    局110年4月13日卷三第291至292頁、第297、299、301頁、
    第303至305頁）
　⒋被害人ｃ○○提供與詐欺集團之通聯紀錄截圖1張、「FM時尚網
    路鞋店」臉書粉絲專業頁面截圖1張（警2678卷七第298頁下
    方；同雲林縣警察局110年4月13日卷三第296頁下方）
　⒌合作金庫商業銀行大樹分行110年1月15日合金大樹字第11000
    00029函暨張皓評帳號000-0000000000000號帳戶之開戶資料
    及交易明細各1份（警2678卷六第137至143頁）
　【證人即告訴人Ｉ○○：附表一編號31】
　⒈證人即告訴人Ｉ○○於109年12月18日警詢筆錄（警2678卷七第3
    11至313頁；同雲林縣警察局110年4月13日卷三第309至311
    頁）
　⒉告訴人Ｉ○○所有之台新銀行帳戶網路銀行交易紀錄截圖1份（
    警2678卷七第314頁；同雲林縣警察局110年4月13日卷三第3
    12頁）　
　⒊告訴人Ｉ○○之內政部警政署反詐騙諮詢專線紀錄表、新竹市警
    察局第一分局西門派出所受理詐騙帳戶通報警示簡便格式表
    、金融機構聯防機制通報單、165專線協請金融機構暫行圈
    存疑似詐欺款項通報單、陳報單、受理各類案件紀錄表、受
    理刑事案件報案三聯單影本各1份（警2678卷七第309至310
    頁、第316至321頁；同雲林縣警察局110年4月13日卷三第30
    7至308頁、第314至319頁）　
　⒋合作金庫商業銀行大樹分行110年1月15日合金大樹字第11000
    00029函暨張皓評帳號000-0000000000000號帳戶之開戶資料
    及交易明細各1份（警2678卷六第137至143頁）　　　　
　【證人即告訴人卯○：附表一編號32】
　⒈證人即告訴人卯○於109年12月21日警詢筆錄（警2678卷八第9
    至12頁）
　⒉告訴人卯○所有之國泰世華銀行帳戶、中國信託帳戶網路銀行
    交易紀錄截圖各1份（警2678卷八第15至16頁）
　⒊告訴人卯○之內政部警政署反詐騙諮詢專線紀錄表、臺中市政
    府警察局第二分局育才派出所受理詐騙帳戶通報警示簡便格
    式表、陳報單、受理刑事案件報案三聯單、受理各類案件紀
    錄表影本各1份（警2678卷八第7至8頁、第17至18頁、第30
    至33頁）
　⒋彭籅皜之中華郵政帳號000-00000000000000號帳戶之客戶資
    料及客戶歷史交易清單各1份（警2678卷六第163至169頁）*
    附32至35　　
　【證人即告訴人郭紅艷：附表一編號33】
　⒈證人即告訴人郭紅艷於109年12月20日警詢筆錄（警2678卷八
    第70至72頁）
　⒉告訴人郭紅艷所有之中國信託銀行帳戶網路銀行交易紀錄截
    圖1份（警2678卷八第73頁）
　⒊告訴人郭紅艷之內政部警政署反詐騙諮詢專線紀錄表、新北
    市政府警察局海山分局新海派出所受理詐騙帳戶通報警示簡
    便格式表、金融機構聯防機制通報單、陳報單、受理刑事案
    件報案三聯單、受理各類案件紀錄表影本各1份（警2678卷
    八第69頁、第74至78頁）
　⒋彭籅皜之中華郵政帳號000-00000000000000號帳戶之客戶資
    料及客戶歷史交易清單各1份（警2678卷六第163至169頁）
　【證人即告訴人陳佳彙：附表一編號34】
　⒈證人即被害人陳佳彙於109年12月21日警詢筆錄（警2678卷八
    第55至57頁）
　⒉被害人陳佳彙所有之國泰世華銀行帳戶交易明細影本1紙（警
    2678卷八第61頁第3張）
　⒊被害人陳佳彙之內政部警政署反詐騙諮詢專線紀錄表、新北
    市政府警察局板橋分局板橋派出所受理詐騙帳戶通報警示簡
    便格式表、金融機構聯防機制通報單、陳報單、受理各類案
    件紀錄表、受理刑事案件報案三聯單影本各1份（警2678卷
    八第53至54頁、第62頁、第65至68頁）
　⒋彭籅皜之中華郵政帳號000-00000000000000號帳戶之客戶資
    料及客戶歷史交易清單各1份（警2678卷六第163至169頁）
　【證人即告訴人ｅ○○：附表一編號35】
　⒈證人即告訴人ｅ○○於109年12月23日警詢筆錄（警2678卷八第3
    6至41頁）
　⒉告訴人ｅ○○之內政部警政署反詐騙諮詢專線紀錄表、臺南市政
    府警察局永康分局鹽行派出所受理詐騙帳戶通報警示簡便格
    式表各1份（警2678卷八第35頁、第43頁）　
　⒊告訴人ｅ○○之臺南市政府警察局永康分局鹽行派出所受理刑事
    案件報案三聯單、受理各類案件紀錄表影本各1份（警2678
    卷八第51至52頁）
　⒋彭籅皜之中華郵政帳號000-00000000000000號帳戶之客戶資
    料及客戶歷史交易清單各1份（警2678卷六第163至169頁）
　【證人即告訴人癸○○：附表一編號36】
　⒈證人即告訴人癸○○於109年12月20日警詢筆錄（警2678卷八第
    83至86頁）
　⒉告訴人癸○○之中國信託帳戶、中華郵政帳戶網路交易截圖各1
    份（警2678卷八第92頁、第94頁）
　⒊告訴人癸○○之內政部警政署反詐騙諮詢專線紀錄表、新北市
    政府警察局新莊分局光華派出所受理詐騙帳戶通報警示簡便
    格式表、165專線協請金融機構暫行圈存疑似詐欺款項通報
    單、陳報單、受理刑事案件報案三聯單、受理各類案件紀錄
    表影本各1份（警2678卷八第81至82頁、第99頁、第103頁、
    第109至112頁）
　⒋告訴人癸○○提供與詐欺集團之通聯紀錄截圖2張（警2678卷八
    第87頁、第88頁）
　⒌合作金庫商業銀行頭份分行110年1月19日合金頭份字第11000
    00147號函暨彭籅皜帳號000-0000000000000號帳戶之開戶資
    料及交易明細各1份（警2678卷六第171至175頁）
　【證人即告訴人Ｂ○○：附表一編號37】　
　⒈證人即告訴人Ｂ○○於109年12月21日警詢筆錄（警2678卷七第3
    82至384頁）
　⒉告訴人Ｂ○○之玉山銀行帳戶網路交易截圖1份（警2678卷七第3
    85頁）
　⒊告訴人Ｂ○○之內政部警政署反詐騙諮詢專線紀錄表、新竹市警
    察局第二分局東勢派出所受理詐騙帳戶通報警示簡便格式表
    、金融機構聯防機制通報單、陳報單、受理刑事案件報案三
    聯單影本各1份（警2678卷七第381頁、第387至390頁）　　
　⒋告訴人Ｂ○○提供與詐欺集團之通聯紀錄截圖1張（警2678卷七
    第386頁）
　⒌第一商業銀行彰化分行110年1月18日一彰化字第000009號函
    暨邵筱真帳號000-00000000000號帳戶之開戶基本資料及交
    易明細表各1份（警2678卷六第145至155頁）
　【證人即告訴人ｊ○○：附表一編號38】　
　⒈證人即告訴人ｊ○○於109年12月24日警詢筆錄（警2678卷七第3
    45至350頁）　
　⒉告訴人ｊ○○之台新銀行帳戶網路交易截圖1份（警2678卷七第3
    51頁）
　⒊告訴人ｊ○○之內政部警政署反詐騙諮詢專線紀錄表、受詐騙之
    切結書、臺南市政府警察局善化分局善化派出所受理詐騙帳
    戶通報警示簡便格式表、金融機構聯防機制通報單、陳報單
    、受理刑事案件報案三聯單、受理各類案件紀錄表影本各1
    份（警2678卷七第343至344頁、第354頁、第367頁、第373
    頁、第378至380頁）
　⒋第一商業銀行彰化分行110年1月18日一彰化字第000009號函
    暨邵筱真帳號000-00000000000號帳戶之開戶基本資料及交
    易明細表各1份（警2678卷六第145至155頁）
　【證人即告訴人Ｘ○○：附表一編號39】　
　⒈證人即告訴人Ｘ○○於109年12月21日警詢筆錄（警2678卷七第3
    95至396頁）
　⒉告訴人Ｘ○○之國泰世華銀行帳戶網路交易截圖1份（警2678卷
    七第398至399頁）
　⒊告訴人Ｘ○○之內政部警政署反詐騙諮詢專線紀錄表、新竹縣政
    府警察局竹北分局高鐵派出所受理詐騙帳戶通報警示簡便格
    式表、165專線協請金融機構暫行圈存疑似詐欺款項通報單
    、金融機構聯防機制通報單、陳報單、受理各類案件紀錄表
    、受理刑事案件報案三聯單影本各1份（警2678卷七第393至
    394頁、第400至405頁）　
　⒔告訴人Ｘ○○提供與詐欺集團之通聯紀錄截圖1張（警2678卷七
    第397頁）　
　⒌元大商業銀行股份有限公司110年1月20日元銀字第110000044
    8號函暨邵筱真帳號000-00000000000000號帳戶之開戶基本
    資料及交易明細各1份（警2678卷六第157至161頁）
　【證人即告訴人戊○○：附表一編號40】　
　⒈證人即告訴人戊○○於109年12月22日警詢筆錄（警2678卷八第
    143至145頁）
　⒉告訴人戊○○之兆豐銀行交易明細1紙（警2678卷八第146頁下
    方）
　⒊告訴人戊○○之內政部警政署反詐騙諮詢專線紀錄表、臺北市
    政府警察局中山分局建國派出所受理詐騙帳戶通報警示簡便
    格式表、金融機構聯防機制通報單、刑案紀錄表、受理刑事
    案件報案三聯單、受理各類案件紀錄表、陳報單、刑案呈報
    單影本各1份（警2678卷八第141至142頁、第148頁、第150
    至155頁）
　⒋第一商業銀行員林分行110年1月26日一員林字第00016號函暨
    李文心帳號000-00000000000號帳戶之開戶基本資料及交易
    明細表各1份（警2678卷六第177至185頁）
　【證人即告訴人黃韋晴：附表一編號41】　
　⒈證人即告訴人黃韋晴於109年12月23日警詢筆錄（警2678卷八
    第117至122頁）　
　⒉告訴人黃韋晴之玉山銀行交易紀錄1紙（警2678卷八第125頁
    上方）
　⒊告訴人黃韋晴之內政部警政署反詐騙諮詢專線紀錄表、臺中
    市政府警察局第六分局協和派出所受理詐騙帳戶通報警示簡
    便格式表、金融機構聯防機制通報單、165專線協請金融機
    構暫行圈存疑似詐欺款項通報單、受理各類案件紀錄表、受
    理刑事案件報案三聯單、陳報單影本各1份（警2678卷八第1
    15至116頁、第128頁、第131頁、第134頁、第137至139頁）
　⒋告訴人黃韋晴提供與詐欺集團之通聯紀錄截圖1張(警2678卷
    八第123頁上方)　　
　⒌第一商業銀行員林分行110年1月26日一員林字第00016號函暨
    李文心帳號000-00000000000號帳戶之開戶基本資料及交易
    明細表各1份（警2678卷六第177至185頁）
　【證人即告訴人戌○○：附表一編號42】　
　⒈證人即告訴人戌○○於109年12月23日警詢筆錄（警2678卷八第
    160至162頁）
　⒉告訴人戌○○之彰化銀行交易明細1份（警2678卷八第163至168
    頁）
　⒊告訴人戌○○內政部警政署反詐騙諮詢專線紀錄表、臺南市政
    府警察局第五分局公園派出所受理詐騙帳戶通報警示簡便格
    式表、受理刑事案件報案三聯單、受理各類案件紀錄表影本
    各1份（警2678卷八第159頁、第170至171頁、第174至175頁
    ）
　⒋李文心之中華郵政帳號000-00000000000000號帳戶客戶資料
    及客戶歷史交易清單各1份（警2678卷六第187至190頁）
　【證人即告訴人Ｄ○○：附表一編號43】　
　⒈證人即告訴人Ｄ○○於109年12月25日警詢筆錄（警2678卷八第1
    80至183頁）
　⒉告訴人Ｄ○○之無摺存款交易明細1紙（警2678卷八第184頁、第
    186頁左圖）
　⒊告訴人Ｄ○○之內政部警政署反詐騙諮詢專線紀錄表、臺北市政
    府警察局大安分局安和路派出所受理詐騙帳戶通報警示簡便
    格式表、陳報單、受理各類案件紀錄表、受理刑事案件報案
    三聯單影本各1份（警2678卷八第179頁、第189頁、第191頁
    、第194至196頁）
　⒋台新國際商業銀行110年1月22日台新作文字第11000948號函
     暨張軒瑋帳號000-00000000000000號帳戶之帳戶基本資料
     及交易明細各1份（警2678卷六第191至195頁）
　 ⒘張軒瑋之中華郵政帳號000-00000000000000號帳戶客戶資料
     及客戶歷史交易清單各1份（警2678卷六第197至199頁）
　【證人即告訴人Ｒ○○：附表一編號44】　
　⒈證人即告訴人Ｒ○○於109年12月25日警詢筆錄（警2678卷八第1
    99至200頁）
　⒉告訴人Ｒ○○之渣打銀行網路交易截圖2張（警2678卷八第202頁
    下方、第203頁）
　⒊告訴人Ｒ○○之內政部警政署反詐騙諮詢專線紀錄表、臺中市政
    府警察局第四分局南屯派出所受理詐騙帳戶通報警示簡便格
    式表、陳報單、受理各類案件紀錄表、受理刑事案件報案三
    聯單影本各1份（警2678卷八第197至198頁、第206至209頁
    ）
　⒋告訴人Ｒ○○提供與詐欺集團之通聯紀錄截圖1張(警2678卷八第
    201頁上方)
　⒌台新國際商業銀行110年1月22日台新作文字第11000948號函
    暨張軒瑋帳號000-00000000000000號帳戶之帳戶基本資料及
    交易明細各1份（警2678卷六第191至195頁）
　【證人即告訴人Ｋ○○：附表一編號45】　
　⒈證人即告訴人Ｋ○○於109年12月24日警詢筆錄（警2678卷八第2
    13至215頁）
　⒉告訴人Ｋ○○之玉山銀行、中國信託銀行交易明細1份（警2678
    卷八第217至218頁）
　⒊告訴人Ｋ○○之內政部警政署反詐騙諮詢專線紀錄表、新北市政
    府警察局新店分局青潭派出所受理詐騙帳戶通報警示簡便格
    式表、陳報單、受理各類案件紀錄表、刑案紀錄表、受理刑
    事案件報案三聯單影本各1份（警2678卷八第211至212頁、
    第221至226頁）
　⒋告訴人Ｋ○○提供與詐欺集團之通聯紀錄截圖2張(警2678卷八第
    219頁、第220頁）
　⒌台新國際商業銀行110年1月22日台新作文字第11000948號函
    暨張軒瑋帳號000-00000000000000號帳戶之帳戶基本資料及
    交易明細各1份（警2678卷六第191至195頁）
　【證人即告訴人吳心妧：附表一編號46】　
　⒈證人即告訴人吳心妧於109年12月24日警詢筆錄（警2678卷八
    第230至232頁）
　⒉告訴人吳心妧之台新銀行帳戶網路交易截圖2張（警2678卷八
    第235頁）
　⒊告訴人吳心妧之內政部警政署反詐騙諮詢專線紀錄表、臺北
    市政府警察局大安分局瑞安街派出所金融機構聯防機制通報
    單、165專線協請金融機構暫行圈存疑似詐欺款項通報單、
    陳報單、受理各類案件紀錄表、受理刑事案件報案三聯單影
    本各1份（警2678卷八第229頁、第236頁同第242頁、第239
    頁、第246至248頁）　　
　⒋張軒瑋之中華郵政帳號000-00000000000000號帳戶客戶資料
    及客戶歷史交易清單各1份（警2678卷六第197至199頁）
　【證人即告訴人Ｊ○○：附表一編號47】　
　⒈證人即告訴人Ｊ○○於109年12月25日警詢筆錄（警2678卷八第2
    66至268頁）
　⒉告訴人Ｊ○○之新北市政府警察局板橋分局大觀派出所受理詐騙
    帳戶通報警示簡便格式表1份（警2678卷八第272頁）
　⒊告訴人Ｊ○○之內政部警政署反詐騙諮詢專線紀錄表、165專線
    協請金融機構暫行圈存疑似詐欺款項通報單、新北市政府警
    察局板橋分局大觀派出所金融機構聯防機制通報單、陳報單
    、受理刑事案件報案三聯單、受理各類案件紀錄表影本各1
    份（警2678卷八第265頁、第273至277頁) 
　⒋告訴人Ｊ○○提供與詐欺集團之LINE對話紀錄、通聯紀錄各1份
    （警2678卷八第269至271頁）　　
　⒌潘靜如之中華郵政帳號000-00000000000000號帳戶客戶資料
    及客戶歷史交易清單各1份（警2678卷六第201至203頁）
　【證人即告訴人陳紀華：附表一編號48】　
　⒈證人即告訴人陳紀華於109年12月26日警詢筆錄（警2678卷八
    第252至253頁）
　⒉陳紀華之台新銀行帳戶交易紀錄1份（警2678卷八第257頁）
　⒊告訴人陳紀華之內政部警政署反詐騙諮詢專線紀錄表、新北
    市政府警察局中和分局錦和派出所受理詐騙帳戶通報警示簡
    便格式表、金融機構聯防機制通報單、陳報單、受理各類案
    件紀錄表、受理刑事案件報案三聯單影本各1份（警2678卷
    八第251頁、第259至263頁）
　⒋告訴人陳紀華提供與詐欺集團之通訊軟體Messenger對話紀錄
    、通訊軟體LINE對話紀錄各1份（警2678卷八第254至256頁
    ）
　⒌潘靜如之中華郵政帳號000-00000000000000號帳戶客戶資料
    及客戶歷史交易清單各1份（警2678卷六第201至203頁）
　【證人即告訴人地○○：附表一編號49】　
　⒈證人即告訴人地○○於109年12月25日警詢筆錄（警2678卷八第
    283至285頁）
　⒉告訴人地○○之內政部警政署反詐騙諮詢專線紀錄表、桃園市
    政府警察局中壢分局青埔派出所受理詐騙帳戶通報警示簡便
    格式表各1份(警2678卷八第281至282頁、第286頁、第287頁
    ）
　⒊告訴人地○○之桃園市政府警察局中壢分局青埔派出所金融機
    構聯防機制通報單、165專線協請金融機構暫行圈存疑似詐
    欺款項通報單、陳報單、受理各類案件紀錄表、受理刑事案
    件報案三聯單影本各1份（警2678卷八第288頁、第289頁、
    第290至294頁）　
　⒋張偉俊之中華郵政及合作金庫客戶資料及客戶歷史交易清單
    各1份（警2678卷六第205至215頁）
　【證人即告訴人Ｓ○○：附表一編號50】　
　⒈證人即告訴人Ｓ○○於109年12月26日警詢筆錄（警2678卷八第4
    19至422頁）
　⒉告訴人Ｓ○○之兆豐銀行帳戶交易明細截圖2張（警2678卷八第4
    25頁右上及左下）
　⒊告訴人Ｓ○○之內政部警政署反詐騙諮詢專線紀錄表、花蓮縣警
    察局花蓮分局中山派出所受理詐騙帳戶通報警示簡便格式表
    、金融機構聯防機制通報單、165專線協請金融機構暫行圈
    存疑似詐欺款項通報單、陳報單、受理各類案件紀錄表、受
    理刑事案件報案三聯單、刑案紀錄表影本各1份（警2678卷
    八第417至418頁、第431頁、第436頁、第440頁、第442至44
    5頁）　
　　告訴人Ｓ○○提供與詐欺集團之通聯紀錄截圖2張(警2678卷八
      第423頁左上、第427頁）
　⒋合作金庫商業銀行新竹科學園區分行110年1月20日合金新竹
    科學字第1100000140號函暨劉紹華帳號000-0000000000000
    號帳戶之開戶基本資料及交易明細各1份（警2678卷六第231
    至235頁）
　【證人即告訴人Ｔ○○：附表一編號51】　
　⒈證人即告訴人Ｔ○○於109年12月29日警詢筆錄（警2678卷八第4
    04至406頁）
　⒉告訴人Ｔ○○之台新銀行交易明細1紙（警2678卷八第408頁左圖
    ）
　⒊告訴人Ｔ○○之內政部警政署反詐騙諮詢專線紀錄表、高雄市政
    府警察局楠梓分局加昌派出所受理詐騙帳戶通報警示簡便格
    式表、陳報單、受理各類案件紀錄表、受理刑事案件報案三
    聯單影本各1份（警2678卷八第403頁、第412至415頁）
　⒋合作金庫商業銀行新竹科學園區分行110年1月20日合金新竹
    科學字第1100000140號函暨劉紹華帳號000-0000000000000
    號帳戶之開戶基本資料及交易明細各1份（警2678卷六第231
    至235頁）
　【證人即告訴人張博凱：附表一編號52】
　⒈證人即告訴人張博凱於109年12月26日警詢筆錄（警2678卷八
    第358至360頁）
　⒉告訴人張博凱之兆豐銀行帳戶、合作金庫銀行帳戶交易明細
    各1份（警2678卷八第361頁）
　⒊告訴人張博凱之內政部警政署反詐騙諮詢專線紀錄表、臺中
    市政府警察局豐原分局豐原派出所受理詐騙帳戶通報警示簡
    便格式表2紙、金融機構聯防機制通報單、165專線協請金融
    機構暫行圈存疑似詐欺款項通報單3紙、陳報單、受理各類
    案件紀錄表、受理刑事案件報案三聯單影本各1份（警2678
    卷八第357頁、第362至370頁）
　⒋許志賢之中華郵政帳號000-00000000000000號帳戶客戶資料
    及客戶歷史交易清單各1份（警2678卷六第221至226頁）
　⒌合作金庫商業銀行新竹科學園區分行110年1月20日合金新竹
    科學字第1100000140號函暨劉紹華帳號000-0000000000000
    號帳戶之開戶基本資料及交易明細各1份（警2678卷六第231
    至235頁）
　【證人即告訴人ｇ○○：附表一編號53】　
　⒈證人即告訴人ｇ○○於109年12月27日警詢筆錄（警2678卷八第3
    33至338頁）　
　⒉告訴人ｇ○○之華南銀行帳戶、彰化銀行帳戶帳戶交易明細各1
    紙（警2678卷八第342頁）
　⒊告訴人ｇ○○之內政部警政署反詐騙諮詢專線紀錄表、桃園市政
    府警察局中壢分局中福派出所受理詐騙帳戶通報警示簡便格
    式表、金融機構聯防機制通報單、受理刑事案件報案三聯單
    、受理各類案件紀錄表影本各1份（警2678卷八第331至332
    頁、第347頁、第350頁、第353至355頁）
　⒋告訴人ｇ○○提供與詐欺集團之通聯紀錄截圖1張、購物網站截
    圖1張(警2678卷八第340頁)
　⒌許志賢之中華郵政帳號000-00000000000000號帳戶客戶資料
    及客戶歷史交易清單各1份（警2678卷六第221至226頁）
　【證人即告訴人亥○○：附表一編號54】　
　⒈證人即告訴人亥○○於109年12月26日警詢筆錄（警2678卷九第
    28至29頁）　
　⒉告訴人亥○○之中華郵政交易紀錄1份（警2678卷九第36頁）
　⒊告訴人亥○○之內政部警政署反詐騙諮詢專線紀錄表、高雄市
    政府警察局鳳山分局埤頂派出所受理詐騙帳戶通報警示簡便
    格式表、165專線協請金融機構暫行圈存疑似詐欺款項通報
    單、陳報單、受理各類案件紀錄表、受理刑事案件報案三聯
    單影本各1份（警2678卷九第27頁、第37至41頁） 
　⒋告訴人亥○○提供之中華郵政存簿封面影本1紙、與詐欺集團之
    LINE對話紀錄截圖1份（警2678卷九第30至35頁）　
　⒌永豐商業銀行作業處110年1月18日作心詢字第1100112113號
    函暨王冠蓁帳號000-00000000000000號帳戶之基本資料及交
    易明細各1份（警2678卷六第241至246頁）
　【證人即告訴人Ｈ○○：附表一編號55】
　⒈證人即告訴人Ｈ○○於109年12月26日警詢筆錄（警2678卷八第3
    94至395頁）
　⒐告訴人Ｈ○○之臺中市政府警察局第五分局松安派出所金融機構
    聯防機制通報單1份（警2678卷八第396頁）
　⒊告訴人Ｈ○○之內政部警政署反詐騙諮詢專線紀錄表、臺中市政
    府警察局第五分局松安派出所陳報單、受理各類案件紀錄表
    、受理刑事案件報案三聯單影本各1份（警2678卷八第393頁
    、第397至400頁）　
　 ⒋永豐商業銀行作業處110年1月18日作心詢字第1100112113號
     函暨王冠蓁帳號000-00000000000000號帳戶之基本資料及
     交易明細各1份（警2678卷六第241至246頁）
　 ⒌王冠蓁之新光銀行帳號000-0000000000000號帳戶客戶資料
     及交易明細各1份（警2678卷六第237至239頁）　　
　⒍莊佳琪之中華郵政帳號000-00000000000000號帳戶客戶資料
    及客戶歷史交易清單各1份（警2678卷六第227至229頁）
　【證人即告訴人黃○○：附表一編號56】
　⒈證人即告訴人黃○○：
　　　⒈109年12月26日警詢筆錄（警2678卷九第8至10頁）
　　　⒉110年11月22日本院準備程序筆錄（本院卷三第270頁至2
        71頁、第397頁）
　⒉告訴人黃○○之內政部警政署反詐騙諮詢專線紀錄表、高雄市
    政府警察局苓雅分局民權路派出所受理詐騙帳戶通報警示簡
    便格式表、金融機構聯防機制通報單、165專線協請金融機
    構暫行圈存疑似詐欺款項通報單、陳報單、受理各類案件紀
    錄表、受理刑事案件報案三聯單影本各1份（警2678卷九第7
    頁、第19至24頁）
　⒊告訴人黃○○之中華郵政帳戶交易紀錄1紙（警2678卷九第11頁
    ）
　⒋告訴人黃○○提供與詐欺集團之LINE對話紀錄、通聯紀錄各1份
    （警2678卷九第12至18頁）
　⒌王冠蓁之新光銀行帳號000-0000000000000號帳戶客戶資料及
     交易明細各1份（警2678卷六第237至239頁）
　【證人即告訴人卜昭強：附表一編號57】
　⒈證人即告訴人卜昭強於109年12月26日警詢筆錄（警2678卷八
      第374至375頁）
　⒉告訴人卜昭強之內政部警政署反詐騙諮詢專線紀錄表、臺中
    市政府警察局第五分局北屯派出所受理詐騙帳戶通報警示簡
    便格式表、金融機構聯防機制通報單、165專線協請金融機
    構暫行圈存疑似詐欺款項通報單、陳報單、受理各類案件紀
    錄表、受理刑事案件報案三聯單影本各1份（警2678卷八第3
    73頁、第387至392頁）
　⒊告訴人卜昭強之臺灣企銀帳戶交易紀錄1份（警2678卷八第38
    6頁）　
　⒋告訴人卜昭強提供與詐欺集團之通訊軟體Messenger對話紀錄
    、通訊軟體LINE對話紀錄各1份（警2678卷八第376至385頁
    ）
　⒌莊佳琪之中華郵政帳號000-00000000000000號帳戶客戶資料
    及客戶歷史交易清單各1份（警2678卷六第227至229頁）
　【證人即告訴人宇○○：附表一編號58】
　⒈證人即告訴人宇○○於109年12月27日警詢筆錄（警2678卷八第
    299至301頁）
　⒉告訴人宇○○之中國信託銀行帳戶交易明細1份（警2678卷八第
    303至306頁）
　⒊告訴人宇○○之內政部警政署反詐騙諮詢專線紀錄表、高雄市
    政府警察局三民第二分局陽明派出所受理詐騙帳戶通報警示
    簡便格式表、金融機構聯防機制通報單、165專線協請金融
    機構暫行圈存疑似詐欺款項通報單、陳報單、受理各類案件
    紀錄表、受理刑事案件報案三聯單、刑案紀錄表影本各1份
    （警2678卷八第297至298頁、第313頁、第317頁、第322頁
    、第324至327頁）
　⒋湯秋榕之中華郵政帳號000-00000000000000號帳戶客戶資料
    及客戶歷史交易清單各1份（警2678卷六第217至219頁
　【證人即告訴人汪育樹：附表一編號59】
　⒈證人即告訴人汪育樹於109年12月27日警詢筆錄（警2678卷九
    第46至49頁）
　⒉告訴人汪育樹之臺灣銀行交易紀錄1份（警2678卷九第53頁）
　⒊告訴人汪育樹之內政部警政署反詐騙諮詢專線紀錄表、新北
    市政府警察局新店分局江陵派出所受理詐騙帳戶通報警示簡
    便格式表、金融機構聯防機制通報單、陳報單、受理刑事案
    件報案三聯單影本各1份（警2678卷九第45頁、第54頁、59
    頁、第66至67頁）
　⒋黃佩珊之中華郵政帳號000-00000000000000號帳戶客戶資料
    及客戶歷史交易清單各1份（警2678卷六第247至250頁）
　【證人即告訴人酉○○：附表一編號60】
　⒈證人即告訴人酉○○於109年12月27日警詢筆錄（警2678卷九第
    72至75頁）
　⒉告訴人酉○○之內政部警政署反詐騙諮詢專線紀錄表、新北市
    政府警察局三重分局長泰派出所金融機構聯防機制通報單、
    陳報單、受理刑事案件報案三聯單影本各1份（警2678卷九
    第71頁、第86頁、第90至92頁）　
　⒊告訴人酉○○之新北市政府警察局三重分局長泰派出所受理詐
    騙帳戶通報警示簡便格式表1份（警2678卷九第82頁）    
    　
　⒋告訴人酉○○提供之中華郵政帳戶匯款紀錄截圖1紙、與詐欺集
    團之通聯紀錄截圖2張（警2678卷九第78頁編號⑶、第77頁）
　⒌國泰世華商業銀行存匯作業管理部110年1月29日國世存匯作
    業字第1100013355號函暨湯秋榕帳號000-000000000000號帳
    戶之客戶基本資料及交易明細各1份（警2678卷六第251至26
    1頁）
　【證人即告訴人Ｃ○○：附表一編號61】
　⒈證人即告訴人Ｃ○○於109年12月27日警詢筆錄（警2678卷九第9
    4至95頁）
　⒉告訴人Ｃ○○之兆豐銀行帳戶交易紀錄1紙（警2678卷九第96頁
    下方)
　⒊告訴人Ｃ○○之內政部警政署反詐騙諮詢專線紀錄表、臺中市政
    府警察局第六分局西屯派出所受理詐騙帳戶通報警示簡便格
    式表、金融機構聯防機制通報單、陳報單、受理各類案件紀
    錄表、受理刑事案件報案三聯單影本各1份（警2678卷九第9
    3頁、第98頁、第100頁、第103至105頁）
　⒋國泰世華商業銀行存匯作業管理部110年1月29日國世存匯作
    業字第1100013355號函暨湯秋榕帳號000-000000000000號帳
    戶之客戶基本資料及交易明細各1份（警2678卷六第251至26
    1頁）
　【證人即告訴人張惠珍：附表一編號62】
　⒈證人即告訴人張惠珍之證述：
　　　⑴證人即告訴人張惠珍於109年12月29日第1次警詢筆錄（
        警2678卷九第123至125頁）
　　  ⑵證人即告訴人張惠珍於109年12月29日第2次警詢筆錄（
        警2678卷九第126至128頁）
　⒉告訴人張惠珍之土地銀行帳戶、中華郵政帳戶交易紀錄各1份
    （警2678卷九第129頁右下方、第130頁）
　⒊告訴人張惠珍之內政部警政署反詐騙諮詢專線紀錄表、新北
    市政府警察局板橋分局大觀派出所受理詐騙帳戶通報警示簡
    便格式表3紙、金融機構聯防機制通報單、陳報單、受理各
    類案件紀錄表、受理刑事案件報案三聯單影本各1份（警267
    8卷九第121至122頁、第132至134頁、第137頁、第143至145
    頁）
　⒋上海商業儲蓄銀行台北票據匯款處理中心110年11月9日上票
    字第1100026010號函及檢送黃俊凱（帳號00000000000000）
    開戶基本資料、交易明細1份（本院卷三第235頁至239頁）
    　　
　⒌中國信託商業銀行股份有限公司110年11月17日中信銀字第11
    0224839307501號函及檢送之黃俊凱帳戶交易明細1份（本院
    卷三第419頁至425頁）　
　郭佳淇之臺灣銀行帳號000-000000000000號帳戶帳戶基本資
    料及交易明細各1份（警2678卷六第269至271頁）
　【證人即告訴人辛○○：附表一編號63】
　⒈證人即告訴人辛○○於109年12月28日警詢筆錄（警2678卷九第
    172至174頁）
　⒉告訴人辛○○之中國信託銀行帳戶交易明細1份（警2678卷九第
    176至177頁）　
　⒊告訴人辛○○之內政部警政署反詐騙諮詢專線紀錄表、新北市
    政府警察局板橋分局大觀派出所受理詐騙帳戶通報警示簡便
    格式表、金融機構聯防機制通報單、165專線協請金融機構
    暫行圈存疑似詐欺款項通報單、受理刑事案件報案三聯單、
    受理各類案件紀錄表、陳報單影本各1份（警2678卷九第171
    頁、第178至183頁）
　⒋中華郵政股份有限公司110年1月15日儲字第1100012370號函
    暨李則漩帳號000-00000000000000號帳戶之客戶資料及客戶
    歷史交易清單各1份（警2678卷六第273至277頁）
　【證人即告訴人申○○：附表一編號64】
　⒈證人即告訴人申○○於109年12月28日警詢筆錄（警2678卷九第
    187至189頁）　
　⒉告訴人申○○之中國信託銀行帳戶交易明細1份（警2678卷九第
    191頁）
　⒊告訴人申○○之內政部警政署反詐騙諮詢專線紀錄表、高雄市
    政府警察局林園分局大寮分駐所受理詐騙帳戶通報警示簡便
    格式表、金融機構聯防機制通報單、165專線協請金融機構
    暫行圈存疑似詐欺款項通報單、受理各類案件紀錄表、受理
    刑事案件報案三聯單、刑案紀錄表影本各1份（警2678卷九
    第185至186頁、第192至198頁）
　⒋中華郵政股份有限公司110年1月15日儲字第1100012370號函
    暨李則漩帳號000-00000000000000號帳戶之客戶資料及客戶
    歷史交易清單各1份（警2678卷六第273至277頁）　
　【證人即告訴人Ｑ○○：附表一編號65】
　⒈證人即告訴人Ｑ○○於109年12月28日警詢筆錄（警2678卷九第2
    02至203頁）
　⒉告訴人Ｑ○○之內政部警政署反詐騙諮詢專線紀錄表、新北市政
    府警察局林口分局泰山分駐所受理詐騙帳戶通報警示簡便格
    式表各1份（警2678卷九第201頁、第204頁）
　⒊告訴人Ｑ○○之新北市政府警察局林口分局泰山分駐所金融機構
    聯防機制通報單、陳報單、受理各類案件紀錄表、受理刑事
    案件報案三聯單、刑案紀錄表影本各1份（警2678卷九第205
    至209頁）
　⒋兆豐國際商業銀行股份有限公司110年1月13日兆銀總集中字
    第1100001731號函暨李則漩帳號000-00000000000號帳戶之
    客戶資料及交易明細表各1份（警2678卷六第279至289頁）
　【證人即告訴人庚○○：附表一編號66】
　⒈證人即告訴人庚○○於109年12月29日警詢筆錄（警2678卷九第
    151至154頁）
　⒉告訴人庚○○之國泰世華銀行帳戶帳戶交易明細各1份（警2678
    卷九第159至161頁）
　⒊告訴人庚○○之內政部警政署反詐騙諮詢專線紀錄表、桃園市
    政府警察局桃園分局大樹派出所受理詐騙帳戶通報警示簡便
    格式表、金融機構聯防機制通報單、受理各類案件紀錄表、
    受理刑事案件報案三聯單3紙、陳報單影本各1份（警2678卷
    九第149至150頁、第163頁、第165至170頁）
　⒋告訴人庚○○提供與詐欺集團之通聯紀錄截圖3張（警2678卷九
    第161頁）
　⒌中華郵政股份有限公司110年1月15日儲字第1100012370號函
    暨李則漩帳號000-00000000000000號帳戶之客戶資料及客戶
    歷史交易清單各1份（警2678卷六第273至277頁）
　【證人即告訴人Ａ○○：附表一編號67】
　⒈證人即告訴人Ａ○○於109年12月31日警詢筆錄（他字130號卷第
    29至31頁；同雲警六偵卷二第93至97頁）
　⒉告訴人Ａ○○之高雄市政府警察局苓雅分局福德二路派出所受理
    詐騙帳戶通報警示簡便格式表1份（他字130號卷第35頁；同
    雲警六偵卷二第101頁）
　⒊告訴人Ａ○○之高雄市政府警察局苓雅分局福德二路派出所受理
    各類案件紀錄表、受理刑事案件報案三聯單、內政部警政署
    反詐騙諮詢專線紀錄表影本各1份（他字130號卷第33頁、第
    37至42頁；同雲警六偵卷二第99、103、107頁）
　⒋鄭裕弘之第一銀行帳戶000-00000000000號提領紀錄及交易明
    細各1份（他字130號卷第21頁、第23頁、第25至28頁；同雲
    警六偵卷二第111至117頁）   　
　【證人即告訴人劉淑苑：附表一編號68】　
　⒈證人即告訴人劉淑苑之證述：
　　　⑴證人即告訴人劉淑苑於109年12月31日警詢筆錄（他字13
        0號卷第49至53頁；同雲警六偵卷二第123至127頁）
　　　⑵證人即告訴人劉淑苑於110年1月2日警詢筆錄（他字130
        號卷第55至57頁；同雲警六偵卷二第129至131頁）　
　⒉告訴人劉淑苑之內政部警政署反詐騙諮詢專線紀錄表、高雄
    市政府警察局左營分局博愛四路派出所陳報單、受理各類案
    件紀錄表、受理刑事案件報案三聯單、金融機構聯防機制通
    報單、受理詐騙帳戶通報警示簡便格式表影本各1份（他字1
    30號卷第45、47、65、67、73、79頁；同雲警六偵卷二第11
    9、121、139、141、147、153頁）
　　⒊告訴人劉淑苑之臺灣銀行交易紀錄1份（他字130號卷第59
      至61頁；同雲警六偵卷二第133至135頁）  
　⒋告訴人劉淑苑提供與詐欺集團之通聯紀錄截圖1張（他字130
    號卷第63頁；同雲警六偵卷二第137頁）
　⒌鄭裕弘之中華郵政帳戶000-00000000000000號提領紀錄及交
    易明細各1份（他字130號卷第21頁、第25至28頁；同雲警六
    偵卷二第111至117頁）*附67.68　　　   　　
　【證人即告訴人丁○○：附表一編號69】　
　⒈證人即告訴人丁○○於110年1月14日警詢筆錄（雲警六偵卷一
    第109至113頁）
　⒉告訴人丁○○之中華郵政帳戶交易紀錄1紙（雲警六偵卷一第12
    1頁）
　⒊告訴人丁○○提供其中華郵政存簿封面影本1紙、與詐欺集團之
      通聯紀錄截圖3張（雲警六偵卷一第123、125頁）　
　⒋告訴人丁○○之內政部警政署反詐騙諮詢專線紀錄表、臺中市
    政府警察局第六分局永福派出所陳報單、受理各類案件紀錄
    表、受理刑事案件報案三聯單、金融機構聯防機制通報單影
    本各1份（雲警六偵卷一第103至107頁、第115至119頁）
　⒌第一商業銀行總行110年11月8日一總營集字第124969號函及
    檢送之陳慶章帳戶（帳號：00000000000）交易明細1份（本
    院卷三第231頁至234頁）　　　
　【證人即告訴人玄○○：附表一編號70】　
　⒈證人即告訴人玄○○於110年1月16日警詢筆錄（雲警六偵卷一
    第129至135頁，真實姓名對照表在第127頁）　
　⒉告訴人玄○○之彰化縣警察局溪湖分局舊館派出所金融機構聯
    防機制通報單1份（雲警六偵卷一第137頁）
　⒊告訴人玄○○之內政部警政署反詐騙諮詢專線紀錄表、彰化縣
    警察局溪湖分局舊館派出所理刑事案件報案三聯單、受理詐
    騙帳戶通報警示簡便格式表、金融機構聯防機制通報單影本
    各1份（雲警六偵卷一第137至147頁）　　
　⒋第一商業銀行總行110年11月8日一總營集字第124969號函及
    檢送之陳慶章帳戶（帳號：00000000000）交易明細1份（本
    院卷三第231頁至234頁）
　【證人即告訴人Ｐ○○：附表一編號71】
　⒈證人即告訴人Ｐ○○：
　　　⒈110年1月15日警詢筆錄（雲警六偵卷一第157至161頁）
　　　⒉110年11月1日本院準備程序筆錄（本院卷三第183頁）
　⒉告訴人Ｐ○○之國泰世華銀行帳戶、第一銀行帳戶交易明細各1
      份（雲警六偵卷一第165、167頁）
　⒊告訴人Ｐ○○之內政部警政署反詐騙諮詢專線紀錄表、臺中市政
    府警察局第四分局南屯派出所陳報單、受理刑事案件報案三
    聯單、受理各類案件紀錄表、受理詐騙帳戶通報警示簡便格
    式表影本各1份（雲警六偵卷一第149至155頁、第173頁）　
    　
　⒋陳慶章之彰化銀行帳戶000-00000000000000號交易紀錄1份(
      雲警六偵卷一第67至69頁)*附71
　【證人即告訴人ｂ○○：附表一編號72】
　⒈證人即告訴人ｂ○○於110年1月23日警詢筆錄（屏警7500卷第47
    至49頁）
　⒉告訴人ｂ○○之中國信託帳戶交易明細2紙(屏警7500卷第179頁
    ）
　⒊告訴人ｂ○○之內政部警政署反詐騙諮詢專線紀錄表、165案號0
    000000000號帳戶個資檢視報表、臺南市政府警察局第六分
    局新興派出所受理刑事案件報案三聯單影本各1份（屏警750
    0卷第181至187頁）　
　⒋蘇達瑋之中華郵政帳戶000-00000000000000號交易明細及開
    戶資料1份（屏警7500卷第121至122頁）*附72　
　【證人即告訴人王郡嘉：附表一編號73】
　⒈證人即告訴人王郡嘉之證述：
　　　⑴證人即告訴人王郡嘉於110年1月25日警詢筆錄（屏警750
        0卷第37至38頁）
　　　⑵證人即告訴人王郡嘉於110年2月26日警詢筆錄（屏警750
        0卷第39頁）
　⒉告訴人王郡嘉之臺灣企銀、台新銀行帳戶交易紀錄各1紙（屏
    警7500卷第151、152頁）　　　
　⒊告訴人王郡嘉之內政部警政署反詐騙諮詢專線紀錄表、165案
    號0000000000號帳戶個資檢視報表、宜蘭縣政府警察局蘇澳
    分局南方澳派出所受理詐騙帳戶通報警示簡便格式表、金融
    機構聯防機制通報單影本各1份（屏警7500卷第145至146頁
    、第165至166頁）
　⒋第一商業銀行恆春分行110年3月9日一恆春字第00065號函暨
    蘇達瑋帳戶00000000000號之開戶資料及交易明細1份（屏警
    7500卷第123至125頁）　
　【證人即告訴人鄭宇平：附表一編號74】
　⒈證人即告訴人鄭宇平之證述：
　　　⑴證人即告訴人鄭宇平於110年1月23日警詢筆錄（屏警750
        0卷第51至55頁）
　　　⑵證人即告訴人鄭宇平於110年1月24日警詢筆錄（屏警750
        0卷第57至59頁）
　⒉告訴人鄭宇平之台新銀行帳戶交易紀錄1紙（屏警7500卷第19
    5頁）
　⒊告訴人鄭宇平之內政部警政署反詐騙諮詢專線紀錄表、165案
    號0000000000號帳戶個資檢視報表、臺北市政府警察局大同
    分局民生西路派出所受理刑事案件報案三聯單影本各1份（
    屏警7500卷第189至193頁、第205頁、第209頁）
　⒋第一商業銀行恆春分行110年3月9日一恆春字第00065號函暨
    蘇達瑋帳戶00000000000號之開戶資料及交易明細1份（屏警
    7500卷第123至125頁）
  ◎嘉義地檢併辦相關書證：
　⒈偵辦Ｌ○○所組詐欺集團之車手提領照片1份（嘉市警1859卷一
    第16至21頁、嘉市警0299卷第99至104頁反面）
　⒉被告Ｌ○○、ｉ○○之自願受搜索同意書、嘉義市政府警察局第一
    分局110年1月24日搜索扣押筆錄、扣押物品目錄表、扣押物
    品收據各1份（嘉市警1859卷二第290至291頁、第293至304
    頁）
　⒊嘉義市政府警察局第一分局査扣提款卡明細表、提款熱點影
    像建檔、熱點資料案件詳細列表各1份（嘉市警1859卷一第2
    2頁、卷二第377至400頁、卷三第400至489頁）
　⒋扣案提款卡翻拍照片、扣案物品照片各1份（嘉市警1859卷三
    第490至498頁）
被告部分：
  ㈠被告Ｇ○○○之供述：
　　⒈被告Ｇ○○○於109年12月30日警詢筆錄（雲林縣警察局110年4
      月13日卷一第7至8頁；同雲林縣警察局110年5月12日卷一
      第45至46頁）
　　⒉被告Ｇ○○○於109年12月31日警詢筆錄暨指認犯罪嫌疑人紀錄
      表（雲林縣警察局110年4月13日卷一第11至33頁；同雲林
      縣警察局110年5月12日卷一第49至71頁）
　　  被告Ｇ○○○於109年12月31日偵訊筆錄（偵5725卷第167至17
      4頁）
　　⒊被告Ｇ○○○於110年1月6日警詢筆錄暨指認犯罪嫌疑人紀錄表
      （警2678卷一第75至85頁；同雲林縣警察局110年4月13日
      卷一第35至45頁；同雲林縣警察局110年5月12日卷一第73
      至83頁）
　　⒋被告Ｇ○○○於110年1月6日偵訊具結筆錄（偵5725卷第186至1
      89頁，結文在第190頁）
　　　被告Ｇ○○○於110年1月19日訊問筆錄（偵5725卷第192至頁
      ，結文在第190頁）
　　⒌被告Ｇ○○○於110年1月26日警詢筆錄暨指認犯罪嫌疑人紀錄
      表（警2678卷一第87至98頁；同雲林縣警察局110年4月13
      日卷一第47至58頁；同雲林縣警察局110年5月12日卷一第
      85至96頁）
　　⒍被告Ｇ○○○於110年1月26日偵訊具結筆錄（偵5725卷第209至
      215頁，結文在第217頁）
　　⒎被告Ｇ○○○於110年2月4日偵訊筆錄（偵5725卷第227至228頁
      ）
　　⒏被告張崇祈於110年2月5日警詢筆錄暨指認犯罪嫌疑人紀錄
      表（中檢偵25014卷第87至97頁，指認犯罪嫌疑人紀錄表
      在第129至132頁）
　　⒐被告Ｇ○○○於110年2月5日偵訊筆錄（偵5725卷第229至230頁
      ）
　　⒑被告Ｇ○○○於110年2月25日警詢筆錄暨指認犯罪嫌疑人紀錄
      表（雲警六偵卷一第37至41頁，指認犯罪嫌疑人紀錄表在
      第51至52頁）
　　⒒被告Ｇ○○○於110年3月23日警詢筆錄暨指認犯罪嫌疑人紀錄
      表（偵4681卷第49至65頁）
　　⒓被告Ｇ○○○於110年4月23日偵訊具結筆錄（偵5725卷第293至
      304頁，結文在第305頁）
　  ⒔被告Ｇ○○○於110年7月28日警詢筆錄暨指認犯罪嫌疑人紀錄
      表（警2678卷一第99至109頁、指認犯罪嫌疑人紀錄表在
      第371至378頁;同偵2952卷二第257至267頁）
　  ⒕被告Ｇ○○○於110年7月30日偵訊具結筆錄（偵2952卷二第277
      至279頁，結文在第281頁）
　  ⒖被告Ｇ○○○於110年8月6日偵訊筆錄（偵2952卷二第331至334
      頁）
　  ⒗被告Ｇ○○○於110年9月27日偵訊具結筆錄（中檢偵25014卷第
      357至363頁，同第367至379頁，結文在第381頁；同第405
      至419頁）
　  ⒘被告Ｇ○○○110年10月25日本院準備程序筆錄（本院卷二第15
      3頁至284頁）
　㈡被告Ｌ○○之供述：
　　⒈被告Ｌ○○於109年12月23日警詢筆錄暨指認犯罪嫌疑人紀錄
      表（中檢偵25014卷第79至85頁，指認犯罪嫌疑人紀錄表
      在第125至128頁）
　　⒉被告Ｌ○○於110年1月3日警詢筆錄暨指認犯罪嫌疑人紀錄表
      （偵4681卷第33至47頁）
　　⒊被告Ｌ○○於110年1月25日警詢筆錄（雲警六偵卷一第11至14
      頁）
　　⒋被告Ｌ○○於110年3月30日警詢筆錄暨指認犯罪嫌疑人紀錄表
      （警2678卷一第381至390頁；同雲林縣警察局110年4月13
      日卷一第249至258頁）
　　⒌被告Ｌ○○於110年4月14日警詢筆錄（屏警7500卷第15至23頁
      ）
　　⒍被告Ｌ○○於110年5月11日警詢筆錄（警2678卷一第393至395
      頁；同偵3757卷第11至13頁）
　　⒎被告Ｌ○○於110年5月12日警詢筆錄暨指認犯罪嫌疑人紀錄表
      （警2678卷一第399至424頁；同偵3757卷第15至40頁）
　　⒏被告Ｌ○○於110年5月12日偵訊筆錄（偵3757卷第87至99頁）
　　⒐被告Ｌ○○於110年7月30日偵訊筆錄（偵3757卷第131至132頁
      ）
　　⒑被告Ｌ○○於110年8月3日偵訊具結筆錄（偵3757卷第135至13
      9頁，結文在第141）
　　⒒被告Ｌ○○於110年9月27日偵訊筆錄（中檢偵25014卷第385至
      387頁，同第389至393頁，同第421至425頁）
　　⒓被告Ｌ○○於110年5月13日羈押訊問筆錄（聲羈57號卷第61至
      65頁）
　　⒔被告Ｌ○○於110年7月5日延長羈押訊問筆錄（偵聲68號卷第3
      1至35頁、第49至55頁）
　　⒕被告Ｌ○○於110年8月13日羈押訊問筆錄（本院卷一第191至1
      96頁）　　　
　　⒖被告Ｌ○○110年10月25日本院準備程序筆錄（本院卷二第301
      頁至432頁）
　　⒗被告Ｌ○○110年11月2日本院準備程序筆錄（本院卷三第203
      頁至205頁）
　　⒘被告Ｌ○○110年12月28日本院訊問筆錄（本院卷四第63頁至6
      5頁）
　◎嘉義地檢併辦：
　　⒈被告Ｌ○○於110年1月24日警詢筆錄（嘉市警1859卷一第51至
      52頁）
　　⒉被告Ｌ○○於110年1月25日第1次警詢筆錄（嘉市警1859卷一
      第53至61頁）
　　⒊被告Ｌ○○於110年1月25日第2次警詢筆錄暨指認犯罪嫌疑人
      紀錄表(嘉市警0299卷第97至98頁反面指認犯罪嫌疑人紀
      錄表在第105至107頁）
　　⒋被告Ｌ○○於110年1月25日偵訊筆錄（嘉檢軍偵12號卷一第26
      至27頁）
　　⒌被告Ｌ○○於110年5月4日警詢筆錄暨指認犯罪嫌疑人紀錄表
      （嘉市警1859卷一第62至72頁，指認犯罪嫌疑人紀錄表在
      卷二第266至267頁反面）
　㈢被告甲○○之供述：
　　⒈被告甲○○於110年4月21日警詢筆錄暨指認犯罪嫌人紀錄表
      （警2678卷二第229至237頁，指認犯罪嫌疑人紀錄表在第
      303至308頁；同雲林縣警察局110年5月12日卷二第9至17
      頁，指認犯罪嫌疑人紀錄表在第83至88頁；同偵4681卷第
      17至32頁）
　　⒉被告甲○○於110年4月21日偵訊具結筆錄（偵5725卷第261至
      266頁，結文在第267頁；同偵3170卷第103至113頁，結文
      在第115頁；同少連偵23號卷第235至241頁）
　　⒊被告甲○○110年11月22日本院準備程序筆錄（本院卷三第26
      7頁至398頁）
　㈣被告ｉ○○之供述：
　　⒈被告ｉ○○於110年1月25日警詢筆錄（雲警六偵卷一第15至18
      頁）
　　⒉被告ｉ○○於110年3月8日警詢筆錄暨指認犯罪嫌疑人紀錄表
      （雲警六偵卷一第19至21頁，指認犯罪嫌疑人紀錄表在第
      53至54頁）
　　⒊被告ｉ○○於110年3月29日警詢筆錄暨指認犯罪嫌人紀錄表（
      警2678卷二第311至317頁，指認犯罪嫌疑人紀錄表在第37
      9至384頁；同雲林縣警察局110年4月13日卷一第99至105
      頁，指認犯罪嫌疑人紀錄表在第167至172頁；同雲林縣警
      察局110年5月12日卷一第99至105頁，指認犯罪嫌疑人紀
      錄表在第167至172頁）
　　⒋被告ｉ○○於110年4月14日警詢筆錄（屏警7500卷第3至13頁
      ）
　　⒌被告ｉ○○於110年5月6日警詢筆錄暨指認犯罪嫌人紀錄表(警
      2678卷二第387至398頁；同雲林縣警察局110年5月12日卷
      一第173至184頁；同偵3536卷第13至24頁)
　　⒍被告ｉ○○於110年5月7日警詢筆錄暨指認犯罪嫌人紀錄表(警
      2678卷二第401至404頁，指認犯罪嫌人紀錄表在第457至4
      62頁；同雲林縣警察局110年5月12日卷一第185至188頁，
      指認犯罪嫌疑人紀錄表在第241至246頁；同偵3536卷第25
      至34頁)
　　⒎被告ｉ○○於110年5月7日偵訊具結筆錄（偵5725卷第307至31
      5頁，結文在第317頁；同偵3536卷第97至105頁，結文在1
      07頁；同少連偵23號卷第163至171頁，結文在第173頁，
      同243至253頁）
　　⒏被告ｉ○○於110年8月2日偵訊具結筆錄（偵3169卷第233至23
      6頁，結文在第237頁）
　　⒐被告ｉ○○110年12月20日本院準備程序筆錄（本院卷三第441
      頁至570頁）
　　⒑被告ｉ○○111年3月1日本院準備程序、審判之自白（本院卷
      六第19頁至95頁）
　◎嘉義地檢併辦：
　　⒈被告ｉ○○於110年1月24日警詢筆錄（嘉市警1859卷一第75至
      76頁）
　　⒉被告ｉ○○於110年1月25日第1次警詢筆錄（嘉市警1859卷一
      第77至90頁）
　　⒊被告ｉ○○於110年1月25日第2次警詢筆錄指認犯罪嫌疑人紀
      錄表（嘉市警1859卷一第91至92頁，指認犯罪嫌疑人紀錄
      表在卷二第270頁正、反面）
　　⒋被告ｉ○○於110年1月25日偵訊及具結筆錄（嘉檢軍偵12號卷
      一第19至21頁，結文在第22頁）
　　⒌被告ｉ○○於110年2月24日警詢筆錄指認犯罪嫌疑人紀錄表（
      嘉市警1859卷一第93至100頁，指認犯罪嫌疑人紀錄表在
      卷二第271至272頁反面）
　　⒍被告ｉ○○於110年2月24日偵訊及具結筆錄（嘉檢軍偵12號卷
      一第167至168頁，結文在第169頁）
　　⒎被告ｉ○○於110年3月12日第1次警詢筆錄暨指認犯罪嫌疑人
      紀錄表（嘉檢軍偵12號卷二第218至219頁，指認犯罪嫌疑
      人紀錄表在第225至227頁）
　　⒏被告ｉ○○於110年3月12日第2次警詢筆錄暨指認犯罪嫌疑人
      紀錄表（嘉檢軍偵12號卷二第228至231頁反面）
　　⒐被告ｉ○○於110年4月29日警詢筆錄（嘉市警1859卷一第101
      至102頁反面）
　　⒑被告ｉ○○於110年5月6日偵訊筆錄（嘉檢偵4156卷第71至72
      頁）
　㈤被告Ｙ○○之供述：
　　⒈被告Ｙ○○於110年4月14日警詢筆錄暨指認犯罪嫌人紀錄表（
      警2678卷三第5至21頁，指認犯罪嫌人紀錄表在第163至16
      8頁；同雲林縣警察局110年5月12日卷一第249至265頁，
      指認犯罪嫌疑人紀錄表在第407至412頁；同偵3169卷第11
      至34頁）
　　⒉被告Ｙ○○於110年4月21日警詢筆錄（警2678卷三第173至183
      頁；同雲林縣警察局110年5月12日卷一第415至425頁；同
      偵3169卷第175至185頁）
　　⒊被告Ｙ○○於110年4月21日偵訊具結筆錄（偵5725卷第269至2
      77頁，結文在第279頁，同第281頁至第289頁，結文在第2
      91頁；同偵3169卷第205至221頁，結文在第223頁）
　　⒋被告Ｙ○○於110年8月2日偵訊筆錄（偵3169卷第231至236頁
      ）
　　⒌被告Ｙ○○110年11月22日本院準備程序筆錄（本院卷三第267
      頁至398頁）
　◎嘉義地檢併辦：
　　⒈被告Ｙ○○於110年4月19日警詢筆錄（嘉市警1859卷一第23至
      24頁）
　　⒉被告Ｙ○○於110年4月20日警詢筆錄暨指認犯罪嫌疑人紀錄表
      （嘉市警1859卷一第25至28頁反面，指認犯罪嫌疑人紀錄
      表在卷二第268至269頁反面）
　　⒊被告Ｙ○○於110年4月20日偵訊及具結筆錄（嘉檢偵4157卷第
      26至28頁反面，結文在第29頁）
　㈥被告Ｏ○○之供述：
　　⒈被告Ｏ○○於110年4月5日警詢筆錄（雲警六偵卷一第29至32
      頁）
　　⒉被告Ｏ○○於110年4月16日警詢筆錄（屏警7500卷第25至31頁
      ）
　　⒊被告Ｏ○○於110年5月4日偵訊筆錄（少連偵23號卷第141至14
      5頁）
　　⒋被告Ｏ○○於110年8月3日偵訊筆錄（軍偵24號卷第43至45頁
      ）
　　⒌被告Ｏ○○110年10月25日本院準備程序筆錄(本院卷二第15頁
      至145頁）
　◎嘉義地檢併辦：
　　⒈被告Ｏ○○於110年4月20日警詢筆錄（嘉市警1859卷一第35至
      36頁）
　　⒉被告Ｏ○○於110年4月21日警詢筆錄指認犯罪嫌疑人紀錄表（
      嘉市警1859卷一第37至41頁，指認犯罪嫌疑人紀錄表在卷
      二第277至278頁面）
　　⒊被告Ｏ○○於110年4月21日偵訊及具結筆錄（嘉檢偵4156卷第
      61至63頁，結文在第64頁）
■110年訴字第595號追加起訴：
人證部分：
  ㈠證人即同案被告Ｇ○○○之供述：
　　⒈證人即同案被告Ｇ○○○於110年2月5日警詢筆錄暨指認犯罪嫌
      疑人紀錄表（中檢偵25014卷第87至97頁，指認犯罪嫌疑
      人紀錄表在第129至132頁）
　　⒉證人即同案被告Ｇ○○○於110年9月27日偵訊具結筆錄（中檢
      偵25014卷第357至363頁，同第367至379頁，結文在第381
      頁；同第405至419頁）
　㈡證人即告訴人辰○○於109年11月25日警詢筆錄（中檢偵25014
    卷第107至109頁）
　㈢證人即告訴人午○○於109年12月1日警詢筆錄（中檢偵25014卷
    第121至123頁）
　　　　
書證部分：
  ㈠同案被告張崇祈於109年11月19日提領之監視器畫面截圖1份
    （中檢偵25014卷第145頁）
  ㈡被告ｋ○○於109年11月30日提領提領之監視器畫面截圖1份（中
    檢偵25014卷第151至154頁）
  ㈢告訴人辰○○之永豐銀行帳戶交易紀錄1紙（中檢25014卷第189
    頁）
  ㈣告訴人午○○之高雄市政府警察局鳳山分局文山派出所受理詐
    騙帳戶通報警示簡便格式表1份（中檢25014卷第220頁）
  ㈤人頭帳戶謝宜廷之合作金庫帳戶000-0000000000000號交易紀
    錄1份（中檢25014卷第209至210頁）
  ㈥車牌號碼000-0000號自用小客車之車輛詳細資料報表、被告Ｌ
    ○○之個人戶籍資料查詢結果各1份（中檢25014卷第223頁、
    第225頁）
  ㈦臺中市政府警察局第六分局西屯派出所110年9月22日職務報
    告暨109年11月19日監視器錄影畫面截圖、車行紀錄各1份（
    中檢偵25014卷第341至351頁）
  ㈧臺中市政府警察局第六分局西屯派出所110年4月27日職務報
    告1份（中檢偵25014卷第77至78頁）
  ㈨告訴人辰○○之內政部警政署反詐騙諮詢專線紀錄表、新北市
    政府警察局海山分局新海派出所受理詐騙帳戶通報警示簡便
    格式表影本各1份（中檢25014卷第185、187頁）
  ㈩告訴人午○○之內政部警政署反詐騙諮詢專線紀錄表、高雄市
    政府警察局鳳山分局文山派出所金融機構聯防機制通報單影
    本各1份（中檢25014卷第217、221頁）
被告部分：
  ㈠被告Ｌ○○之供述：
　　⒈被告Ｌ○○於109年12月23日警詢筆錄暨指認犯罪嫌疑人紀錄
      表（中檢偵25014卷第79至85頁，指認犯罪嫌疑人紀錄表
      在第125至128頁）
　　⒉被告Ｌ○○於110年9月27日偵訊筆錄（中檢偵25014卷第385至
      387頁，同第389至393頁，同第421至425頁）
　　　被告Ｌ○○110年12月27日本院準備程序筆錄（本院訴595卷
      第59頁至70頁）
　㈡被告ｋ○○之供述：
　　⒈被告ｋ○○於110年2月23日警詢筆錄暨指認犯罪嫌疑人紀錄表
      （中檢偵25014卷第99至106頁，指認犯罪嫌疑人紀錄表在
      第133至136頁）
　　⒉被告ｋ○○於110年9月23日偵訊筆錄（中檢偵25014卷第285至
      287頁）